【裁判字號】    98,易,1106
【裁判日期】    990420
【裁判案由】    詐欺
【裁判全文】
臺灣臺北地方法院刑事判決              97年度訴字第2456號
公  訴  人  臺灣臺北地方法院檢察署檢察官
被      告  吳根旺
            林義註
            黃慶華
            甲○○
            乙○○
上列被告等因偽造文書等案件，經檢察官提起公訴（97年度偵字
第11142 號、98年度偵字第5288號），本院合併審理，判決如下
：
    主  文
吳根旺共同連續意圖為自己不法之所有，以詐術使人將本人之物
交付，累犯，處有期徒刑拾月，減為有期徒刑伍月，如易科罰金
，以銀元參佰元即新臺幣玖佰元折算壹日；又共同連續以詐術得
財產上不法之利益，累犯，處有期徒刑肆月，如易科罰金，以銀
元參佰元即新臺幣玖佰元折算壹日，減為有期徒刑貳月，如易科
罰金，以銀元參佰元即新臺幣玖佰元折算壹日；又共同意圖為自
己不法之所有，以詐術使人將本人之物交付，共貳罪，均累犯，
各處如附表十五編號1 、2 所示之刑，附表十五編號1 減為如附
表十五編號1 所示之刑；又共同意圖為自己不法之所有，以詐術
使人將本人之物交付，未遂，累犯，處如附表十五編號3 所示之
刑。應執行有期徒刑拾月，如易科罰金，以銀元參佰元即新臺幣
玖佰元折算壹日。
林義註共同連續意圖為自己不法之所有，以詐術使人將本人之物
交付，累犯，處有期徒刑壹年肆月，減為有期徒刑捌月；又共同
連續以詐術得財產上不法之利益，累犯，處有期徒刑肆月，減為
有期徒刑貳月；又共同意圖為自己不法之所有，以詐術使人將本
人之物交付，共參佰壹拾柒罪，均累犯，各處如附表十二編號1
至4 、6 至8 、10至17、19至69、附表十三、附表十五編號1 、
2 、附表十六至十九、附表二十一至二十三所示之刑，附表十二
編號1 至4 、6 至8 、10至17、19至22、57至69、附表十五編號
1 、附表十六編號1 至5 、附表十八、十九、附表二十一至二十
三各減為如附表十二編號1 至4 、6 至8 、10至17、19至22、5
7 至69、附表十五編號1 、附表十六編號1 至5 、附表十八、十
九、二十一至二十三所示之刑；又共同意圖為自己不法之所有，
以詐術使人將本人之物交付，未遂，累犯，處如附表十五編號3
所示之刑；又共同以詐術得財產上不法之利益，共參罪，均累犯
，各處如附表十二編號5 、9 、18所示之刑，各減為如附表十二
編號5 、9 、18所示之刑。應執行有期徒刑貳年壹月。
黃慶華共同連續意圖為自己不法之所有，以詐術使人將本人之物
交付，處有期徒刑拾月，減為有期徒刑伍月，如易科罰金，以銀
元參佰元即新臺幣玖佰元折算壹日；又共同連續以詐術得財產上
不法之利益，處有期徒刑參月，如易科罰金，以銀元參佰元即新
臺幣玖佰元折算壹日，減為有期徒刑壹月又拾伍日，如易科罰金
，以銀元參佰元即新臺幣玖佰元折算壹日；又共同意圖為自己不
法之所有，以詐術使人將本人之物交付，共參佰壹拾柒罪，各處
如附表十二編號1 至4 、6 至8 、10至17、19至69、附表十三、
附表十五編號1 、2 、附表十六至十九、附表二十一至二十三所
示之刑，附表十二編號1 至4 、6 至8 、10至17、19至22、57至
69、附表十五編號1 、附表十六編號1 至5 、附表十八、十九、
二十一至二十三各減為如附表十二編號1 至4 、6 至8 、10 至
17、19至22、57至69、附表十五編號1 、附表十六編號1 至5、
附表十八、十九、二十一至二十三所示之刑；又共同意圖為自己
不法之所有，以詐術使人將本人之物交付，未遂，處如附表十五
編號3 所示之刑；又共同以詐術得財產上不法之利益，共參罪，
各處如附表十二編號5 、9 、18所示之刑，各減為如附表十二編
號5 、9 、18所示之刑。應執行有期徒刑壹年肆月，如易科罰金
，以銀元參佰元即新臺幣玖佰元折算壹日。
甲○○共同連續意圖為自己不法之所有，以詐術使人將本人之物
交付，累犯，處有期徒刑捌月，減為有期徒刑肆月，如易科罰金
，以銀元參佰元即新臺幣玖佰元折算壹日；又共同意圖為自己不
法之所有，以詐術使人將本人之物交付，共肆罪，均累犯，各處
如附表二十一所示之刑，各減為如附表二十一所示之刑。應執行
有期徒刑柒月，如易科罰金，以銀元參佰元即新臺幣玖佰元折算
壹日。
乙○○共同連續意圖為自己不法之所有，以詐術使人將本人之物
交付，累犯，處有期徒刑肆月，如易科罰金，以銀元參佰元即新
臺幣玖佰元折算壹日，減為有期徒刑貳月，如易科罰金，以銀元
參佰元即新臺幣玖佰元折算壹日。
    事  實
一、吳根旺前於民國93年間因傷害案件，經臺灣板橋地方法院以
    93年度簡字第536 號判決判處有期徒刑4 月確定，於93年11
    月8 日執行完畢。林義註前於93年間因公共危險案件，經臺
    灣板橋地方法院以93年度交簡字第34號判決判處有期徒刑5
    月確定，於93年5 月27日易科罰金執行完畢。乙○○前於90
    年間因竊盜案件，經臺灣雲林地方法院以90年度易字第771
    號判決判處有期徒刑1 年8 月確定，又於91年間因違反槍砲
    彈藥刀械管制條例案件，經臺灣高雄地方法院以91年度訴字
    第949 號判決判處有期徒刑2 年確定，上開2 案件之宣告刑
    經臺灣高雄地方法院以91年度聲字第3228號裁定定應執行有
    期徒刑3 年6 月確定，於94年6 月8 日縮短刑期假釋付保護
    管束，嗣於94年6 月26日保護管束期滿未經撤銷視為執行完
    畢。甲○○於90年間因竊盜案件，經臺灣嘉義地方法院以90
    年度簡字第908 號判決判處有期徒刑4 月確定，又於92年間
    因違反毒品危害防制條例案件，經臺灣台中地方法院以92年
    度訴字第589 號判決判處有期徒刑8 月確定，上開2 案件經
    接續執行，於93年11月27日縮短刑期執行完畢出監。
二、林義註與玩命科技有限公司（下稱玩命科技公司）負責人黃
    慶華係朋友，林義註另透過張坤宸（原名張斤興）介紹認識
    吳根旺，及透過許潭庭（張坤宸、許潭庭均未經起訴）介紹
    認識乙○○、甲○○。林義註、黃慶華、張坤宸、許潭庭明
    知吳根旺、乙○○、甲○○之職業及薪資所得未符合銀行要
    求而為無法通過核准發給信用卡之人，林義註、黃慶華、張
    坤宸為獲取金錢花用，林義註、黃慶華、張坤宸謀議利用吳
    根旺，林義註、黃慶華、許潭庭謀議利用乙○○、甲○○為
    申請人向金融機構申辦信用卡，為營造吳根旺、乙○○、甲
    ○○具消費能力之假象，由黃慶華以玩命科技公司名義按月
    存入金額至吳根旺、乙○○、甲○○之帳戶嗣後再領出，使
    其等之存摺內有薪資轉帳紀錄並投保勞工保險以取得勞工保
    險局製發之勞工保險卡、被保險人投保資料表，且接聽電話
    應付金融機構徵信查核，以使吳根旺、乙○○、甲○○等人
    順利獲得金融機構同意核發信用卡後，由林義註、張坤宸分
    持信用卡刷卡消費、預借現金及以信用卡繳付電信費用，詐
    騙特約商店及金融機構之財物及款項，張坤宸可與林義註以
    每張信用卡核准額度之七三比例朋分，許潭庭可獲取金額不
    詳之介紹費、黃慶華則可抽取銀行所核發每張信用卡核准額
    度百分之五佣金。謀議既定，由林義註、張坤宸向吳根旺遊
    說、林義註、許潭庭向乙○○、甲○○遊說只要向銀行申請
    信用卡經核發，即可獲得新臺幣（下同）數千至1 萬元不等
    之報酬，吳根旺、乙○○、甲○○明知其等收入有限，僅能
    勉力維持生活，對於刷卡購買非生活必需品並無清償之能力
    ，本身亦無清償款項之意思，惟吳根旺、甲○○經濟拮据，
    乙○○則因積欠中國信託商業銀行信用卡卡債急需償還，而
    受金錢誘惑，雖知林義註、黃慶華、張坤宸、許潭庭並無清
    償之真意，仍同意充當辦理信用卡之人頭，以不實財力申辦
    信用卡並授權其等使用。林義註、黃慶華即與張坤宸、吳根
    旺；另與許潭庭、甲○○共同基於行使業務上登載不實文書
    、意圖為自己不法所有之詐欺取財、詐欺得利概括犯意聯絡
    ；又與許潭庭、乙○○共同基於意圖為自己不法所有之詐欺
    取財之概括犯意聯絡，而為下列行為：
  (一)林義註與張坤宸徵得吳根旺同意後，於94年6 月20日由林義
    註陪同吳根旺至位在臺北縣三重市○○路1 號之華南商業銀
    行北三重分行開立帳號000000000000號帳戶後，將存摺取去
    交予黃慶華按月於附表一所示之時間以玩命科技公司名義轉
    入如附表一所示資金至吳根旺上開銀行帳戶內，用以充作吳
    根旺在玩命科技公司之薪資所得，並自94年6 月28日起，以
    吳根旺係玩命科技公司員工之身分，為吳根旺製作內容不實
    之勞工保險加保申報表，據以向勞工保險局投保勞工保險並
    申請核發勞工保險卡，由林義註在信用卡申請書上填寫吳根
    旺為玩命科技公司工程師或資訊主任，年薪60萬元之不實申
    請資料，交由吳根旺親自在申請人欄簽名後，由林義註持吳
    根旺提供之身分證、全民健康保險卡及附表二所示之申請文
    件連續持向附表二所示之金融機構申請核發信用卡，及由黃
    慶華在各該金融機構承辦人員打電話至玩命科技公司徵信時
    ，謊稱吳根旺確有在該公司上班云云，致使不知情之附表二
    編號2 、3 所示金融機構承辦人員陷於錯誤，誤認吳根旺為
    有穩定收入而有還款能力之人，陸續核發如附表二編號2 、
    3 所示之信用卡，並將信用卡依申請書上所載之帳寄地址寄
    予張坤宸，惟附表二編號1 所示之國泰世華銀行認申請資格
    不符而未核發信用卡，致未能得逞。張坤宸於取得附表二編
    號2 、3 所示之信用卡後，即連續持各該信用卡在附表三編
    號2 、13、14所示之時間、地點以「假消費真刷卡」方式換
    取如附表三編號2 、13、14所示之現金，與林義註、黃慶華
    、吳根旺朋分，張坤宸並連續於附表三編號1 、6 至8 、10
    、11、15至39所示之時間及商店刷卡消費，及連續於附表四
    所示之時間、地點預借現金，使附表三編號1 、6 至8 、10
    、11、15至39所示之各該特約商店員工及附表四所示之銀行
    陷於錯誤，誤信持卡人為有資力及日後將依約清償帳款之人
    ，而交付附表三編號1 、6 至8 、10、11、15至39所示之現
    金、商品及附表四所示之現金，又連續以附表二編號2 所示
    之信用卡於附表三編號3 至5 、9 、12所示之時間向遠傳電
    信股份有限公司（下稱遠傳電信公司）辦理繳交電信費用，
    使遠傳電信公司陷於錯誤，誤以為日後將如期支付帳款，而
    同意以該信用卡支付款項，因而取得免於支付如附表三編號
    3 至5 、9 、12所示費用之財產上不法利益。
  (二)林義註與許潭庭徵得乙○○同意後，由乙○○於94年9 月間
    提供身分證、全民健康保險卡及華南商業銀行北三重分行帳
    號000000000000號（原帳號000000000000號）存摺予林義註
    ，由黃慶華按月於附表五所示之時間以玩命科技公司名義轉
    入如附表五所示資金至乙○○上開銀行帳戶內，用以充作乙
    ○○在玩命科技公司之薪資所得，再由林義註在信用卡申請
    書上填寫乙○○為玩命科技公司工程師，年薪70萬、76萬元
    等不實申請資料，交由乙○○親自在申請人欄簽名後，由林
    義註持乙○○提供之身分證、全民健康保險卡及附表六所示
    之申請文件連續持向附表六所示之金融機構申請核發信用卡
    ，及同時向附表六編號1 所示之金融機構申請信用卡代償乙
    ○○之中國信託商業銀行卡號0000000000000000之卡債6 萬
    元，並由黃慶華在各該金融機構承辦人員打電話至玩命科技
    公司徵信時，謊稱乙○○確有在該公司上班云云，致不知情
    之附表六編號1 所示金融機構承辦人員陷於錯誤，誤認乙○
    ○為有穩定收入而有還款能力之人，核發如附表六編號1 所
    示之信用卡，並於附表七編號3 所示之時間核撥如附表七所
    示之6 萬元信用卡代償款，及將信用卡依申請書上所載之帳
    寄地址寄予林義註，惟附表六編號2 所示之國泰世華銀行認
    申請資格不符而未核發信用卡，致未能得逞。林義註於取得
    附表六編號1 所示之信用卡後，即連續於附表七編號1 、2
    、4 至17所示之時間及商店持該信用卡使用消費，使附表七
    編號1 、2 、4 至17所示之各該特約商店員工陷於錯誤，誤
    信持卡人為有資力及日後將依約清償帳款之人，而交付附表
    七編號1 、2 、4 至17所示之商品。乙○○並向林義註取得
    數萬元及自上開存摺內提領163,000 元作為報酬。
  (三)林義註與許潭庭徵得甲○○同意後，由甲○○於94年2 月間
    提供國泰世華銀行板東分行帳號000000000000存摺影本予林
    義註，由黃慶華按月於附表八編號1 至5 所示之時間以玩命
    科技公司名義轉入如附表八編號1 至5 所示資金至甲○○上
    開銀行帳戶內，又於94年8 月11日由林義註陪同甲○○至位
    在臺北縣板橋市○○路○ 段37號之華南商業銀行埔墘分行開
    立帳號000000000000號帳戶後，將存摺取去交予黃慶華按月
    於附表八編號6 至15所示之時間以玩命科技公司名義轉入如
    附表八編號6 至15所示之金額至甲○○上開銀行帳戶內，用
    以充作甲○○在玩命科技公司之薪資所得，並自94年2 月3
    日起，以甲○○係玩命科技公司員工之身分，為甲○○製作
    內容不實之勞工保險加保申報表，據以向勞工保險局投保勞
    工保險並申請勞工保險被保險人投保資料表，再由林義註在
    信用卡申請書上填寫甲○○為玩命科技公司主任，年薪自60
    萬至80萬元不等之不實申請資料，交由甲○○親自在申請人
    欄簽名後，由林義註持甲○○提供之身分證、駕駛執照及如
    附表九所示之申請文件連續持向附表九所示之金融機構申請
    核發信用卡，及由黃慶華在金融機構承辦人員打電話至玩命
    科技公司徵信時，謊稱甲○○確有在該公司上班云云，致使
    不知情之附表九編號1-1 、2 至4 所示金融機構承辦人員陷
    於錯誤，誤認甲○○為有穩定收入而有還款能力之人，陸續
    核發如附表九編號1-1 、2 至4 所示之信用卡，並將信用卡
    依申請書上所載之帳寄地址寄予林義註，惟附表九編號1-2
    所示之國泰世華銀行因認資格不符而未核發信用卡，致未能
    得逞。林義註取得附表九編號1-1 、2 至4 所示核發之信用
    卡後，即連續於附表十所示之時間及商店持該信用卡刷卡消
    費，及於附表十一所示之時間、地點預借現金，使附表十所
    示之各該特約商店員工及附表十一所示之銀行陷於錯誤，誤
    信持卡人為有資力及日後將依約清償帳款之人，而交付附表
    十所示之商品及附表十一所示之現金。
三、林義註、黃慶華、張坤宸、吳根旺於95年7 月1 日後，為以
    上開方式獲取金錢花用，復共同基於意圖為自己不法所有之
    詐欺取財及詐欺得利之犯意聯絡（吳根旺部分，除申請附表
    十五所示信用卡之犯行外，其餘未經起訴），分別為下列行
    為：
  (一)張坤宸於95年11月前持附表二編號2 、3 所示95年7 月1日
    前申請核發之信用卡，於如附表十二編號1 至4 、6 至8、
    10至17、19、57至66所示之時間、地點使用消費，使附表十
    二編號1 至4 、6 至8 、10至17、19、57至66所示之各該特
    約商店員工陷於錯誤，誤信持卡人為有資力及日後將依約清
    償帳款之人，而交付附表十二編號1 至4 、6 至8 、10至17
    、19、57至66所示之商品，又於附表十二編號5 、9 、18所
    示之時間向遠傳電信公司辦理繳交電信費用，使遠傳電信公
    司陷於錯誤，誤以為日後將如期支付帳款，而同意以該信用
    卡支付款項，因而取得免於支付如附表十二編號5 、9 、18
    所示費用之財產上不法利益, 嗣因無力繳付最低應繳金額，
    而於95年11月間將信用卡交予林義註使用。
  (二)林義註自張坤宸處取得附表二編號2 、3 所示之信用卡後，
    於如附表十二編號20至56、67至69所示之時間、地點使用消
    費及於附表十三所示之時間、地點預借現金，使附表十二編
    號20至56、67至69所示之各該特約商店員工及附表十三所示
    之銀行陷於錯誤，誤信為有資力及日後將依約清償帳款之人
    ，而交付附表十二編號20至56、67至69所示之商品及附表十
    三所示之現金。
  (三)黃慶華復按月於附表十四所示之時間以玩命科技公司名義轉
    入如附表十四所示之金額至吳根旺之華南商業銀行北三重分
    行帳號000000000000號帳戶內，用以充作吳根旺在玩命科技
    公司之薪資所得，並持續為吳根旺在玩命科技公司以員工身
    分繳交勞工保險費用，由林義註在信用卡申請書上填寫吳根
    旺為玩命科技公司工程師、主任，年薪自84萬至112 萬元不
    等之不實申請資料，交由吳根旺親自在申請人欄簽名後，由
    林義註持如附表十五所示之申請文件向附表十五所示之金融
    機構申請核發信用卡，並由黃慶華在金融機構承辦人員打電
    話至玩命科技公司徵信時，謊稱吳根旺確有在該公司上班云
    云，致不知情之附表十五編號1 、2 所示金融機構陷於錯誤
    ，誤認吳根旺為有穩定收入而有還款能力之人，分別核發如
    附表十五編號1 、2 所示之信用卡，並將信用卡依申請書上
    所載之帳寄地址寄予林義註，惟附表十五編號3 所示之國泰
    世華銀行認資格不符而未核發信用卡，致未能得逞。
  (四)林義註於取得附表十五編號1 、2 所示之信用卡後，即於附
    表十六所示之時間及商店持信用卡刷卡消費，及於附表十七
    所示之時間、地點預借現金，使附表十六所示之各該特約商
    店員工及附表十七所示之銀行陷於錯誤，誤信持卡人為有資
    力及日後將依約清償帳款之人，而交付附表十六所示之商品
    及附表十七所示之現金。
四、林義註、黃慶華、許潭庭、甲○○於95年7 月1 日後，為以
    上開方式獲取金錢花用，復共同基於意圖為自己不法所有之
    詐欺取財之犯意聯絡（甲○○部分，除申請附表二十一所示
    信用卡之犯行外，其餘未經起訴），分別為下列行為：
  (一)林義註持附表九編號1-1 、3 、4 所示於95年7 月1 日前申
    請核發之信用卡於附表十八所示之時間、地點刷卡使用，及
    於附表十九所示之時間、地點預借現金，使附表十八所示之
    各該特約商店員工及附表十九所示之銀行陷於錯誤，誤信為
    有資力及日後將依約清償帳款之人，而交付附表十八所示之
    商品及附表十九所示之現金。
  (二)黃慶華復按月於附表二十所示之時間以玩命科技公司名義轉
    入如附表二十所示之金額至甲○○之華南商業銀行埔墘分行
    開立帳號000000000000號帳戶內，用以充作甲○○在玩命科
    技公司之薪資所得，並持續為甲○○在玩命科技公司以員工
    身分繳交勞工保險費用，由林義註在信用卡申請書上填寫甲
    ○○為玩命科技公司主任，年薪120 萬元等不實申請資料，
    交由甲○○親自在申請人欄簽名後，由林義註持甲○○提供
    之身分證、全民健康保險卡及如附表二十一所示之申請文件
    先後持向附表二十一所示之銀行申請核發信用卡，並由黃慶
    華在銀行徵信人員打電話至玩命科技公司徵信時，謊稱甲○
    ○確有在該公司上班云云，致不知情之附表二十一所示銀行
    陷於錯誤，誤認甲○○為有穩定收入而有還款能力之人，分
    別核發如附表二十一所示之信用卡，並依信用卡申請書上所
    載之帳寄地址寄予林義註。
  (三)林義註於取得附表二十一所示之信用卡後，即於附表二十二
    所示之時間及商店持信用卡使用消費，及於附表二十三所示
    之時間、地點預借現金，使附表二十二所示之各該特約商店
    員工及附表二十三所示之銀行陷於錯誤，誤信為有資力及日
    後將依約清償帳款之人，而交付附表二十二所示之商品及附
    表二十三所示之現金。
五、林義註、張坤宸於申辦信用卡之初，為暫時在金融機構建立
    被告吳根旺、乙○○、甲○○債信良好之假象，俾將來向其
    他金融機構申辦信用卡使用，及避免遭金融機構停卡，而致
    信用卡無法繼續使用，均按每期帳單繳交少額款項，嗣因無
    力繳納，拖欠永豐銀行帳款逾5 個月均未繳，經向吳根旺催
    討後，發現有異，通報國泰世華商業銀行、台北富邦商業銀
    行，均察覺有異，始報警查知上情。
六、案經永豐公司、國泰世華銀行、臺北富邦銀行訴由桃園縣政
    府警察局龍潭分局報請臺灣臺北地方法院檢察署檢察官偵查
    及檢察官自動檢舉偵查起訴。
    理  由
壹、程序方面
一、證人許明珠、陳素麗、陳世宗於警詢中之陳述有證據能力：
  (一)按被告以外之人（包括證人、鑑定人、告訴人、被害人及共
    同被告等）於審判外之陳述雖不符刑事訴訟法第159 條之1
    至之4 等4 條之規定，而經當事人於審判程序同意作為證據
    ，法院審酌該言詞陳述或書面陳述作成時之情況，認為適當
    者，亦得為證據；當事人、代理人或辯護人於法院調查證據
    時，知有刑事訴訟法第159 條第1 項不得為證據之情形，而
    未於言詞辯論終結前聲明異議者，視為有前項之同意，同法
    第159 條之5 定有明文。
  (二)證人許明珠、陳素麗、陳世宗警詢中之陳述，業經公訴人、
    被告林義註、黃慶華、吳根旺、乙○○、甲○○於準備程序
    及審理時同意作為證據，並予以提示及告以要旨，且經公訴
    人及被告表示意見，公訴人及被告已知上開證據資料乃傳聞
    證據，且均未於言詞辯論終結前聲明異議，依上開規定，自
    具有證據能力。
二、證人即被告黃慶華、甲○○於偵查中之證述有證據能力：
  (一)按被告以外之人於偵查中向檢察官所為陳述，除顯有不可信
    之情況者外，得為證據，刑事訴訟法第159 條之1 第2 項定
    有明文。
  (二)本件證人即被告黃慶華、甲○○於檢察官偵查中以證人身份
    向檢察官具結所為之證述，未曾提及檢察官在偵查時有不法
    取供之情形，亦無顯不可信之情況，依上說明，渠等於偵查
    中之證言自具有證據能力。
貳、實體方面
一、訊據被告林義註、黃慶華、甲○○對上開犯罪事實坦承不諱
    ，被告吳根旺、乙○○對於提供自己身分證件、金融帳戶及
    申辦如附表所示之信用卡一情固坦白承認，惟被告吳根旺矢
    口否認有何幫助業務上登載不實、詐欺取財及詐欺得利犯行
    ，被告乙○○矢口否認有何幫助詐欺取財犯行，被告吳根旺
    辯稱：我不知道事情這麼嚴重，我也沒有拿到信用卡，被告
    乙○○辯稱：信用卡是我要申請的，但我並沒有請被告林義
    註製作假證明申請信用卡，我申請美國運通信用卡是為了以
    預借現金功能償還中國信託信用卡卡債，卻被被告林義註拿
    去使用，是帳單寄到雲林麥寮的家中，才知道卡片有申請下
    來云云。
二、經查：
  (一)被告林義註、黃慶華、吳根旺、乙○○、甲○○明知被告吳
    根旺自90年間起任職於三重市公所清潔隊，乙○○自94年6
    月8 日任職於臺中市南屯區公所，甲○○則於95年10月9 日
    前在雲林縣東勢鄉公所任職，其3 人於94至96年間均未在玩
    命科技公司工作，為圖取報酬，經由張坤宸、許潭庭之邀交
    付身分證、全民健康保險卡、駕駛執照等證件予被告林義註
    及簽署信用卡申請文件，被告吳根旺並配合於94年6 月20日
    至華南商業銀行北三重分行、被告甲○○於94年2 月間將國
    泰世華銀行板東分行帳戶存摺交予被告林義註、嗣又於94年
    8 月11日至華南商業銀行埔墘分行開戶後將帳戶交予被告林
    義註、被告乙○○於94年9 月間將華南銀行中崙分行帳戶交
    予被告林義註，被告黃慶華並將一定金額存入被告吳根旺、
    乙○○、甲○○之帳戶製作被告吳根旺、乙○○、甲○○在
    玩命科技公司工作之薪資收入及陸續於94年2 月3 日、94年
    6 月27日為被告甲○○、吳根旺加入玩命科技公司之勞工保
    險，以取得勞工保險局製發之勞工保險卡、被保險人投保資
    料表據以向銀行申請信用卡等情，此經被告林義註、甲○○
    於本院準備程序及審理時、被告黃慶華於警詢、偵查及本院
    審理時坦承不諱，並經證人張坤宸於本院審理時證述屬實，
    且有玩命科技公司有限公司變更登記表、華南商業銀行中崙
    分行98年12月21日（98）華崙字第0980 0395 號函暨存款往
    來明細表、華南商業銀行北三重分行98年12月29日華北三存
    字第655 號函暨存款往來明細表、華南商業銀行埔墘分行98
    年12月31日（98）華埔字第0538號函暨存款往來明細表、國
    泰世華銀行存摺影本、勞工保險卡、被告吳根旺、甲○○之
    勞工保險加保申報表各1 份、中央健康保險局98年7 月14日
    健保承字第0980052809號函暨保險對象投保資料列印3 份、
    勞工保險局98年7 月14日保承資字第09810264070 號函暨勞
    工保險被保險人投保資料表2 張、被告吳根旺在卷可稽（9
    7 年度偵字第11172 號卷一第9 頁至第13頁、第116 頁至第
    118 頁、卷二第37頁至第39頁、卷三第117 頁至第122 頁、
    97年度警聲搜字第758 號卷第52頁、97年度訴字第2456號卷
    一第232 頁至第235 頁、第228 頁至第230 頁、卷二第57頁
    至第65頁、第75頁、第76頁、第92頁至第110 頁、第160 頁
    、98年度易字第1106號卷第76頁）。
  (二)被告林義註於附表二、六、九、十五、二十一所示之時間向
    銀行申請信用卡所繳交之申請書均為被告吳根旺、乙○○、
    甲○○親自簽名，除經附表二編號1 、附表六編號2 、附表
    九編號1-2 、附表十五編號3 所示之銀行認資格不符而未核
    卡外，均經同意核發信用卡，而附表二編號2 、3 所示之信
    用卡於95年11月前為張坤宸使用，嗣由被告林義註使用，此
    經證人張坤宸證述在卷，並經被告林義註、吳根旺、乙○○
    、甲○○坦承屬實（97年度訴字第2456號卷二第61頁、第64
    頁反面、第65頁、第176 頁反面、98年度易字第1106號卷第
    75頁反面、第76頁），且有被告吳根旺之永豐商業銀行申請
    書暨所附全民健康保險卡影本、華南商業銀行帳戶存摺影本
    、消費明細、國泰世華銀行信用卡申請書暨所附身分證影本
    、全民健康保險卡影本、泓頡工程有限公司各類所得扣繳暨
    免扣繳憑單、華南商業銀行帳戶存摺影本、臺灣美國運通國
    際股份有限公司信用卡申請書暨信用卡月結單、遠東國際商
    業銀行股份有限公司信用卡申請書暨所附身分證影本、全民
    健康保險卡影本、華南商業銀行帳戶存摺影本及消費明細、
    花旗銀行信用卡申請書暨所附身分證影本、全民健康保險卡
    影本、工作證影本、勞工保險卡、華南商業銀行帳戶存摺影
    本及消費明細（97年度警聲搜字第758 號卷第11頁反面至第
    13頁反面、第14頁、第14頁反面、97年度偵字第11142 號卷
    二第112 頁至第123 頁、卷四第46頁至第83頁、第86頁至第
    90頁、第94頁、第129 頁至第159 頁、第184 頁至第191 頁
    、第207 至第211 頁、97年度訴字第2456號卷一第58頁、第
    59頁、第125 頁至第132 頁、第143 頁至第168 頁）、被告
    乙○○之國泰世華銀行信用卡申請書暨所附身分證影本、全
    民健康保險卡影本、華南商業銀行存摺影本、美國運通公司
    信用卡申請書暨所附華南商業銀行存摺影本、消費明細（97
    年度偵字第11142 號卷二第124 頁至第128 頁、卷四第46頁
    至第83頁、第212 頁至第215 頁、97年度訴字第2456號卷一
    第58頁、第60頁至第79頁）、被告甲○○之國泰世華銀行信
    用卡申請單暨所附身分證影本、駕駛執照影本、華南商業銀
    行存摺影本、勞工保險被保險人投保資料表、消費明細、臺
    灣美國運通國際股份有限公司信用卡申請書暨所附身分證影
    本、駕駛執照影本、國泰世華銀行存摺影本、消費明細、渣
    打國際商業銀行股份有限公司信用卡申請書暨所附身分證影
    本、消費明細、勞工保險被保險人投保資料表、香港上海匯
    豐銀行股份有限公司信用卡申請書暨所附身分證影本、駕駛
    執照影本、國泰世華銀行存摺影本、勞工保險卡、消費明細
    、荷商荷蘭銀行股份有限公司信用卡申請書暨所附身分證影
    本、全民健康保險卡影本、消費明細、華南商業銀行信用卡
    申請書暨所附身分證影本、消費明細、臺北富邦商業銀行信
    用卡申請書暨所附消費明細、美商花旗銀行信用卡申請書暨
    所附身分證影本、全民健康保險卡影本、華南商業銀行存摺
    影本、勞工保險被保險人投保資料表影本、渣打國際商業銀
    行股份有限公司98年3 月19日渣打商銀CB RISK 字第098002
    07號函暨消費明細、香港商香港上海匯豐銀行股份有限公司
    98年3 月20日（98）港匯銀總字第3812號函暨消費明細、美
    商花旗銀行臺北分行98年6 月3 日（98）政查字第20646 號
    函暨消費明細在卷可憑（97年度警聲搜字第758 號卷第33頁
    、第34頁、97年度偵字第11142 號卷二第97頁至第110 頁、
    卷三第47頁至第49頁、第51頁至第108 頁、第109 頁至第15
    8 頁、第162 頁、第163 頁、卷四第113 頁至第118 頁、第
    120 頁至第127 頁、第192 頁至第202 頁、第216 頁至第22
    1 頁、第224 頁至第235 頁、97年度訴字第2456號卷第80頁
    至第88頁、第96頁至第97頁、第102 頁至第104 頁、第120
    頁、第133 頁至第142 頁）。
  (三)被告林義註、張坤宸於使用信用卡時，雖就每期帳單支付少
    許金額，惟此僅係刻意為建立信用卡申請人債信良好之假象
    ，以利其等繼續使用該信用卡及再行申請其他銀行之信用卡
    ，此經被告林義註於本院準備程序時供述明確（97年度訴字
    第2456號卷一第32頁反面、第33頁），且被告吳根旺申辦之
    永豐銀行信用卡帳款嗣因逾期5 個月未繳款，遭永豐銀行催
    繳，另被告甲○○申辦之國泰世華銀行信用卡、台北富邦銀
    行信用卡欠款未繳已成為呆帳，此經證人即永豐銀行行員許
    明珠、國泰世華銀行行員陳素麗、台北富邦銀行行員陳世宗
    於警詢中證述明確（97年度警聲搜字第758 號卷第10頁、第
    11 頁 、第30頁、第31頁、第44頁、第45頁），而本件為警
    查獲時，被告吳根旺申請之永豐銀行信用卡尚積欠169,098
    元、美國運通公司信用卡尚積欠198,683 元、遠東國際商業
    銀行信用卡尚積欠120,608 元、花旗銀行信用卡尚積欠160,
    959 元，被告乙○○申請之美國運通信用卡尚積欠7,416 元
    ，被告甲○○申請之國泰世華銀行信用卡尚積欠42,418元、
    台北富邦銀行信用卡尚積欠157,467 元、荷蘭銀行信用卡尚
    積欠216,166 元、匯豐銀行信用卡尚積欠59,914元、美國運
    通公司信用卡尚積欠24,329元、渣打銀行信用卡尚積欠45,6
    30元、華南銀行信用卡尚積欠32,486元、花旗銀行信用卡尚
    積欠325,100 元，此有臺灣臺北地方法院檢察署檢察事務官
    公務電話紀錄2 紙、臺灣美國運通國際股份有限公司97年9
    月23日97美通字第A08494號函、97年9 月24日97美通字第A0
    8502號函、97年9 月24日97美通字第A58501號函、遠東國際
    商業銀行傳真、臺北富邦銀行傳真、荷蘭銀行傳真、匯豐銀
    行傳真、渣打銀行傳真、華南銀行傳真、花旗銀行傳真、97
    年10月17日（97）政查字第18058 號函存卷可稽（卷四第92
    頁、第96頁、第99頁、第100 頁、第105 頁、第107 頁、第
    109 頁、第110 頁、第112 頁、第120 頁、第177 頁、第17
    8 頁、第224 頁），參諸被告林義註明知其債信不佳、張坤
    宸亦從事花店及檳榔攤生意，收入不固定，此經被告林義註
    及證人張坤宸分別供述及證述屬實（97年度訴字第2456號卷
    一第33頁、卷二第64頁），卻於詐騙上開銀行信用卡得手後
    ，旋即以預借現金、刷卡分期付款方式購買商品、並從事舞
    廳、高爾夫球場及出國消費等顯與其經濟狀況不相當之娛樂
    ，有上開信用卡消費明細存卷可查，足徵被告林義註所言其
    繳交每期信用卡帳單之少許金額係為被告吳根旺、乙○○、
    甲○○養卡以繼續刷卡使用及申請其他銀行之信用卡等語非
    虛，其等自始即無如數清償信用卡債務之意，而與使用信用
    卡後因資力狀況改變至無力清償之單純民事債務不履行之情
    形顯然有間。
  (四)被告吳根旺雖辯稱其不知道信用卡有辦下來，問被告林義註
    、張坤宸都說沒有辦下來云云，惟被告吳根旺申請信用卡後
    ，缺錢時都會向張坤宸索討，張坤宸若有錢就會給一些，也
    有因缺錢而陸續去找被告林義註拿錢一情，此經被告吳根旺
    於本院審理時供述明確，核與證人張坤宸、林義註於本院審
    理時證述相符（97年度訴字第2456號卷第64頁反面、第67頁
    、第67頁反面、第68頁），衡情被告吳根旺若不知其申請之
    信用卡業經銀行核發，且已概括授權被告林義註、張坤宸使
    用，被告吳根旺豈有名目屢次向被告林義註、張坤宸要求金
    錢花用，且被告林義註、張坤宸如未告知被告吳根旺銀行已
    核發信用卡供其等刷卡換現金或預借現金使用，被告林義註
    、張坤宸豈有資金來源可提供被告吳根旺作為報酬，顯見被
    告吳根旺知悉信用卡已經核發並同意被告林義註、張坤宸使
    用，至為明確。
  (五)被告乙○○雖否認配合製造虛偽薪資紀錄及授權被告林義註
    使用信用卡乙節，惟查：
  1.被告乙○○為配合申請信用卡，曾將自己華南銀行存摺、身
    分證、全民健康保險卡交給被告林義註一情，此經被告乙○
    ○於本院審理時供承在卷（97年度訴字第2456號卷二第160
    頁反面），並有附表六所示之信用卡申請書暨所附證件影本
    在卷可查。被告乙○○既然承認信用卡申請書上簽名為其所
    親簽，而申請書上亦記載被告乙○○之職業資料為玩命科技
    公司工程師、年薪70萬、76萬元不等之不實資料，足見被告
    於申請書上簽名時已得悉被告林義註將以玩命科技公司名義
    製造虛偽之薪資紀錄；且被告乙○○之華南商業銀行帳戶自
    88 年4月3 日開戶存入200 元後，除存款生息外，至94年9
    月5 日之前均未使用，亦非薪資轉帳所用之帳戶，直至94年
    9 月5 日起方有250,223 元匯入，並於同月9 日起由玩命科
    技公司按月存入薪資，此有乙○○華南商業銀行中崙分行帳
    號000000000000號帳戶交易明細可佐（97年度訴字第2456號
    卷二第94頁），被告乙○○交付存摺予被告林義註時，存款
    既然只有200 餘元，別無提出其他足資作為收入來源、還款
    能力之證明，足見其明知被告林義註將利用該存摺製作虛偽
    薪資往來紀錄以便於申請信用卡時證明其為有資力之人，至
    為顯然。
  2.又被告乙○○曾委託被告林義註辦理信用卡換現金，而不要
    信用卡一節，此經證人林義註於本院審理時證述明確（97年
    度訴字第2456號卷二第62頁）；且被告乙○○提供華南銀行
    存摺供被告林義註、黃慶華將一定金額存入乙○○銀行帳戶
    後，被告乙○○卻趁帳戶內尚有金額164,680 元未經被告林
    義註轉出前，於95年4 月21日將其中163,000 元領走，此經
    證人林義註於本院審理時證述明確，並經被告乙○○坦承屬
    實（97年度訴字第2456號卷二第58頁反面、第160 頁反面）
    ，嗣國泰世華商業銀行雖未核發信用卡，且美國運通公司信
    用卡核發後帳單均寄到臺北市○○區○○路456 號2 樓，並
    無寄至乙○○位在雲林縣之住所，有94年11月起至96年6 月
    之美國運通信用卡月結單在卷可查（97年度訴字第2456號卷
    二第60頁至第79頁、第95頁、第160 頁反面），客觀上被告
    乙○○無從得知美國運通公司信用卡已經遭被告林義註持有
    使用，然被告乙○○申辦信用卡之動機既係為急於申請信用
    卡代償中國信託商業銀行之信用卡卡債，其見信用卡遲遲未
    取得，卻均未向國泰世華商業銀行、美國運通公司查詢核發
    信用卡之進度，已與一般常情有異，且被告乙○○之中國信
    託商業銀行信用卡欠款於94年11月24日曾清償6 萬元之事實
    ，亦有中國信託商業銀行函覆之信用卡交易資料在卷可佐（
    98年度易字第1106號卷第179 頁），被告乙○○所使用之中
    國信託商業銀行信用卡欠款既經償還6 萬元，而繳款情形又
    會登載在信用卡月結單寄予被告乙○○，則被告乙○○對於
    其所申辦之國泰世華銀行或美國運通公司之信用卡已經核發
    一情應有所認識；況被告乙○○見其存摺遭被告林義註以製
    作不實薪資紀錄而將款項匯入提出，竟未懷疑其存摺遭被告
    林義註作為不法用途而向警察機關舉發，反將存摺內大筆現
    金提領花用，若非明知存摺內金額均為被告林義註為伊申請
    信用卡所製造財力證明而存入，且知被告林義註已取得以被
    告乙○○名義申請之信用卡並加以使用消費，豈會將該帳戶
    內款項提領花用，足認被告乙○○同意被告林義註利用其名
    義申辦信用卡並授權被告林義註使用，而認為被告林義註使
    用其名義申請信用卡使用應支付其報酬，才將存摺內之款項
    提領花用，應屬實情。
  3.被告乙○○雖又辯稱其提領上開帳戶內之163,000 元是為逼
    使被告林義註出面交出信用卡云云，惟被告乙○○果若認其
    信用卡遭被告林義註盜用，自應立即向美國運通公司檢舉被
    告林義註之犯行並辦理掛失，即無庸背負被告林義註盜刷之
    信用卡債務，而非將帳戶內非屬自己金錢領走，所為已與常
    理有悖；且被告乙○○將上開163,000 元領走後，就不接被
    告林義註之手機，也找不到人一情，亦經證人即被告林義註
    證述明確（97年度訴字第2456號卷第161 頁），衡情被告乙
    ○○將上開款項領走前，玩命科技公司之薪資均按月定期存
    入被告乙○○之帳戶中，足見被告林義註尚有計畫長期培養
    該帳戶作為薪資轉帳戶以向銀行申請信用卡時使用，為取得
    被告乙○○之配合申請辦理，自不致避不見面，且為避免被
    告乙○○將帳戶結清銷戶而無法使用，自當與被告乙○○保
    持聯繫，而無被告乙○○所稱拒不出面之理；況被告乙○○
    若真認為被告林義註違反其意願使用該存摺製作虛偽薪資紀
    錄，應將該帳戶結清銷戶以免被告林義註繼續使用，竟捨此
    而不為，僅將帳戶內之大額款項取走，將該帳戶留供被告林
    義註得繼續使用之狀態，益徵被告乙○○前已與被告林義註
    約明其帳戶及信用卡均由被告林義註使用，而由被告林義註
    支付現金報酬一情至為灼然。
  (五)按參與犯罪構成要件之行為者，無論主觀上係以自己犯罪或
    幫助他人犯罪之意思，均屬正犯，最高法院27年上字第1333
    號著有判例。又金融機構辦理信用卡申請人之徵信作業時，
    會衡酌申請人之信用狀況、收入來源、還款能力及與其他金
    融機構往來情形等條件，決定是否核准信用卡及額度，如申
    請人於申請書所填具之資料，及所附之在職證明或財力證明
    並非真正，金融機構自不會核准發給信用卡，此為眾所皆知
    之事項。被告吳根旺、乙○○、甲○○明知自己未在玩命科
    技公司任職及領取薪資，且無還款能力及意願，卻同意擔任
    人頭，交付帳戶由被告林義註、黃慶華存入金錢作為薪資紀
    錄，並由被告黃慶華向勞工保險局為被告吳根旺、甲○○填
    具勞工保險加保申報表加保勞工保險、製作不實薪資轉帳紀
    錄向金融機構申辦信用卡，被告吳根旺、乙○○、甲○○並
    在被告林義註填寫不實職業及收入等資料之信用卡申請書上
    簽名，連同個人證件交由被告林義註向金融機構申辦信用卡
    ，使金融機構承辦人員誤認為被告吳根旺、乙○○、甲○○
    收入穩定，應有清償消費或借貸帳款之能力，而核發信用卡
    ，已參與詐欺取財構成要件之施用詐術行為，足證被告吳根
    旺、甲○○分別與林義註、黃慶華有共同行使業務上登載不
    實文書及意圖為自己不法所有之犯意聯絡，被告乙○○與林
    義註、黃慶華有共同意圖為自己不法所有之犯意聯絡，自應
    論以共同正犯。檢察官於起訴書雖認被告吳根旺、乙○○、
    甲○○僅係被告林義註、黃慶華所犯詐欺取財罪之幫助犯，
    惟從被告吳根旺、乙○○、甲○○主觀犯意及客觀參與之程
    度關之，尚非恰當。
  (六)本件係因被告林義註、黃慶華、吳根旺、乙○○、甲○○需
    款花用，惟被告林義註債信不佳，故由被告吳根旺、乙○○
    、甲○○出名申請信用卡一情，業經被告林義註自白不諱（
    97年度訴字第2456號卷一第32頁反面），而張坤宸明知吳根
    旺經濟困窘、許潭庭明知乙○○、甲○○收入微薄，需由被
    告林義註製作被告吳根旺、乙○○、甲○○之財力證明，卻
    將吳根旺、乙○○、甲○○介紹予被告林義註辦理信用卡，
    被告林義註於辦理過程中曾透過張坤宸、許潭庭聯絡被告吳
    根旺、乙○○、甲○○拿取證件及告知要向多家銀行申請信
    用卡等節，亦經證人即被告林義註、證人張坤宸於本院審理
    時證述屬實（97年度訴字第2456號卷二第62頁、第64頁），
    足見張坤宸、許潭庭知悉申請信用卡之手段為非法，再參以
    張坤宸除收受報酬外，其於附表三、附表四、附表十二編號
    1 至19、57至66所示之時、地持卡花用後，僅能支付少許金
    額，而未如期清償款項，此經證人張坤宸證述在卷，並有美
    國運通公司、花旗銀行94年10月至95年11月之信用卡月結單
    存卷可憑（97年度訴字第2456號卷一第143 頁至第156 頁、
    卷二第65頁、第113 頁至第126 頁），顯見張坤宸確有從被
    告吳根旺所申辦之信用卡獲取所需之不法所有意圖，而許潭
    庭明知被告林義註、黃慶華找無清償信用卡消費款能力之被
    告乙○○、甲○○充當申請信用卡人頭，自始即無履行清償
    義務之意，足見張坤宸與被告林義註、黃慶華、吳根旺間，
    許潭庭與被告林義註、黃慶華、乙○○、甲○○間有共同犯
    意聯絡及行為分擔，至為灼然。
  (七)從而被告林義註、黃慶華、吳根旺、乙○○、甲○○本件犯
    行事證明確，堪以認定，應予依法論科。
三、查被告林義註、黃慶華、吳根旺、乙○○、甲○○就犯罪事
    實欄二所示之行為後，刑法部分條文業於94年2 月2 日修正
    公布，並自95年7 月1 日起施行。按行為後法律有變更者，
    適用行為時之法律，但行為後之法律有利於行為人者，適用
    最有利於行為人之法律，現行刑法第2 條第1 項定有明文，
    該條文係規範行為後法律變更所生新舊法律比較適用之準據
    法，是刑法第2 條第1 項本身雖經修正，但無比較新舊法適
    用之問題，應一律適用裁判時之現行刑法第2 條第1 項之規
    定，為「從舊從輕」之比較。又新舊刑法關於刑之規定，雖
    同採從輕主義，惟比較時仍應就罪刑有關之共犯、未遂犯、
    想像競合犯、牽連犯、連續犯、結合犯，以及累犯加重、自
    首減輕暨其他法定加減原因（如身份加減）與加減比例等一
    切情形，綜其全部之結果，而為比較，再適用有利於行為人
    之法律處斷，而不得一部割裂分別適用不同之新舊法，此有
    最高法院24年上字第4634號判例意旨及95年第8 次刑事庭會
    議決議可資參照。茲就比較情形分述如下：
  (一)罰金刑部分：刑法第33條第5 款關於罰金刑之規定亦修正公
    布，修正前刑法第33條第5 款規定：「罰金：1 元（銀元）
    以上」，並依現行法規所定貨幣單位折算新臺幣條例規定，
    以銀元1 元折算新臺幣3 元，修正後刑法第33條第5 款則規
    定：「罰金：新臺幣1,000 元以上，以百元計算之」，惟修
    正後刑法第33條第5 款所定罰金刑最低數額，較之修正前提
    高，自以修正前刑法第33條第5 款規定有利於被告林義註、
    黃慶華、吳根旺、乙○○、甲○○。
  (二)共同正犯部分：刑法第28條共犯修正施行前規定「2 人以上
    共同實施犯罪之行為者，皆為正犯」，修正施行後規定「2
    人以上共同實行犯罪之行為者，皆為正犯」，修法後將完全
    未參與犯罪行為之實行之陰謀共同正犯及預備共同正犯刪除
    ，限縮共同正犯之適用範圍，比較結果，自以修正後刑法第
    28條之規定較有利於被告林義註、黃慶華、吳根旺、乙○○
    、甲○○。
  (三)身分犯部分：95年7 月1 日修正公布施行之刑法第31條第1
    款規定：「因身分或其他特定關係成立之罪，其共同實行、
    教唆或幫助者，雖無特定關係，仍以正犯或共犯論。但得減
    輕其刑。」，而修正前刑法第31條第1 項係規定：「因身分
    或其他特定關係成立之罪，其共同實施或教唆幫助者，雖無
    特定關係，仍以共犯論。」。經比較新舊法結果，以被告林
    義註、吳根旺、乙○○、甲○○行為後之法律較有利。
  (四)連續犯部分：修正後刑法第56條連續犯之規定業經刪除，此
    雖非犯罪構成要件之變更，惟顯已影響行為人刑罰之法律效
    果，自屬法律變更，而修正後之刑法，既無連續犯得論以裁
    判上一罪之情形，所犯之數罪，應按其具體情形而可能論以
    數罪併罰，是比較新舊法結果，應適用較有利於被告之行為
    時法律，即應依修正前刑法第56條論以連續犯林義註、黃慶
    華、吳根旺、乙○○、甲○○。
  (五)牽連犯部分：被告行為後，修正後之刑法刪除第55條關於牽
    連犯之規定，被告林義註、黃慶華、吳根旺、甲○○所犯之
    詐欺取財罪、詐欺得利罪及行使業務上登載不實文書罪間，
    具有方法、結果之牽連犯關係，依修正前即行為時之規定，
    應從一重之罪處斷；依修正後之刑法既已刪除牽連犯之規定
    ，則所犯上述各罪應依數罪併罰之規定分論併罰。比較新舊
    法之規定，修正後之規定並非較有利於被告林義註、黃慶華
    、吳根旺、甲○○，依刑法第2 條第1 項前段之規定，應適
    用行為時之法律，即適用修正前刑法第55條牽連犯之規定。
  (六)罰金之加減：修正前刑法第68條規定「拘役或罰金加減者，
    僅加減其最高度。」修正後併入刑法第67條規定「有期徒刑
    或罰金加減者，其最高度及最低度同加減之。」是罰金刑之
    加減，原僅以最高度加減計之，惟修正後最低度併同加減之
    ，比較新舊法，自以修正前刑法第68條對被告較為有利。
  (七)累犯部分：有關累犯之規定，於有期徒刑執行完畢後5 年內
    ，故意再犯有期徒刑以上之罪，不論依修正前刑法第47條或
    修正後刑法第47條第1 項之規定，均構成累犯，對被告林義
    註、吳根旺、乙○○、甲○○而言並無有利或不利之情形，
    不生新舊法比較之問題（最高法院97年度第2 次刑事庭會議
    決議參照）。
  (八)定應執行刑部分：修正前刑法第51條第5 款規定「宣告多數
    有期徒刑者，於各刑中之最長期以上，各刑合併之刑期以下
    ，定其刑期。但最長不得逾20年。」，該條款修正後之規定
    為「宣告多數有期徒刑者，於各刑中之最長期以上，各刑合
    併之刑期以下，定其刑期。但最長不得逾30年。」，比較該
    條款修正前後之規定，修正前之規定對被告林義註、黃慶華
    、吳根旺、乙○○、甲○○較為有利，故就被告林義註、黃
    慶華、吳根旺、乙○○、甲○○所受各罪之宣告刑，應依修
    正前刑法第51條第5 款規定定其應執行之刑。
  (九)綜合上述各條文修正前、後之比較，以被告林義註、黃慶華
    、吳根旺、乙○○、甲○○行為時即95年7 月1 日修正施行
    前之刑法，較有利於被告林義註、黃慶華、吳根旺、乙○○
    、甲○○，自應依現行刑法第2 條第1 項前段規定，適用修
    正前刑法之相關規定予以論處。
四、論罪科刑
  (一)玩命科技公司之勞保加保申請單為玩命科技公司負責人即被
    告黃慶華業務上所掌之文書，被告吳根旺、甲○○未曾任職
    於玩命科技公司卻同意擔任被告林義註之人頭，由被告黃慶
    華以被告吳根旺、甲○○為被保險人之不實內容登載在加保
    申請單上，持向勞工保險局行使，勞工保險局自應實質審查
    內容是否真實，故不另構成刑法第214 條之使公務員登載不
    實罪，核被告林義註、黃慶華、吳根旺、甲○○所為，均係
    犯刑法第216 條、第215 條行使業務上登載不實文書罪。
  (二)被告林義註、黃慶華、吳根旺、乙○○、甲○○明知無給付
    鉅額消費款之能力，亦無支付消費款項之真意，竟製作被告
    吳根旺、乙○○、甲○○不實之薪資紀錄向金融機構申請信
    用卡持以消費、借款，使各該金融機構及特約商店員工陷於
    錯誤而交付信用卡、商品及現金，就被告林義註、黃慶華向
    附表二編號2 、3 、附表六編號1、 附表九編號1-1 、2 至
    4 、附表十五編號1 、2 、附表二十一所示之金融機構詐得
    信用卡、向附表三編號1 、2 、6 至8 、10、11、13至39、
    附表七、附表十、附表十二編號1至4、6 至8 、10至17、19
    至69、附表十六、十八、二十二所示之特約商店員工詐取財
    物、向附表四、十一、十三、十七、十九、二十三所示之銀
    行詐得現金，此部分所為，各係犯刑法第339 條第1 項詐欺
    取財既遂罪；向附表二編號1 、附表六編號2 、附表九編號
    1-2 、附表十五編號3 所示之銀行申辦信用卡因不符資格而
    未經核准，此部分所為，各係犯刑法第339 條第3 項、第1
    項詐欺取財未遂罪；於附表三編號3 至5 、9 、12以信用卡
    繳款而獲得免於財產上支出之利益，此部分所為，各係犯刑
    法第339 條第2 項詐欺得利罪。就被告吳根旺向附表二編號
    2 、3 、附表十五編號1 、2 所示之金融機構詐得信用卡、
    向附表三編號1 、2 、6 至8 、10、11、13至39、附表十二
    編號1 至4 、6 至8 、10至17 、19 至69、附表十六所示之
    特約商店員工詐取財物、向附表四、、十三、十七所示之銀
    行詐得現金，此部分所為，各係犯刑法第339 條第1 項詐欺
    取財既遂罪；向附表二編號1、 附表十五編號3 所示之銀行
    申辦信用卡因不符資格而未經核准，此部分所為，各係犯刑
    法第339 條第3 項、第1 項詐欺取財未遂罪；於附表三編號
    3 至5 、9 、12以信用卡繳款而獲得免於財產上支出之利益
    ，此部分所為，各係犯刑法第339 條第2 項詐欺得利罪。就
    被告乙○○向附表六編號1 所示之金融機構詐得信用卡、向
    附表七所示之特約商店員工及金融機構詐取財物，此部分所
    為，均係犯刑法第339 條第1 項詐欺取財既遂罪；向附表六
    編號2 所示之銀行申辦信用卡因不符資格而未經核准，此部
    分所為，係犯刑法第339 條第3 項、第1 項詐欺取財未遂罪
    。就被告甲○○向附表九編號1-1 、2 至4 、附表二十一所
    示之金融機構詐得信用卡、向附表十、十八、二十二所示之
    特約商店員工詐取財物、向附表十一、十九、二十三所示之
    銀行詐得現金，此部分所為，各係犯刑法第339 條第1 項詐
    欺取財既遂罪；向附表九編號1-2 所示之銀行申辦信用卡因
    不符資格而未經核准，此部分所為，係犯刑法第339 條第3
    項、第1 項詐欺取財未遂罪。
  (三)被告林義註、黃慶華、吳根旺就犯罪事實二(一)行使業務上登
    載不實文書、詐欺取財既遂、詐欺取財未遂及詐欺得利犯行
    、犯罪事實三詐欺取財既遂、詐欺取財未遂犯行及詐欺得利
    犯行與張坤宸間；被告林義註、黃慶華、乙○○就犯罪事實
    二(二)詐欺取財既遂、詐欺取財未遂犯行與許潭庭間；被告林
    義註、黃慶華、甲○○就犯罪事實二(三)行使業務上登載不實
    文書、詐欺取財既遂、詐欺取財未遂、犯罪事實四詐欺取財
    既遂犯行與許潭庭間，有犯意聯絡及行為分擔，均應論以共
    同正犯。
  (四)被告林義註、吳根旺、甲○○、張坤宸、許潭庭雖非從事業
    務之人，然其等與從事業務之被告黃慶華既有犯意聯絡及行
    為分擔，而共同實施犯罪，依刑法第31條第1 項規定，仍應
    論以共同正犯。
  (五)被告林義註、黃慶華與吳根旺；被告林義註、黃慶華與甲○
    ○共同於業務上所製作之文書為不實登載後，加以行使，其
    登載不實之低度行為應為行使之高度行為所吸收，不另論罪
    。
  (六)被告林義註、黃慶華就犯罪事實二先後2 次行使業務上登載
    不實文書犯行；被告林義註、黃慶華、吳根旺就犯罪事實二
    (一)先後多次詐欺取財既遂、詐欺取財未遂及詐欺得利犯行；
    被告林義註、黃慶華、乙○○就犯罪事實二(二)，被告林義註
    、黃慶華、吳根旺就犯罪事實二(三)先後多次詐欺取財既遂、
    詐欺取財未遂及詐欺得利犯行；均時間緊接，方法相同，所
    犯係構成要件相同之罪名，顯係基於概括犯意反覆為之，為
    連續犯，應依修正前刑法第56條規定論以行使業務上登載不
    實文書罪、詐欺取財既遂罪、詐欺得利罪各一罪，並加重其
    刑。
  (七)又被告林義註、黃慶華、吳根旺、甲○○就犯罪事實二行使
    業務上登載不實文書之目的，在於遂行詐欺取財取得信用卡
    ，其所犯二罪間，有方法目的之牽連犯關係，應依修正前刑
    法第55條後段之規定，從較重之詐欺取財罪處斷。
  (八)被告林義註、黃慶華就犯罪事實二所犯之連續詐欺取財罪、
    連續詐欺得利罪及犯罪事實三四所犯之317 次詐欺取財既遂
    罪、1 次詐欺取財未遂罪、3 次詐欺得利罪等犯行，被告吳
    根旺就犯罪事實二(一)所犯之連續詐欺取財罪、連續詐欺得利
    罪、犯罪事實三所犯之2 次詐欺取財既遂罪及1 次詐欺取財
    未遂罪等犯行，被告甲○○就犯罪事實二(三)所犯之連續詐欺
    取財既遂罪、犯罪事實四所犯之4 次詐欺取財既遂罪等犯行
    ，犯意個別，行為互殊，均應予分論併罰。
  (九)被告吳根旺前揭行使業務上登載不實文書、附表三編號1 、
    2 、6 至8 、10、11、13至39、附表四詐欺取財、附表三編
    號3 至5 、9 、12詐欺得利犯行；被告甲○○前揭行使業務
    上登載不實文書、附表十、附表十一詐欺取財犯行，雖均未
    據檢察官起訴，然其與被告吳根旺業經起訴論罪部分（即如
    附表二編號所示犯行）、與被告甲○○業經起訴論罪部分（
    即如附表九所示犯行）有連續犯及牽連犯之裁判上一罪關係
    ；被告乙○○前揭附表七詐欺取財犯行亦未據檢察官起訴，
    然其與被告乙○○業經起訴論罪部分（即如附表六所示犯行
    ）有連續犯之裁判上一罪關係，為起訴效力所及，自應併與
    審理。
  (十)被告林義註、吳根旺、乙○○、甲○○有如犯罪事實一所載
    之前科，有臺灣高等法院被告前案紀錄表各1 份在卷可按，
    其於受徒刑之執行完畢後，5 年內故意再犯本案法定刑為有
    期徒刑以上之罪，均為累犯，應依刑法第47條第1 項加重其
    刑，並依法遞加之。又被告林義註、黃慶華、吳根旺雖已著
    手附表十五編號3 詐欺取財行為，惟該銀行之承辦人員因認
    申請資格不符不予核發信用卡，而未詐得財物，犯罪尚屬未
    遂，依刑法第25條第2 項之規定，按既遂犯之刑度減輕其刑
    ，且就被告林義註、吳根旺、乙○○、甲○○部分並依法先
    加後減之。
  (十一)爰審酌被告林義註、黃慶華、吳根旺、乙○○、甲○○不思
    努力工作賺取所需，以不正方式詐騙金融機構及特約商店，
    破壞金融交易秩序，行為實屬可議，惟考量其等所詐取商品
    及金錢之價值，多為數千元之間，數額均非甚鉅，被告林義
    註在本件犯行與被告黃慶華雖居於主謀地位，惟被告林義註
    不法獲取財物較多、被告黃慶華僅從中抽取佣金，被告吳根
    旺、乙○○、甲○○僅為人頭，及被告林義註、黃慶華、甲
    ○○犯後坦承犯行，被告吳根旺、乙○○犯後飾詞狡辯未見
    悔意，另審酌被告黃慶華已清償永豐銀行、國泰世華商業銀
    行受詐騙之款項，被告林義註已與遠東國際商業銀行達成清
    償協議，有永豐銀行、國泰世華商業銀行和解書、遠東國際
    商業銀行清償協議書各1 份在卷可憑（97年度偵字第11142
    號卷四第249 頁、97年度訴字第2456號卷一第38頁、卷二第
    182 頁），及其等生活狀況、智識程度等一切情狀，分別量
    處如主文所示之刑，並就被告黃慶華、吳根旺、乙○○、甲
    ○○部分依修正前後之刑法第41條第1 項前段分別諭知易科
    罰金之折算標準。又被告林義註、黃慶華所為附表二至四、
    六、七、九至十二編號1 至22、57至69、附表十五編號1 、
    附表十六編號1 至5 、附表十八、十九、二十一至二十三之
    行為、被告吳根旺所為附表二至四、附表十五編號1 之行為
    、被告乙○○所為附表六、附表七之行為、被告甲○○所為
    附表九至十一、附表二十一之行為，犯罪時間均在96年4 月
    24 日 以前，且均合於中華民國96年罪犯減刑條例所定得予
    減刑之規定，應依同條例第2 條第1 項第3 款之規定減其刑
    為二分之一，並就被告林義註、黃慶華、吳根旺所減得之刑
    與其他不得減刑所宣告之刑，被告甲○○所減得之刑合併定
    其應執行刑，再就被告黃慶華、吳根旺、甲○○所定應執行
    刑諭知易科罰金之折算標準。
  (十二)另被告黃慶華、吳根旺所犯如犯罪事實二(一)所示之犯行，被
    告黃慶華、甲○○所犯如犯罪事實二(三)所示之犯行，係刑法
    修正前所為；被告黃慶華、吳根旺所犯如犯罪事實三所示之
    犯行，被告黃慶華、甲○○所犯如犯罪事實四所示之犯行，
    係刑法修正後所為，且均為得依刑法第41條第1 項易科罰金
    之罪，依刑法施行法第3 條之1 第3 項規定：「於94年1 月
    7 日刑法修正施行前犯併合處罰數罪中之一罪，且該數罪均
    符合第41條第1 項得易科罰金之規定者，適用90年1 月4 日
    修正之刑法第41條第2 項規定」，故被告黃慶華、吳根旺、
    甲○○所犯上開之罪，得適用修正前刑法第41條第2 項之規
    定。就被告黃慶華、吳根旺、甲○○於95年7 月1 日前犯罪
    行為之部分，按修正前刑法第41條第1 項規定：「犯最重本
    刑為5 年以下有期徒刑以下之刑之罪，而受6 個月以下有期
    徒刑或拘役之宣告，因身體、教育、職業、家庭之關係或其
    他正當事由，執行顯有困難者，得以1 元以上3 元以下折算
    1 日，易科罰金。但確因不執行所宣告之刑，難收矯正之效
    ，或難以維持法秩序者，不在此限」；又關於易科罰金折算
    標準，廢止前罰金罰鍰提高標準條例第2 條前段規定，就其
    原定數額提高為100 倍折算1 日，則依上開規定所定之易科
    罰金折算標準，應以銀元300 元折算1 日，經折算為新臺幣
    後，應以新臺幣900 元折算為1 日。惟95年7 月1 日施行之
    刑法第41條第1 項規定：「犯最重本刑為5 年以下有期徒刑
    以下之刑之罪，而受6 個月以下有期徒刑或拘役之宣告者，
    得以新臺幣1,000 元、2, 000元或3,000 元折算1 日，易科
    罰金。但確因不執行所宣告之刑，難收矯正之效，或難以維
    持法秩序者，不在此限」。經比較修正前後之易科罰金折算
    標準，以95年7 月1 日修正公布施行前之規定，較有利於被
    告黃慶華、吳根旺、甲○○，應適用修正前刑法第41條第1
    項前段規定，定其折算標準。又被告黃慶華、吳根旺、甲○
    ○所犯之罪，雖有部分係依修正前刑法之規定，以900 元折
    算1 日為易科罰金標準，部分係依修正後刑法規定，以1,00
    0 元折算1 日為易科罰金標準，然定應執行刑之易科罰金標
    準，仍應比較新舊法後，整體予以適用。經比較修正前後之
    易科罰金折算標準，以95年7 月1 日修正公布施行前之規定
    ，較有利於被告黃慶華、吳根旺、甲○○，應適用修正前刑
    法第41條第1 項前段規定，定其折算標準。
  (十三)扣案之玩命科技公司91年薪資表、93年薪資表、96年薪資表
    各1 張、玩命科技公司員工名冊、玩命公司在職、離職員工
    勞健保資料，雖為警方在被告黃慶華住處搜索查獲，而為被
    告黃慶華所有之物，該等扣案文件內容雖為被告黃慶華業務
    上所製作之文書，惟該等扣案文件並非向本件被害人詐騙所
    用之物，亦未持向勞工保險局行使，爰不予宣告沒收。
參、被告林義註、黃慶華不另為無罪諭知部分：
一、公訴意旨另以：被告林義註、黃慶華於上開時、地以被告吳
    根旺、乙○○、甲○○為申請人向金融機構申請信用卡，使
    金融機構陷於錯誤核發信用卡後，即以刷卡消費及預借現金
    之方式詐得財物，足生損害於各該金融機構，因認被告另涉
    犯刑法第216條、第210條行使偽造私文書罪嫌等語。
二、按犯罪事實，應依證據認定之，無證據不得認定犯罪事實；
    又不能證明被告犯罪者，應諭知無罪之判決；刑事訴訟法第
    154 條第2 項、第301 條第1 項分別定有明文。次按認定不
    利於被告之證據須依積極證據，苟積極證據不足為不利於被
    告事實之認定，即應為有利被告之認定，更不必有何有利之
    證據；又犯罪事實之認定，應憑證據，如無相當之證據，或
    證據不足以證明，自不得以推測或擬制之方法，以為裁判之
    基礎；最高法院30年上字第816 號、40年台上字第86號著有
    判例。
三、惟查：起訴書內未具體指明被告林義註、黃慶華所為何等行
    使偽造私文書犯行，且被告林義註、黃慶華均分別取得被告
    吳根旺、乙○○、甲○○之同意製作不實之薪資紀錄以申請
    信用卡，並取得其等授權使用信用卡，業經本院認定如前，
    被告林義註、黃慶華自無在信用卡申請書或刷卡簽帳單偽造
    文書之行為，自不足以認定被告林義註、黃慶華有何行使偽
    造私文書之犯行。
四、本件被告林義註、黃慶華所犯詐欺取財、詐欺得利等罪，先
    後發生於95年7 月1 日前後，檢察官起訴被告林義註、黃慶
    華於95年7 月1 日之前涉犯行使偽造私文書罪嫌，因與被告
    林義註、黃慶華所犯連續詐欺取財等罪具有牽連犯之裁判上
    一罪關係；檢察官起訴被告林義註、黃慶華於95年7 月2 日
    之後涉犯行使偽造私文書罪嫌，因與被告林義註、黃慶華所
    犯詐欺取財等罪具有想像競合犯之裁判上一罪關係，爰均不
    另為無罪之諭知。
據上論斷，應依刑事訴訟法第299 條第1 項前段，刑法第2 條第
1 項前段、刑法第216 條、第215 條、第339 條第1 項、第2 項
、第3 項、第47條第1 項、第25條第2 項、第41條第1 項前段、
第8 項，修正前刑法第28條、第56條、第55條、第41條第1 項前
段、第51條第5 款，中華民國96年罪犯減刑條例第2 條第1 項第
3 款、第7 條，廢止前罰金罰鍰提高標準條例第2 條，刑法施行
法第1 條之1 、第3 條之1 第3 項，現行法規所定貨幣單位折算
新臺幣條例第2 條，判決如主文。
本案經檢察官盧姿如到庭執行職務。
中    華    民    國    99    年    4     月    20    日
                  刑事第十八庭審判長法  官  游士珺
                                    法  官  彭慶文
                                    法  官  林芳華
以上正本證明與原本無異。
如不服本判決應於收受送達後10日內向本院提出上訴書狀，並應
敘述具體理由；其未敘述上訴理由者，應於上訴期間屆滿後20日
內向本院補提理由書（均須按他造當事人之人數附繕）「切勿逕
送上級法院」。
                                    書記官  林鈴芬
中    華    民    國    99    年    4     月    20    日
附錄本案論罪科刑法條
刑法第215條
從事業務之人，明知為不實之事項，而登載於其業務上作成之文
書，足以生損害於公眾或他人者，處3 年以下有期徒刑、拘役或
5 百元以下罰金。
刑法第216條
行使第210 條至第215 條之文書者，依偽造、變造文書或登載不
實事項或使登載不實事項之規定處斷。
刑法第339條
意圖為自己或第三人不法之所有，以詐術使人將本人或第三人之
物交付者，處5 年以下有期徒刑、拘役或科或併科1 千元以下罰
金。
以前項方法得財產上不法之利益或使第三人得之者，亦同。
前2 項之未遂犯罰之。
附表一（黃慶華以玩命科技公司薪資轉帳轉入吳根旺帳戶明細）
┌──┬─────────┬───────┬────────┐
│編號│銀行帳戶          │日期          │金額（新臺幣）  │
├──┼─────────┼───────┼────────┤
│1   │華南商業銀行北三重│94年7 月13日  │43,000元        │
│    │分行              │              │                │
│    │帳號000000000000  │              │                │
├──┼─────────┼───────┼────────┤
│2   │同上              │94年 8月10日  │45,230元        │
├──┼─────────┼───────┼────────┤
│3   │同上              │94年 9月 9日  │46,330元        │
├──┼─────────┼───────┼────────┤
│4   │同上              │94年10月 7日  │51,360元        │
├──┼─────────┼───────┼────────┤
│5   │同上              │94年11月10日  │52,380元        │
├──┼─────────┼───────┼────────┤
│6   │同上              │94年12月 9日  │55,410元        │
├──┼─────────┼───────┼────────┤
│7   │同上              │95年 1月10日  │75,765元        │
├──┼─────────┼───────┼────────┤
│8   │同上              │95年 2月10日  │56,140元        │
├──┼─────────┼───────┼────────┤
│9   │同上              │95年 3月10日  │56,360元        │
├──┼─────────┼───────┼────────┤
│10  │同上              │95年4 月10日  │60,550元        │
├──┼─────────┼───────┼────────┤
│11  │同上              │95年 5月10日  │60,980元        │
├──┼─────────┼───────┼────────┤
│12  │同上              │95年 6月 9日  │61,150元        │
└──┴─────────┴───────┴────────┘
附表二（以吳根旺名義申請之信用卡）
┌─┬────────┬────┬──────┬───────────────────┐
│編│發卡銀行        │信用卡號│申請日期    │申請文件                              │
│號│                │碼      │            │                                      │
├─┼────────┼────┼──────┼───────────────────┤
│1 │國泰世華商業銀行│未核卡  │94年6 月22日│申請書（填載吳根旺為玩命科技公司員工）│
│  │                │        │            │                                      │
│  │                ├────┼──────┼───────────────────┤
│  │                │未核卡  │94年9 月15日│申請書（填載吳根旺為玩命科技公司工程│
│  │                │        │            │  師，年薪60萬元不實資料）            │
│  │                │        │            │身分證                              │
│  │                │        │            │全民健康保險卡                      │
│  │                │        │            │泓頡工程有限公司93年度各類所得扣繳暨│
│  │                │        │            │  免扣繳憑單                          │
│  │                │        │            │華南商業銀行存摺（按月存入金額充作玩│
│  │                │        │            │  命科技公司薪資）                    │
├─┼────────┼────┼──────┼───────────────────┤
│2 │美商花旗銀行    │00000000│94年9 月15日│申請書（填載吳根旺為玩命科技公司工程│
│  │                │00000000│            │  師，年薪60萬元不實資料）            │
│  │                │（嗣升等│            │身分證                              │
│  │                │為卡號45│            │全民健康保險卡                      │
│  │                │00000000│            │大陸工程CD550標工作證               │
│  │                │266603）│            │勞工保險卡                          │
│  │                │        │            │華南商業銀行存摺（按月存入金額充作玩│
│  │                │        │            │  命科技公司薪資）                    │
├─┼────────┼────┼──────┼───────────────────┤
│3 │臺灣美國運通國際│00000000│94年9 月30日│申請書（填載吳根旺為玩命科技公司工程師│
│  │股份有限公司    │0000000 │            │，年薪60萬元不實資料）                │
└─┴────────┴────┴──────┴───────────────────┘
附表三（以吳根旺名義申請之信用卡刷卡消費明細）
┌─┬──────┬────┬──────┬─────┬───────────┐
│編│銀行名稱    │信用卡號│簽帳消費日期│詐得銀行代│消費地點              │
│號│            │碼      │            │墊金額（新│                      │
│  │            │        │            │臺幣）    │                      │
│  │            │        │            │          │                      │
├─┼──────┼────┼──────┼─────┼───────────┤
│1 │美商花旗銀行│00000000│94年10 月3日│2,348元   │米瑟奇媒體股份有限公司│
│  │            │00000000│            │          │                      │
├─┼──────┼────┼──────┼─────┼───────────┤
│2 │同上        │同上    │94年10 月3日│135,800 元│永安福實業有限公司    │
├─┼──────┼────┼──────┼─────┼───────────┤
│3 │同上        │同上    │94年12月29日│1,993 元元│遠傳電信費用          │
├─┼──────┼────┼──────┼─────┼───────────┤
│4 │同上        │同上    │95年3 月17日│1,933元   │遠傳電信費用          │
├─┼──────┼────┼──────┼─────┼───────────┤
│5 │同上        │同上    │95年3 月25日│390元     │遠傳電信費用          │
├─┼──────┼────┼──────┼─────┼───────────┤
│6 │同上        │同上    │95年4 月21日│399元     │頂好WELLcome 三       │
├─┼──────┼────┼──────┼─────┼───────────┤
│7 │同上        │同上    │95年4 月22日│687元     │屈臣氏- 埔墘分公司    │
├─┼──────┼────┼──────┼─────┼───────────┤
│8 │同上        │同上    │95年4 月22日│1,130元   │龍山寺地下街- 精彩廣場│
├─┼──────┼────┼──────┼─────┼───────────┤
│9 │同上        │同上    │95年4 月29日│2,331元   │遠傳電信費用          │
├─┼──────┼────┼──────┼─────┼───────────┤
│10│同上        │同上    │95年4 月30日│360元     │新樂園台灣故事館      │
├─┼──────┼────┼──────┼─────┼───────────┤
│11│同上        │同上    │95年4 月30日│704元     │億萬里特賣廣場        │
├─┼──────┼────┼──────┼─────┼───────────┤
│12│同上        │同上    │95年6 月24日│2,148元   │遠傳電信費用          │
├─┼──────┼────┼──────┼─────┼───────────┤
│13│臺灣美國運通│00000000│94年10月11日│60,000元  │金鳳美銀樓            │
│  │國際股份有限│0000000 │            │          │                      │
│  │公司        │        │            │          │                      │
├─┼──────┼────┼──────┼─────┼───────────┤
│14│同上        │同上    │94年10月16日│60,000元  │金鳳美銀樓            │
├─┼──────┼────┼──────┼─────┼───────────┤
│15│同上        │同上    │94年11月21日│1,127元   │好樂迪KTV-板橋埔墘店  │
├─┼──────┼────┼──────┼─────┼───────────┤
│16│同上        │同上    │94年11月23日│1,047元   │NET 板橋二店          │
├─┼──────┼────┼──────┼─────┼───────────┤
│17│同上        │同上    │94年11月23日│2,046元   │IORDANO 板中山門市部  │
├─┼──────┼────┼──────┼─────┼───────────┤
│18│同上        │同上    │94年11月23日│900元     │HANG TEN- 埔墘門市    │
├─┼──────┼────┼──────┼─────┼───────────┤
│19│同上        │同上    │94年12 月2日│1,415元   │頂好Wellcome文化店    │
├─┼──────┼────┼──────┼─────┼───────────┤
│20│同上        │同上    │94年12 月4日│1,975元   │頂好Wellcome文化店    │
├─┼──────┼────┼──────┼─────┼───────────┤
│21│同上        │同上    │94年12月23日│1,496元   │頂好Wellcome新海青店  │
├─┼──────┼────┼──────┼─────┼───────────┤
│22│同上        │同上    │94年12月26日│965元     │屈臣氏百佳（股）- 埔墘│
├─┼──────┼────┼──────┼─────┼───────────┤
│23│同上        │同上    │94年12月28日│288元     │松青超市- 雙十店      │
├─┼──────┼────┼──────┼─────┼───────────┤
│24│同上        │同上    │95年1 月1 日│598元     │全家福鞋業-111- 四川店│
├─┼──────┼────┼──────┼─────┼───────────┤
│25│同上        │同上    │95年1 月2 日│730元     │頂好Wellcome板橋青店  │
├─┼──────┼────┼──────┼─────┼───────────┤
│26│同上        │同上    │95年1 月23日│5,388元   │NET 板橋二店          │
├─┼──────┼────┼──────┼─────┼───────────┤
│27│同上        │同上    │95年1 月23日│1,320元   │GIORDANO板中山門市部  │
├─┼──────┼────┼──────┼─────┼───────────┤
│28│同上        │同上    │95年1 月25日│3,192元   │NET 板橋二店          │
├─┼──────┼────┼──────┼─────┼───────────┤
│29│同上        │同上    │95年1 月27日│1,012元   │松青超市- 雙十店      │
├─┼──────┼────┼──────┼─────┼───────────┤
│30│同上        │同上    │95年2 月21日│7,066元   │全家福鞋業-111- 四川店│
├─┼──────┼────┼──────┼─────┼───────────┤
│31│同上        │同上    │95年2 月26日│374元     │全家福鞋業-111- 四川店│
├─┼──────┼────┼──────┼─────┼───────────┤
│32│同上        │同上    │95年3 月1 日│1,222元   │屈臣氏百佳( 股)- 埔 墘│
├─┼──────┼────┼──────┼─────┼───────────┤
│33│同上        │同上    │95年3 月21日│1,268元   │全家福鞋業-111- 四川店│
├─┼──────┼────┼──────┼─────┼───────────┤
│34│同上        │同上    │95年3 月31日│880元     │全家福鞋業-111- 四川店│
├─┼──────┼────┼──────┼─────┼───────────┤
│35│同上        │同上    │95年4 月3 日│909元     │屈臣氏百佳（股)-埔墘  │
├─┼──────┼────┼──────┼─────┼───────────┤
│36│同上        │同上    │95年4 月10日│1,529元   │龍山寺地下街- 精采廣場│
├─┼──────┼────┼──────┼─────┼───────────┤
│37│同上        │同上    │95年4 月10日│1,077元   │家樂福-板 橋店        │
├─┼──────┼────┼──────┼─────┼───────────┤
│38│同上        │同上    │95年4 月30日│1,040元   │屈臣氏百佳( 股)-埔墘  │
├─┼──────┼────┼──────┼─────┼───────────┤
│39│同上        │同上    │95年4 月30日│418元     │全家福鞋業-111- 四川店│
└─┴──────┴────┴──────┴─────┴───────────┘
附表四（以吳根旺名義申請之信用卡預借現金明細）
┌─┬──────┬────┬──────┬─────┬────┐
│編│銀行名稱    │信用卡號│預借現金日期│預借現金金│預借現金│
│號│            │碼      │            │額（新臺幣│所屬自動│
│  │            │        │            │）        │櫃員機  │
├─┼──────┼────┼──────┼─────┼────┤
│1 │美商花旗銀行│00000000│94年10月15日│10,000元  │台新商銀│
│  │            │00000000├──────┼─────┼────┤
│  │            │        │94年10月25日│1,000元   │台新商銀│
│  │            │        ├──────┼─────┼────┤
│  │            │        │94年11月2 日│4,000元   │台新商銀│
│  │            │        ├──────┼─────┼────┤
│  │            │        │94年12月1 日│3,500元   │台新商銀│
│  │            │        ├──────┼─────┼────┤
│  │            │        │94年12月28日│3,000元   │台新商銀│
│  │            │        ├──────┼─────┼────┤
│  │            │        │95年3 月24日│4,000元   │台新商銀│
└─┴──────┴────┴──────┴─────┴────┘
附表五（黃慶華以玩命科技公司薪資轉帳轉入乙○○帳戶明細）
┌──┬──────────┬───────┬─────┐
│編號│銀行帳戶            │日期          │金額（新臺│
│    │                    │              │幣）      │
├──┼──────────┼───────┼─────┤
│1   │華南商業銀行中崙分行│94年9 月9 日  │55,750元  │
│    │帳號000000000000    │              │          │
├──┼──────────┼───────┼─────┤
│2   │同上                │94年10月7 日  │55,850元  │
├──┼──────────┼───────┼─────┤
│3   │同上                │94年11月10日  │56,730元  │
├──┼──────────┼───────┼─────┤
│4   │同上                │94年12月9 日  │60,750元  │
├──┼──────────┼───────┼─────┤
│5   │同上                │95年1 月10日  │83,650元  │
├──┼──────────┼───────┼─────┤
│6   │同上                │95年2 月10日  │60,575元  │
├──┼──────────┼───────┼─────┤
│7   │同上                │95年3 月10日  │61,660元  │
├──┼──────────┼───────┼─────┤
│8   │同上                │95年4 月10日  │62,130元  │
└──┴──────────┴───────┴─────┘
附表六（以乙○○名義申請之信用卡）
┌─┬───────┬────┬────┬───────────────────┐
│編│發卡銀行      │信用卡號│申請日期│申請文件                              │
│號│              │碼      │        │                                      │
├─┼───────┼────┼────┼───────────────────┤
│1 │臺灣美國運通國│00000000│94年11月│申請書（填載吳根旺為玩命科技公司工程師│
│  │際股份有限公司│0000000 │17日    │，年薪76萬元不實資料）                │
├─┼───────┼────┼────┼───────────────────┤
│2 │國泰世華商業銀│未核卡  │94年11月│申請書（填載吳根旺為玩命科技公司工程│
│  │行            │        │14日    │  師，年收入70萬元不實資料）          │
│  │              │        │        │身分證                              │
│  │              │        │        │全民健康保險卡                      │
│  │              │        │        │華南商業銀行存摺（按月存入金額充作玩│
│  │              │        │        │  命科技公司薪資）                    │
└─┴───────┴────┴────┴───────────────────┘
附表七（以乙○○名義申請之信用卡刷卡消費明細）
┌─┬───────┬────┬──────┬────┬───────────────┐
│編│銀行名稱      │信用卡號│簽帳消費日期│詐得銀行│消費地點                      │
│號│              │碼      │            │代墊金額│                              │
│  │              │        │            │（新臺幣│                              │
│  │              │        │            │）      │                              │
├─┼───────┼────┼──────┼────┼───────────────┤
│1 │臺灣美國運通國│00000000│94年11月21日│1,590元 │HUA DU CLUB                   │
│  │際股份有限公司│0000000 │            │        │                              │
├─┼───────┼────┼──────┼────┼───────────────┤
│2 │同上          │同上    │94年11月21日│1,000元 │溫哥華視聽理容                │
├─┼───────┼────┼──────┼────┼───────────────┤
│3 │同上          │同上    │94年11月23日│60,000元│帳戶結餘代償                  │
├─┼───────┼────┼──────┼────┼───────────────┤
│4 │同上          │同上    │94年12月9日 │1,920元 │HUA DU CLUB                   │
├─┼───────┼────┼──────┼────┼───────────────┤
│5 │同上          │同上    │95年1 月20日│8,120元 │HUA DU CLUB                   │
├─┼───────┼────┼──────┼────┼───────────────┤
│6 │同上          │同上    │95年2 月23日│770元   │家樂福-板橋店                 │
├─┼───────┼────┼──────┼────┼───────────────┤
│7 │同上          │同上    │95年4 月23日│530元   │誠品股份有限公司武昌第一分公司│
├─┼───────┼────┼──────┼────┼───────────────┤
│8 │同上          │同上    │95年5 月6日 │199元   │康是美生活藥妝店富運門市      │
├─┼───────┼────┼──────┼────┼───────────────┤
│9 │同上          │同上    │95年5 月9日 │1,101元 │和信電訊股份有限公司板橋雙十  │
├─┼───────┼────┼──────┼────┼───────────────┤
│10│同上          │同上    │95年5 月13日│712元   │家樂福-板橋店                 │
├─┼───────┼────┼──────┼────┼───────────────┤
│11│同上          │同上    │95年5 月15日│937元   │康是美生活藥妝店- 埔墘門市    │
├─┼───────┼────┼──────┼────┼───────────────┤
│12│同上          │同上    │95年5 月15日│149元   │康是美生活藥妝店- 埔墘門市    │
├─┼───────┼────┼──────┼────┼───────────────┤
│13│同上          │同上    │95年5 月15日│378元   │家樂福-板橋店                 │
├─┼───────┼────┼──────┼────┼───────────────┤
│14│同上          │同上    │95年5 月15日│1,370元 │家樂福-板 橋店                │
├─┼───────┼────┼──────┼────┼───────────────┤
│15│同上          │同上    │95年5 月15日│1,860元 │HUA DU CLUB                   │
├─┼───────┼────┼──────┼────┼───────────────┤
│16│同上          │同上    │95年5 月15日│900元   │HUA DU CLUB                   │
├─┼───────┼────┼──────┼────┼───────────────┤
│17│同上          │同上    │95年5 月16日│280元   │太平洋百貨雙和店              │
└─┴───────┴────┴──────┴────┴───────────────┘
附表八（黃慶華以玩命科技公司薪資轉帳轉入甲○○帳戶明細）
┌──┬───────────┬───────┬─────┐
│編號│銀行帳戶              │日期          │金額（新臺│
│    │                      │              │幣）      │
├──┼───────────┼───────┼─────┤
│1   │國泰世華商業銀行板東分│94年 2月 3日  │42,000元  │
│    │行帳號000000000000    │              │          │
├──┼───────────┼───────┼─────┤
│2   │同上                  │94年 3月10日  │41,500元  │
├──┼───────────┼───────┼─────┤
│3   │同上                  │94年 4月11日  │44,500元  │
├──┼───────────┼───────┼─────┤
│4   │同上                  │94年 5月10日  │50,500元  │
├──┼───────────┼───────┼─────┤
│5   │同上                  │94年 6月10日  │52,800元  │
├──┼───────────┼───────┼─────┤
│6   │華南銀行埔墘分行帳號  │94年9月9日    │60,380元  │
│    │000000000000          │              │          │
├──┼───────────┼───────┼─────┤
│7   │同上                  │94年10月 7日  │61,530元  │
├──┼───────────┼───────┼─────┤
│8   │同上                  │94年11月10日  │60,850元  │
├──┼───────────┼───────┼─────┤
│9   │同上                  │94年12月 9日  │65,385元  │
├──┼───────────┼───────┼─────┤
│10  │同上                  │95年 1月10日  │108,500元 │
├──┼───────────┼───────┼─────┤
│11  │同上                  │95年 2月10日  │65,500元  │
├──┼───────────┼───────┼─────┤
│12  │同上                  │95年 3月10日  │65,380元  │
├──┼───────────┼───────┼─────┤
│13  │同上                  │95年 4月10日  │65,750元  │
├──┼───────────┼───────┼─────┤
│14  │同上                  │95年 5月10日  │70,650元  │
├──┼───────────┼───────┼─────┤
│15  │同上                  │95年 6月 9日  │95,350元  │
└──┴───────────┴───────┴─────┘
附表九（以甲○○名義申請之信用卡）
┌─┬────────┬────┬────┬───────────────────┐
│編│發卡銀行        │信用卡號│申請日期│申請人                                │
│號│                │碼      │        │                                      │
├─┼────────┼────┼────┼───────────────────┤
│1-│國泰世華商業銀行│00000000│93年11月│申請書（填載吳根旺為玩命科技公司主任│
│1 │                │00000000│29日    │  ，年薪80萬元不實資料）              │
│  │                │        │        │身分證                              │
│  │                │        │        │駕駛執照                            │
│  │                │        │        │勞工保險局製發勞工保險被保險人投保資│
│  │                │        │        │  料表                                │
│  │                │        │        │華南商業銀行存摺（按月存入金額充作玩│
│  │                │        │        │  命科技公司薪資）                    │
├─┼────────┼────┼────┼───────────────────┤
│1-│同上            │未核卡  │95年5 月│申請書                              │
│2 │                │        │30日    │身分證                              │
│  │                │        │        │華南商業銀行存摺（按月存入金額充作玩│
│  │                │        │        │  命科技公司薪資）                    │
├─┼────────┼────┼────┼───────────────────┤
│2 │臺灣美國運通國際│00000000│94年8 月│申請書（填載吳根旺為玩命科技公司主任，│
│  │股份有限公司    │0000000 │5 日    │年薪65萬元不實資料）                  │
├─┼────────┼────┼────┼───────────────────┤
│3 │新竹商業銀行    │00000000│94年8 月│申請書（填載吳根旺為玩命科技公司主任│
│  │                │00000000│12日    │  ，年薪60萬元不實資料）              │
│  │                │        │        │身分證                              │
│  │                │        │        │勞工保險局製發勞工保險被保險人投保資│
│  │                │        │        │  料表                                │
├─┼────────┼────┼────┼───────────────────┤
│4 │香港商香港上海匯│00000000│94年9 月│申請書（填載吳根旺為玩命科技公司主任│
│  │豐銀行股份有限公│00000000│7 日    │  ，年薪67萬元不實資料）              │
│  │司              │        │        │身分證                              │
│  │                │        │        │駕駛執照                            │
│  │                │        │        │勞工保險局製發勞工保險被保險人投保資│
│  │                │        │        │  料表                                │
│  │                │        │        │國泰世華銀行存摺（按月存入金額充作玩│
│  │                │        │        │  命科技公司薪資）                    │
└─┴────────┴────┴────┴───────────────────┘
附表十（以甲○○名義申請之信用卡刷卡消費明細）
┌─┬────┬────┬──────┬────┬────────────┐
│編│銀行名稱│信用卡號│簽帳消費日期│詐得銀行│消費地點                │
│號│        │碼      │            │代墊金額│                        │
│  │        │        │            │（新臺幣│                        │
│  │        │        │            │）      │                        │
├─┼────┼────┼──────┼────┼────────────┤
│1 │臺灣美國│00000000│94年8 月20日│10,281元│好樂迪KTV-台北士林店    │
│  │運通國際│0000000 ├──────┼────┼────────────┤
│  │股份有限│        │94年8 月22日│979元   │家樂福-三重倉庫         │
│  │公司    │        ├──────┼────┼────────────┤
│  │        │        │94年8 月22日│2,266 元│莎華                    │
│  │        │        ├──────┼────┼────────────┤
│  │        │        │94年9 月3 日│131元   │家樂福-板橋店           │
│  │        │        ├──────┼────┼────────────┤
│  │        │        │94年9 月5 日│334元   │家樂福-板橋店           │
│  │        │        ├──────┼────┼────────────┤
│  │        │        │94年9 月6 日│2,260 元│莎華                    │
│  │        │        ├──────┼────┼────────────┤
│  │        │        │94年9 月10日│2,000 元│溫歌華視聽理容          │
│  │        │        ├──────┼────┼────────────┤
│  │        │        │94年9 月15日│4,000 元│金紗餐廳有限公司        │
│  │        │        ├──────┼────┼────────────┤
│  │        │        │94年9 月28日│3,520 元│金之帥實業股份有限公司  │
│  │        │        ├──────┼────┼────────────┤
│  │        │        │94年9 月30日│3,300 元│金紗餐廳有限公司        │
│  │        │        ├──────┼────┼────────────┤
│  │        │        │94年10月2 日│273元   │家樂福-板 橋店          │
│  │        │        ├──────┼────┼────────────┤
│  │        │        │94年10月6 日│159元   │家樂福-板 橋店          │
│  │        │        ├──────┼────┼────────────┤
│  │        │        │94年10月25日│7,960 元│HUA DU CLUB             │
│  │        │        ├──────┼────┼────────────┤
│  │        │        │94年10月26日│15,810元│HUA DU CLUB             │
├─┼────┼────┼──────┼────┼────────────┤
│2 │新竹商業│00000000│94年9 月28日│1,920 元│華都俱樂部有限公司      │
│  │銀行    │00000000├──────┼────┼────────────┤
│  │        │        │95年3 月5日 │1,683 元│KING POWER DUTY FREE    │
│  │        │        ├──────┼────┼────────────┤
│  │        │        │95年3 月25日│1,640 元│仟翔體育用品有限公司    │
├─┼────┼────┼──────┼────┼────────────┤
│3 │香港商香│00000000│94年9 月17日│2,200 元│仙柔餐廳                │
│  │港上海匯│00000000├──────┼────┼────────────┤
│  │豐銀行股│        │94年9 月17日│2,880 元│NIGHT PARIS CLUB        │
│  │份有限公│        ├──────┼────┼────────────┤
│  │司      │        │94年9 月30日│3,200 元│衣達客                  │
│  │        │        ├──────┼────┼────────────┤
│  │        │        │95年1 月20日│1,920 元│華都俱樂部股份有限公司  │
│  │        │        ├──────┼────┼────────────┤
│  │        │        │95年3 月7 日│1,000 元│中國石油埔墘站站        │
├─┼────┼────┼──────┼────┼────────────┤
│4 │國泰世華│00000000│94年9 月17日│30,000元│仙柔餐廳                │
│  │商業銀行│00000000├──────┼────┼────────────┤
│  │        │        │94年11月19日│4,144 元│好樂迪- 中興店          │
│  │        │        ├──────┼────┼────────────┤
│  │        │        │94年12月5日 │800元   │中國石油埔墘站          │
│  │        │        ├──────┼────┼────────────┤
│  │        │        │94年12月16日│1,590 元│華都俱樂部股份有限公司  │
│  │        │        ├──────┼────┼────────────┤
│  │        │        │94年12月17日│205元   │家福股份有限公司- 板橋  │
│  │        │        ├──────┼────┼────────────┤
│  │        │        │94年12月19日│15,560元│久茂商行                │
│  │        │        ├──────┼────┼────────────┤
│  │        │        │94年12月21日│700元   │中國石油板橋民族路站    │
│  │        │        ├──────┼────┼────────────┤
│  │        │        │94年12月23日│125元   │特力翠豐股份有限公司土  │
│  │        │        ├──────┼────┼────────────┤
│  │        │        │94年12月23日│1,920 元│華都俱樂部股份有限公司  │
│  │        │        ├──────┼────┼────────────┤
│  │        │        │94年12月24日│610元   │家福股份有限公司- 板橋  │
│  │        │        ├──────┼────┼────────────┤
│  │        │        │94年12月28日│700元   │中國石油板橋民族站      │
│  │        │        ├──────┼────┼────────────┤
│  │        │        │94年12月29日│255元   │和信電訊股份有限公司板  │
│  │        │        ├──────┼────┼────────────┤
│  │        │        │94年12月30日│5,000 元│久茂商行                │
│  │        │        ├──────┼────┼────────────┤
│  │        │        │94年12月30日│2,030 元│華都俱樂部股份有限公司  │
│  │        │        ├──────┼────┼────────────┤
│  │        │        │94年12月31日│1,931 元│錢澤企業（股）公司      │
│  │        │        ├──────┼────┼────────────┤
│  │        │        │94年12月31日│131元   │家福股份有限公司- 板橋  │
│  │        │        ├──────┼────┼────────────┤
│  │        │        │95年1 月9日 │125元   │中國石油埔墘站          │
│  │        │        ├──────┼────┼────────────┤
│  │        │        │95年2 月9日 │1,800 元│廣州保管場              │
│  │        │        ├──────┼────┼────────────┤
│  │        │        │95年2 月14日│440元   │台亞石油股份有限公司    │
│  │        │        ├──────┼────┼────────────┤
│  │        │        │95年6 月10日│1,109 元│中國石油中崙站          │
│  │        │        ├──────┼────┼────────────┤
│  │        │        │95年6 月21日│150元   │加得滿- 板橋加油站      │
│  │        │        ├──────┼────┼────────────┤
│  │        │        │95年6 月21日│266元   │家福股份有限公司- 板橋  │
└─┴────┴────┴──────┴────┴────────────┘
附表十一（以甲○○名義申請之信用卡預借現金明細）
┌─┬──────────┬────┬──────┬─────┬───────────┐
│編│銀行名稱            │信用卡號│預借現金日期│預借現金金│預借現金所屬自動櫃員機│
│號│                    │碼      │            │額（新臺幣│                      │
│  │                    │        │            │）        │                      │
├─┼──────────┼────┼──────┼─────┼───────────┤
│1 │香港商香港上海匯豐銀│00000000│94年10月6 日│30,000元  │撥付至國泰世華205502  │
│  │行股份有限公司      │00000000│            │          │067061號帳戶          │
├─┼──────────┼────┼──────┼─────┼───────────┤
│2 │新竹商業銀行        │00000000│94年10月14日│40,000元  │非使用自動櫃員機提款  │
│  │                    │00000000│            │          │                      │
└─┴──────────┴────┴──────┴─────┴───────────┘
附表十二（以吳根旺名義申請之信用卡刷卡消費明細）
┌─┬────┬────┬───┬────┬───┬─────┬─────┬────────┐
│編│銀行名稱│信用卡號│簽帳消│消費詐得│消費詐│罪      名│被告林義註│被告黃慶華之宣告│
│號│        │碼      │費日期│金額（新│財地點│          │之宣告刑及│刑及減得刑      │
│  │        │        │      │臺幣）  │      │          │減得刑    │                │
├─┼────┼────┼───┼────┼───┼─────┼─────┼────────┤
│1 │美商花旗│00000000│95年7 │259元   │全家福│刑法第339 │處有期徒刑│處有期徒刑貳月，│
│  │銀行    │00000000│月8日 │        │鞋業股│條第1 項之│參月，減為│如易科罰金，以新│
│  │        │        │      │        │份有限│詐欺取財既│有期徒刑壹│臺幣壹仟元折算壹│
│  │        │        │      │        │公司  │遂罪      │月又拾伍日│日，減為有期徒刑│
│  │        │        │      │        │      │          │。        │壹月，如易科罰金│
│  │        │        │      │        │      │          │          │，以新臺幣壹仟元│
│  │        │        │      │        │      │          │          │折算壹日。      │
├─┼────┼────┼───┼────┼───┼─────┼─────┼────────┤
│2 │同上    │同上    │95年7 │850元   │屈臣氏│刑法第339 │處有期徒刑│處有期徒刑貳月，│
│  │        │        │月8日 │        │- 埔墘│條第1 項之│參月，減為│如易科罰金，以新│
│  │        │        │      │        │分公司│詐欺取財既│有期徒刑壹│臺幣壹仟元折算壹│
│  │        │        │      │        │      │遂罪      │月又拾伍日│日，減為有期徒刑│
│  │        │        │      │        │      │          │。        │壹月，如易科罰金│
│  │        │        │      │        │      │          │          │，以新臺幣壹仟元│
│  │        │        │      │        │      │          │          │折算壹日。      │
├─┼────┼────┼───┼────┼───┼─────┼─────┼────────┤
│3 │同上    │同上    │95年7 │500元   │光仁加│刑法第339 │處有期徒刑│處有期徒刑貳月，│
│  │        │        │月17日│        │油站  │條第1 項之│參月，減為│如易科罰金，以新│
│  │        │        │      │        │      │詐欺取財既│有期徒刑壹│臺幣壹仟元折算壹│
│  │        │        │      │        │      │遂罪      │月又拾伍日│日，減為有期徒刑│
│  │        │        │      │        │      │          │。        │壹月，如易科罰金│
│  │        │        │      │        │      │          │          │，以新臺幣壹仟元│
│  │        │        │      │        │      │          │          │折算壹日。      │
├─┼────┼────┼───┼────┼───┼─────┼─────┼────────┤
│4 │同上    │同上    │95年7 │194元   │屈臣氏│刑法第339 │處有期徒刑│處有期徒刑貳月，│
│  │        │        │月21日│        │- 埔墘│條第1 項之│參月，減為│如易科罰金，以新│
│  │        │        │      │        │分公司│詐欺取財既│有期徒刑壹│臺幣壹仟元折算壹│
│  │        │        │      │        │      │遂罪      │月又拾伍日│日，減為有期徒刑│
│  │        │        │      │        │      │          │。        │壹月，如易科罰金│
│  │        │        │      │        │      │          │          │，以新臺幣壹仟元│
│  │        │        │      │        │      │          │          │折算壹日。      │
│  │        │        │      │        │      │          │          │                │
├─┼────┼────┼───┼────┼───┼─────┼─────┼────────┤
│5 │同上    │同上    │95年7 │3,490元 │遠傳電│刑法第339 │處有期徒刑│處有期徒刑貳月，│
│  │        │        │月26日│        │信- 線│條第2 項詐│參月，減為│如易科罰金，以新│
│  │        │        │      │        │上繳款│欺得利罪  │有期徒刑壹│臺幣壹仟元折算壹│
│  │        │        │      │        │      │          │月又拾伍日│日，減為有期徒刑│
│  │        │        │      │        │      │          │。        │壹月，如易科罰金│
│  │        │        │      │        │      │          │          │，以新臺幣壹仟元│
│  │        │        │      │        │      │          │          │折算壹日。      │
├─┼────┼────┼───┼────┼───┼─────┼─────┼────────┤
│6 │同上    │同上    │95年8 │824元   │宏信興│刑法第339 │處有期徒刑│處有期徒刑貳月，│
│  │        │        │月10日│        │業有限│條第1 項之│參月，減為│如易科罰金，以新│
│  │        │        │      │        │公司  │詐欺取財既│有期徒刑壹│臺幣壹仟元折算壹│
│  │        │        │      │        │      │遂罪      │月又拾伍日│日，減為有期徒刑│
│  │        │        │      │        │      │          │。        │壹月，如易科罰金│
│  │        │        │      │        │      │          │          │，以新臺幣壹仟元│
│  │        │        │      │        │      │          │          │折算壹日。      │
├─┼────┼────┼───┼────┼───┼─────┼─────┼────────┤
│7 │同上    │同上    │95年8 │366元   │五一八│刑法第339 │處有期徒刑│處有期徒刑貳月，│
│  │        │        │月11日│        │日用百│條第1 項之│參月，減為│如易科罰金，以新│
│  │        │        │      │        │貨    │詐欺取財既│有期徒刑壹│臺幣壹仟元折算壹│
│  │        │        │      │        │      │遂罪      │月又拾伍日│日，減為有期徒刑│
│  │        │        │      │        │      │          │。        │壹月，如易科罰金│
│  │        │        │      │        │      │          │          │，以新臺幣壹仟元│
│  │        │        │      │        │      │          │          │折算壹日。      │
├─┼────┼────┼───┼────┼───┼─────┼─────┼────────┤
│8 │同上    │同上    │95年8 │535元   │五一八│刑法第339 │處有期徒刑│處有期徒刑貳月，│
│  │        │        │月17日│        │日用百│條第1 項之│參月，減為│如易科罰金，以新│
│  │        │        │      │        │貨    │詐欺取財既│有期徒刑壹│臺幣壹仟元折算壹│
│  │        │        │      │        │      │遂罪      │月又拾伍日│日，減為有期徒刑│
│  │        │        │      │        │      │          │。        │壹月，如易科罰金│
│  │        │        │      │        │      │          │          │，以新臺幣壹仟元│
│  │        │        │      │        │      │          │          │折算壹日。      │
├─┼────┼────┼───┼────┼───┼─────┼─────┼────────┤
│9 │同上    │同上    │95年8 │2,231元 │遠傳電│刑法第339 │處有期徒刑│處有期徒刑貳月，│
│  │        │        │月23日│        │信費用│條第2 項詐│參月，減為│如易科罰金，以新│
│  │        │        │      │        │      │欺得利罪  │有期徒刑壹│臺幣壹仟元折算壹│
│  │        │        │      │        │      │          │月又拾伍日│日，減為有期徒刑│
│  │        │        │      │        │      │          │。        │壹月，如易科罰金│
│  │        │        │      │        │      │          │          │，以新臺幣壹仟元│
│  │        │        │      │        │      │          │          │折算壹日。      │
├─┼────┼────┼───┼────┼───┼─────┼─────┼────────┤
│10│同上    │同上    │95年8 │216元   │全家福│刑法第339 │處有期徒刑│處有期徒刑貳月，│
│  │        │        │月26日│        │鞋業- │條第1 項之│參月，減為│如易科罰金，以新│
│  │        │        │      │        │四川店│詐欺取財既│有期徒刑壹│臺幣壹仟元折算壹│
│  │        │        │      │        │      │遂罪      │月又拾伍日│日，減為有期徒刑│
│  │        │        │      │        │      │          │。        │壹月，如易科罰金│
│  │        │        │      │        │      │          │          │，以新臺幣壹仟元│
│  │        │        │      │        │      │          │          │折算壹日。      │
│  │        │        │      │        │      │          │          │                │
├─┼────┼────┼───┼────┼───┼─────┼─────┼────────┤
│11│同上    │同上    │95年8 │597元   │百事達│刑法第339 │處有期徒刑│處有期徒刑貳月，│
│  │        │        │月31日│        │- 板橋│條第1 項之│參月，減為│如易科罰金，以新│
│  │        │        │      │        │店    │詐欺取財既│有期徒刑壹│臺幣壹仟元折算壹│
│  │        │        │      │        │      │遂罪      │月又拾伍日│日，減為有期徒刑│
│  │        │        │      │        │      │          │。        │壹月，如易科罰金│
│  │        │        │      │        │      │          │          │，以新臺幣壹仟元│
│  │        │        │      │        │      │          │          │折算壹日。      │
├─┼────┼────┼───┼────┼───┼─────┼─────┼────────┤
│12│同上    │同上    │95年9 │948元   │頂好We│刑法第339 │處有期徒刑│處有期徒刑貳月，│
│  │        │        │月6日 │        │come  │條第1 項之│參月，減為│如易科罰金，以新│
│  │        │        │      │        │板    │詐欺取財既│有期徒刑壹│臺幣壹仟元折算壹│
│  │        │        │      │        │      │遂罪      │月又拾伍日│日，減為有期徒刑│
│  │        │        │      │        │      │          │。        │壹月，如易科罰金│
│  │        │        │      │        │      │          │          │，以新臺幣壹仟元│
│  │        │        │      │        │      │          │          │折算壹日。      │
├─┼────┼────┼───┼────┼───┼─────┼─────┼────────┤
│13│同上    │同上    │95年9 │1,034元 │逸馨園│刑法第339 │處有期徒刑│處有期徒刑貳月，│
│  │        │        │月10日│        │      │條第1 項之│參月，減為│如易科罰金，以新│
│  │        │        │      │        │      │詐欺取財既│有期徒刑壹│臺幣壹仟元折算壹│
│  │        │        │      │        │      │遂罪      │月又拾伍日│日，減為有期徒刑│
│  │        │        │      │        │      │          │。        │壹月，如易科罰金│
│  │        │        │      │        │      │          │          │，以新臺幣壹仟元│
│  │        │        │      │        │      │          │          │折算壹日。      │
├─┼────┼────┼───┼────┼───┼─────┼─────┼────────┤
│14│同上    │同上    │95年9 │714元   │頂好We│刑法第339 │處有期徒刑│處有期徒刑貳月，│
│  │        │        │月11日│        │come  │條第1 項之│參月，減為│如易科罰金，以新│
│  │        │        │      │        │板    │詐欺取財既│有期徒刑壹│臺幣壹仟元折算壹│
│  │        │        │      │        │      │遂罪      │月又拾伍日│日，減為有期徒刑│
│  │        │        │      │        │      │          │。        │壹月，如易科罰金│
│  │        │        │      │        │      │          │          │，以新臺幣壹仟元│
│  │        │        │      │        │      │          │          │折算壹日。      │
├─┼────┼────┼───┼────┼───┼─────┼─────┼────────┤
│15│同上    │同上    │95年9 │521元   │屈臣氏│刑法第339 │處有期徒刑│處有期徒刑貳月，│
│  │        │        │月13日│        │- 埔墘│條第1 項之│參月，減為│如易科罰金，以新│
│  │        │        │      │        │分公司│詐欺取財既│有期徒刑壹│臺幣壹仟元折算壹│
│  │        │        │      │        │      │遂罪      │月又拾伍日│日，減為有期徒刑│
│  │        │        │      │        │      │          │。        │壹月，如易科罰金│
│  │        │        │      │        │      │          │          │，以新臺幣壹仟元│
│  │        │        │      │        │      │          │          │折算壹日。      │
├─┼────┼────┼───┼────┼───┼─────┼─────┼────────┤
│16│同上    │同上    │95年9 │492元   │億萬里│刑法第339 │處有期徒刑│處有期徒刑貳月，│
│  │        │        │月19日│        │特賣廣│條第1 項之│參月，減為│如易科罰金，以新│
│  │        │        │      │        │場    │詐欺取財既│有期徒刑壹│臺幣壹仟元折算壹│
│  │        │        │      │        │      │遂罪      │月又拾伍日│日，減為有期徒刑│
│  │        │        │      │        │      │          │。        │壹月，如易科罰金│
│  │        │        │      │        │      │          │          │，以新臺幣壹仟元│
│  │        │        │      │        │      │          │          │折算壹日。      │
├─┼────┼────┼───┼────┼───┼─────┼─────┼────────┤
│17│同上    │同上    │95年9 │529元   │大家發│刑法第339 │處有期徒刑│處有期徒刑貳月，│
│  │        │        │月21日│        │實業股│條第1 項之│參月，減為│如易科罰金，以新│
│  │        │        │      │        │份有限│詐欺取財既│有期徒刑壹│臺幣壹仟元折算壹│
│  │        │        │      │        │公司  │遂罪      │月又拾伍日│日，減為有期徒刑│
│  │        │        │      │        │      │          │。        │壹月，如易科罰金│
│  │        │        │      │        │      │          │          │，以新臺幣壹仟元│
│  │        │        │      │        │      │          │          │折算壹日。      │
├─┼────┼────┼───┼────┼───┼─────┼─────┼────────┤
│18│同上    │同上    │95年9 │3,149元 │遠傳電│刑法第339 │處有期徒刑│處有期徒刑貳月，│
│  │        │        │月22日│        │信    │條第2 項之│參月，減為│如易科罰金，以新│
│  │        │        │      │        │      │詐欺得利罪│有期徒刑壹│臺幣壹仟元折算壹│
│  │        │        │      │        │      │          │月又拾伍日│日，減為有期徒刑│
│  │        │        │      │        │      │          │。        │壹月，如易科罰金│
│  │        │        │      │        │      │          │          │，以新臺幣壹仟元│
│  │        │        │      │        │      │          │          │折算壹日。      │
├─┼────┼────┼───┼────┼───┼─────┼─────┼────────┤
│19│同上    │同上    │95年9 │728元   │屈臣氏│刑法第339 │處有期徒刑│處有期徒刑貳月，│
│  │        │        │月28日│        │- 陽明│條第1 項之│參月，減為│如易科罰金，以新│
│  │        │        │      │        │分公司│詐欺取財既│有期徒刑壹│臺幣壹仟元折算壹│
│  │        │        │      │        │      │遂罪      │月又拾伍日│日，減為有期徒刑│
│  │        │        │      │        │      │          │。        │壹月，如易科罰金│
│  │        │        │      │        │      │          │          │，以新臺幣壹仟元│
│  │        │        │      │        │      │          │          │折算壹日。      │
├─┼────┼────┼───┼────┼───┼─────┼─────┼────────┤
│20│同上    │同上    │96年2 │35元    │家福股│刑法第339 │處有期徒刑│處有期徒刑貳月，│
│  │        │        │月6日 │        │份有限│條第1 項之│參月，減為│如易科罰金，以新│
│  │        │        │      │        │公司- │詐欺取財既│有期徒刑壹│臺幣壹仟元折算壹│
│  │        │        │      │        │板橋  │遂罪      │月又拾伍日│日，減為有期徒刑│
│  │        │        │      │        │      │          │。        │壹月，如易科罰金│
│  │        │        │      │        │      │          │          │，以新臺幣壹仟元│
│  │        │        │      │        │      │          │          │折算壹日。      │
├─┼────┼────┼───┼────┼───┼─────┼─────┼────────┤
│21│同上    │同上    │96年4 │129元   │康是美│刑法第339 │處有期徒刑│處有期徒刑貳月，│
│  │        │        │月19日│        │生活藥│條第1 項之│參月，減為│如易科罰金，以新│
│  │        │        │      │        │妝店- │詐欺取財既│有期徒刑壹│臺幣壹仟元折算壹│
│  │        │        │      │        │西園  │遂罪      │月又拾伍日│日，減為有期徒刑│
│  │        │        │      │        │      │          │。        │壹月，如易科罰金│
│  │        │        │      │        │      │          │          │，以新臺幣壹仟元│
│  │        │        │      │        │      │          │          │折算壹日。      │
├─┼────┼────┼───┼────┼───┼─────┼─────┼────────┤
│22│同上    │同上    │96年4 │2,438元 │互馨育│刑法第339 │處有期徒刑│處有期徒刑貳月，│
│  │        │        │月24日│        │樂股份│條第1 項之│參月，減為│如易科罰金，以新│
│  │        │        │      │        │有限公│詐欺取財既│有期徒刑壹│臺幣壹仟元折算壹│
│  │        │        │      │        │司    │遂罪      │月又拾伍日│日，減為有期徒刑│
│  │        │        │      │        │      │          │。        │壹月，如易科罰金│
│  │        │        │      │        │      │          │          │，以新臺幣壹仟元│
│  │        │        │      │        │      │          │          │折算壹日。      │
├─┼────┼────┼───┼────┼───┼─────┼─────┼────────┤
│23│同上    │同上    │96年4 │594元   │躍獅行│刑法第339 │處有期徒刑│處有期徒刑貳月，│
│  │        │        │月28日│        │銷股份│條第1 項之│參月。    │如易科罰金，以新│
│  │        │        │      │        │有限公│詐欺取財既│          │臺幣壹仟元折算壹│
│  │        │        │      │        │司    │遂罪      │          │日。            │
├─┼────┼────┼───┼────┼───┼─────┼─────┼────────┤
│24│同上    │同上    │96年4 │607元   │家福股│刑法第339 │處有期徒刑│處有期徒刑貳月，│
│  │        │        │月28日│        │份有限│條第1 項之│參月。    │如易科罰金，以新│
│  │        │        │      │        │公司- │詐欺取財既│          │臺幣壹仟元折算壹│
│  │        │        │      │        │板橋  │遂罪      │          │日。            │
├─┼────┼────┼───┼────┼───┼─────┼─────┼────────┤
│25│同上    │同上    │96年5 │252元   │全家加│刑法第339 │處有期徒刑│處有期徒刑貳月，│
│  │        │        │月1日 │        │油站板│條第1 項之│參月。    │如易科罰金，以新│
│  │        │        │      │        │橋站  │詐欺取財既│          │臺幣壹仟元折算壹│
│  │        │        │      │        │      │遂罪      │          │日。            │
├─┼────┼────┼───┼────┼───┼─────┼─────┼────────┤
│26│同上    │同上    │96年5 │1,980元 │東華育│刑法第339 │處有期徒刑│處有期徒刑貳月，│
│  │        │        │月9日 │        │樂股份│條第1 項之│參月。    │如易科罰金，以新│
│  │        │        │      │        │有限公│詐欺取財既│          │臺幣壹仟元折算壹│
│  │        │        │      │        │司東華│遂罪      │          │日。            │
├─┼────┼────┼───┼────┼───┼─────┼─────┼────────┤
│27│同上    │同上    │96年5 │2,769元 │英屬維│刑法第339 │處有期徒刑│處有期徒刑貳月，│
│  │        │        │月11日│        │京群島│條第1 項之│參月。    │如易科罰金，以新│
│  │        │        │      │        │商    │詐欺取財既│          │臺幣壹仟元折算壹│
│  │        │        │      │        │      │遂罪      │          │日。            │
├─┼────┼────┼───┼────┼───┼─────┼─────┼────────┤
│28│同上    │同上    │96年5 │500元   │長榮高│刑法第339 │處有期徒刑│處有期徒刑貳月，│
│  │        │        │月10日│        │爾夫  │條第1 項之│參月。    │如易科罰金，以新│
│  │        │        │      │        │      │詐欺取財既│          │臺幣壹仟元折算壹│
│  │        │        │      │        │      │遂罪      │          │日。            │
├─┼────┼────┼───┼────┼───┼─────┼─────┼────────┤
│29│同上    │同上    │96年5 │737元   │家福股│刑法第339 │處有期徒刑│處有期徒刑貳月，│
│  │        │        │月10日│        │份有限│條第1 項之│參月。    │如易科罰金，以新│
│  │        │        │      │        │公司- │詐欺取財既│          │臺幣壹仟元折算壹│
│  │        │        │      │        │板橋  │遂罪      │          │日。            │
├─┼────┼────┼───┼────┼───┼─────┼─────┼────────┤
│30│同上    │同上    │96年5 │302元   │太平洋│刑法第339 │處有期徒刑│處有期徒刑貳月，│
│  │        │        │月13日│        │崇光百│條第1 項之│參月。    │如易科罰金，以新│
│  │        │        │      │        │貨股份│詐欺取財既│          │臺幣壹仟元折算壹│
│  │        │        │      │        │有限公│遂罪      │          │日。            │
├─┼────┼────┼───┼────┼───┼─────┼─────┼────────┤
│31│同上    │同上    │96年5 │2,680元 │林口高│刑法第339 │處有期徒刑│處有期徒刑貳月，│
│  │        │        │月14日│        │爾夫球│條第1 項之│參月。    │如易科罰金，以新│
│  │        │        │      │        │場    │詐欺取財既│          │臺幣壹仟元折算壹│
│  │        │        │      │        │      │遂罪      │          │日。            │
├─┼────┼────┼───┼────┼───┼─────┼─────┼────────┤
│32│同上    │同上    │96年5 │669元   │和信電│刑法第339 │處有期徒刑│處有期徒刑貳月，│
│  │        │        │月15日│        │訊股份│條第1 項之│參月。    │如易科罰金，以新│
│  │        │        │      │        │有限公│詐欺取財既│          │臺幣壹仟元折算壹│
│  │        │        │      │        │司板  │遂罪      │          │日。            │
├─┼────┼────┼───┼────┼───┼─────┼─────┼────────┤
│33│同上    │同上    │96年5 │360元   │東森得│刑法第339 │處有期徒刑│處有期徒刑貳月，│
│  │        │        │月22日│        │易購股│條第1 項之│參月。    │如易科罰金，以新│
│  │        │        │      │        │份- 分│詐欺取財既│          │臺幣壹仟元折算壹│
│  │        │        │      │        │期本金│遂罪      │          │日。            │
├─┼────┼────┼───┼────┼───┼─────┼─────┼────────┤
│34│同上    │同上    │96年5 │1,910元 │HUA DU│刑法第339 │處有期徒刑│處有期徒刑貳月，│
│  │        │        │月17日│        │CLUB  │條第1 項之│參月。    │如易科罰金，以新│
│  │        │        │      │        │      │詐欺取財既│          │臺幣壹仟元折算壹│
│  │        │        │      │        │      │遂罪      │          │日。            │
├─┼────┼────┼───┼────┼───┼─────┼─────┼────────┤
│35│同上    │同上    │96年5 │23,000元│鼎盛鐘│刑法第339 │處有期徒刑│處有期徒刑參月，│
│  │        │        │月17日│        │錶有限│條第1 項之│肆月。    │如易科罰金，以新│
│  │        │        │      │        │公司  │詐欺取財既│          │臺幣壹仟元折算壹│
│  │        │        │      │        │      │遂罪      │          │日。            │
├─┼────┼────┼───┼────┼───┼─────┼─────┼────────┤
│36│同上    │同上    │96年5 │9,000元 │麗代餐│刑法第339 │處有期徒刑│處有期徒刑貳月，│
│  │        │        │月18日│        │廳    │條第1 項之│參月。    │如易科罰金，以新│
│  │        │        │      │        │      │詐欺取財既│          │臺幣壹仟元折算壹│
│  │        │        │      │        │      │遂罪      │          │日。            │
├─┼────┼────┼───┼────┼───┼─────┼─────┼────────┤
│37│同上    │同上    │96年5 │3,370元 │昇恆昌│刑法第339 │處有期徒刑│處有期徒刑貳月，│
│  │        │        │月22日│        │股份有│條第1 項之│參月。    │如易科罰金，以新│
│  │        │        │      │        │限公司│詐欺取財既│          │臺幣壹仟元折算壹│
│  │        │        │      │        │      │遂罪      │          │日。            │
├─┼────┼────┼───┼────┼───┼─────┼─────┼────────┤
│38│同上    │同上    │96年5 │1,806元 │JUNJIR│刑法第339 │處有期徒刑│處有期徒刑貳月，│
│  │        │        │月25日│        │JUNJIR│條第1 項之│參月。    │如易科罰金，以新│
│  │        │        │      │        │      │詐欺取財既│          │臺幣壹仟元折算壹│
│  │        │        │      │        │      │遂罪      │          │日。            │
├─┼────┼────┼───┼────┼───┼─────┼─────┼────────┤
│39│同上    │同上    │96年5 │3,154元 │PHUKET│刑法第339 │處有期徒刑│處有期徒刑貳月，│
│  │        │        │月25日│        │FREE  │條第1 項之│參月。    │如易科罰金，以新│
│  │        │        │      │        │SHOP  │詐欺取財既│          │臺幣壹仟元折算壹│
│  │        │        │      │        │      │遂罪      │          │日。            │
├─┼────┼────┼───┼────┼───┼─────┼─────┼────────┤
│40│同上    │同上    │96年5 │1,028元 │CENTRA│刑法第339 │處有期徒刑│處有期徒刑貳月，│
│  │        │        │月26日│        │CENTRA│條第1 項之│參月。    │如易科罰金，以新│
│  │        │        │      │        │      │詐欺取財既│          │臺幣壹仟元折算壹│
│  │        │        │      │        │      │遂罪      │          │日。            │
├─┼────┼────┼───┼────┼───┼─────┼─────┼────────┤
│41│同上    │同上    │96年5 │825元   │東森得│刑法第339 │處有期徒刑│處有期徒刑貳月，│
│  │        │        │月29日│        │易購股│條第1 項之│參月。    │如易科罰金，以新│
│  │        │        │      │        │份- 分│詐欺取財既│          │臺幣壹仟元折算壹│
│  │        │        │      │        │期本金│遂罪      │          │日。            │
│  │        │        │      │        │第1 期│          │          │                │
│  │        │        │      │        │/ 共12│          │          │                │
├─┼────┼────┼───┼────┼───┼─────┼─────┼────────┤
│42│同上    │同上    │96年5 │790元   │耐斯星│刑法第339 │處有期徒刑│處有期徒刑貳月，│
│  │        │        │月26日│        │期有限│條第1 項之│參月。    │如易科罰金，以新│
│  │        │        │      │        │公司- │詐欺取財既│          │臺幣壹仟元折算壹│
│  │        │        │      │        │三民  │遂罪      │          │日。            │
├─┼────┼────┼───┼────┼───┼─────┼─────┼────────┤
│43│同上    │同上    │96年5 │917元   │NARAYA│刑法第339 │處有期徒刑│處有期徒刑貳月，│
│  │        │        │月26日│        │PHUKET│條第1 項之│參月。    │如易科罰金，以新│
│  │        │        │      │        │      │詐欺取財既│          │臺幣壹仟元折算壹│
│  │        │        │      │        │      │遂罪      │          │日。            │
├─┼────┼────┼───┼────┼───┼─────┼─────┼────────┤
│44│同上    │同上    │96年5 │221元   │全虹電│刑法第339 │處有期徒刑│處有期徒刑貳月，│
│  │        │        │月27日│        │信- 西│條第1 項之│參月。    │如易科罰金，以新│
│  │        │        │      │        │園店  │詐欺取財既│          │臺幣壹仟元折算壹│
│  │        │        │      │        │      │遂罪      │          │日。            │
├─┼────┼────┼───┼────┼───┼─────┼─────┼────────┤
│45│同上    │同上    │96年5 │836元   │家福股│刑法第339 │處有期徒刑│處有期徒刑貳月，│
│  │        │        │月28日│        │份有限│條第1 項之│參月。    │如易科罰金，以新│
│  │        │        │      │        │公司- │詐欺取財既│          │臺幣壹仟元折算壹│
│  │        │        │      │        │板橋  │遂罪      │          │日。            │
├─┼────┼────┼───┼────┼───┼─────┼─────┼────────┤
│46│同上    │同上    │96年5 │2,013元 │和信電│刑法第339 │處有期徒刑│處有期徒刑貳月，│
│  │        │        │月28日│        │訊股份│條第1 項之│參月。    │如易科罰金，以新│
│  │        │        │      │        │有限公│詐欺取財既│          │臺幣壹仟元折算壹│
│  │        │        │      │        │司板  │遂罪      │          │日。            │
├─┼────┼────┼───┼────┼───┼─────┼─────┼────────┤
│47│同上    │同上    │96年5 │990元   │富邦  │刑法第339 │處有期徒刑│處有期徒刑貳月，│
│  │        │        │月29日│        │momo  │條第1 項之│參月。    │如易科罰金，以新│
│  │        │        │      │        │      │詐欺取財既│          │臺幣壹仟元折算壹│
│  │        │        │      │        │      │遂罪      │          │日。            │
├─┼────┼────┼───┼────┼───┼─────┼─────┼────────┤
│48│同上    │同上    │96年6 │198元   │躍獅行│刑法第339 │處有期徒刑│處有期徒刑貳月，│
│  │        │        │月4日 │        │銷股份│條第1 項之│參月。    │如易科罰金，以新│
│  │        │        │      │        │有限公│詐欺取財既│          │臺幣壹仟元折算壹│
│  │        │        │      │        │司    │遂罪      │          │日。            │
├─┼────┼────┼───┼────┼───┼─────┼─────┼────────┤
│49│同上    │同上    │96年6 │890元   │富邦mo│刑法第339 │處有期徒刑│處有期徒刑貳月，│
│  │        │        │月6日 │        │2007  │條第1 項之│參月。    │如易科罰金，以新│
│  │        │        │      │        │      │詐欺取財既│          │臺幣壹仟元折算壹│
│  │        │        │      │        │      │遂罪      │          │日。            │
├─┼────┼────┼───┼────┼───┼─────┼─────┼────────┤
│50│同上    │同上    │96年6 │77元    │台亞板│刑法第339 │處有期徒刑│處有期徒刑貳月，│
│  │        │        │月13日│        │橋文化│條第1 項之│參月。    │如易科罰金，以新│
│  │        │        │      │        │路站  │詐欺取財既│          │臺幣壹仟元折算壹│
│  │        │        │      │        │      │遂罪      │          │日。            │
├─┼────┼────┼───┼────┼───┼─────┼─────┼────────┤
│51│同上    │同上    │96年6 │1,653元 │家福股│刑法第339 │處有期徒刑│處有期徒刑貳月，│
│  │        │        │月13日│        │份有限│條第1 項之│參月。    │如易科罰金，以新│
│  │        │        │      │        │公司- │詐欺取財既│          │臺幣壹仟元折算壹│
│  │        │        │      │        │板橋  │遂罪      │          │日。            │
├─┼────┼────┼───┼────┼───┼─────┼─────┼────────┤
│52│同上    │同上    │96年6 │100元   │海景世│刑法第339 │處有期徒刑│處有期徒刑貳月，│
│  │        │        │月16日│        │界器業│條第1 項之│參月。    │如易科罰金，以新│
│  │        │        │      │        │股份有│詐欺取財既│          │臺幣壹仟元折算壹│
│  │        │        │      │        │限公司│遂罪      │          │日。            │
├─┼────┼────┼───┼────┼───┼─────┼─────┼────────┤
│53│同上    │同上    │96年6 │900元   │家福股│刑法第339 │處有期徒刑│處有期徒刑貳月，│
│  │        │        │月19日│        │份有限│條第1 項之│參月。    │如易科罰金，以新│
│  │        │        │      │        │公司- │詐欺取財既│          │臺幣壹仟元折算壹│
│  │        │        │      │        │桂林  │遂罪      │          │日。            │
├─┼────┼────┼───┼────┼───┼─────┼─────┼────────┤
│54│同上    │同上    │96年6 │1,200元 │新視界│刑法第339 │處有期徒刑│處有期徒刑貳月，│
│  │        │        │月22日│        │眼鏡  │條第1 項之│參月。    │如易科罰金，以新│
│  │        │        │      │        │      │詐欺取財既│          │臺幣壹仟元折算壹│
│  │        │        │      │        │      │遂罪      │          │日。            │
├─┼────┼────┼───┼────┼───┼─────┼─────┼────────┤
│55│同上    │同上    │96年6 │3,000元 │大溪高│刑法第339 │處有期徒刑│處有期徒刑貳月，│
│  │        │        │月25日│        │爾夫球│條第1 項之│參月。    │如易科罰金，以新│
│  │        │        │      │        │場    │詐欺取財既│          │臺幣壹仟元折算壹│
│  │        │        │      │        │      │遂罪      │          │日。            │
├─┼────┼────┼───┼────┼───┼─────┼─────┼────────┤
│56│同上    │同上    │96年7 │703元   │家福股│刑法第339 │處有期徒刑│處有期徒刑貳月，│
│  │        │        │月13日│        │份有限│條第1 項之│參月。    │如易科罰金，以新│
│  │        │        │      │        │公司- │詐欺取財既│          │臺幣壹仟元折算壹│
│  │        │        │      │        │板橋  │遂罪      │          │日。            │
├─┼────┼────┼───┼────┼───┼─────┼─────┼────────┤
│57│臺灣美國│00000000│95年7 │1,656元 │家樂福│刑法第339 │處有期徒刑│處有期徒刑貳月，│
│  │運通國際│0000000 │月31日│        │- 板橋│條第1 項之│參月，減為│如易科罰金，以新│
│  │股份有限│        │      │        │店    │詐欺取財既│有期徒刑壹│臺幣壹仟元折算壹│
│  │公司    │        │      │        │      │遂罪      │月又拾伍日│日，減為有期徒刑│
│  │        │        │      │        │      │          │。        │壹月，如易科罰金│
│  │        │        │      │        │      │          │          │，以新臺幣壹仟元│
│  │        │        │      │        │      │          │          │折算壹日。      │
├─┼────┼────┼───┼────┼───┼─────┼─────┼────────┤
│58│同上    │同上    │95年7 │475元   │家樂福│刑法第339 │處有期徒刑│處有期徒刑貳月，│
│  │        │        │月31日│        │- 板橋│條第1 項之│參月，減為│如易科罰金，以新│
│  │        │        │      │        │店    │詐欺取財既│有期徒刑壹│臺幣壹仟元折算壹│
│  │        │        │      │        │      │遂罪      │月又拾伍日│日，減為有期徒刑│
│  │        │        │      │        │      │          │。        │壹月，如易科罰金│
│  │        │        │      │        │      │          │          │，以新臺幣壹仟元│
│  │        │        │      │        │      │          │          │折算壹日。      │
├─┼────┼────┼───┼────┼───┼─────┼─────┼────────┤
│59│同上    │同上    │95年8 │1,295元 │家樂福│刑法第339 │處有期徒刑│處有期徒刑貳月，│
│  │        │        │月8日 │        │- 板橋│條第1 項之│參月，減為│如易科罰金，以新│
│  │        │        │      │        │店    │詐欺取財既│有期徒刑壹│臺幣壹仟元折算壹│
│  │        │        │      │        │      │遂罪      │月又拾伍日│日，減為有期徒刑│
│  │        │        │      │        │      │          │。        │壹月，如易科罰金│
│  │        │        │      │        │      │          │          │，以新臺幣壹仟元│
│  │        │        │      │        │      │          │          │折算壹日。      │
├─┼────┼────┼───┼────┼───┼─────┼─────┼────────┤
│60│同上    │同上    │95年8 │515元   │家樂福│刑法第339 │處有期徒刑│處有期徒刑貳月，│
│  │        │        │月8日 │        │- 板橋│條第1 項之│參月，減為│如易科罰金，以新│
│  │        │        │      │        │店    │詐欺取財既│有期徒刑壹│臺幣壹仟元折算壹│
│  │        │        │      │        │      │遂罪      │月又拾伍日│日，減為有期徒刑│
│  │        │        │      │        │      │          │。        │壹月，如易科罰金│
│  │        │        │      │        │      │          │          │，以新臺幣壹仟元│
│  │        │        │      │        │      │          │          │折算壹日。      │
├─┼────┼────┼───┼────┼───┼─────┼─────┼────────┤
│61│同上    │同上    │95年8 │1,460元 │家樂福│刑法第339 │處有期徒刑│處有期徒刑貳月，│
│  │        │        │月8日 │        │- 板橋│條第1 項之│參月，減為│如易科罰金，以新│
│  │        │        │      │        │店    │詐欺取財既│有期徒刑壹│臺幣壹仟元折算壹│
│  │        │        │      │        │      │遂罪      │月又拾伍日│日，減為有期徒刑│
│  │        │        │      │        │      │          │。        │壹月，如易科罰金│
│  │        │        │      │        │      │          │          │，以新臺幣壹仟元│
│  │        │        │      │        │      │          │          │折算壹日。      │
├─┼────┼────┼───┼────┼───┼─────┼─────┼────────┤
│62│同上    │同上    │95年8 │877元   │家樂福│刑法第339 │處有期徒刑│處有期徒刑貳月，│
│  │        │        │月11日│        │- 板橋│條第1 項之│參月，減為│如易科罰金，以新│
│  │        │        │      │        │店    │詐欺取財既│有期徒刑壹│臺幣壹仟元折算壹│
│  │        │        │      │        │      │遂罪      │月又拾伍日│日，減為有期徒刑│
│  │        │        │      │        │      │          │。        │壹月，如易科罰金│
│  │        │        │      │        │      │          │          │，以新臺幣壹仟元│
│  │        │        │      │        │      │          │          │折算壹日。      │
├─┼────┼────┼───┼────┼───┼─────┼─────┼────────┤
│63│同上    │同上    │95年8 │1,479元 │家樂福│刑法第339 │處有期徒刑│處有期徒刑貳月，│
│  │        │        │月25日│        │- 板橋│條第1 項之│參月，減為│如易科罰金，以新│
│  │        │        │      │        │店    │詐欺取財既│有期徒刑壹│臺幣壹仟元折算壹│
│  │        │        │      │        │      │遂罪      │月又拾伍日│日，減為有期徒刑│
│  │        │        │      │        │      │          │。        │壹月，如易科罰金│
│  │        │        │      │        │      │          │          │，以新臺幣壹仟元│
│  │        │        │      │        │      │          │          │折算壹日。      │
├─┼────┼────┼───┼────┼───┼─────┼─────┼────────┤
│64│同上    │同上    │95年8 │1,399元 │家樂福│刑法第339 │處有期徒刑│處有期徒刑貳月，│
│  │        │        │月25日│        │- 板橋│條第1 項之│參月，減為│如易科罰金，以新│
│  │        │        │      │        │店    │詐欺取財既│有期徒刑壹│臺幣壹仟元折算壹│
│  │        │        │      │        │      │遂罪      │月又拾伍日│日，減為有期徒刑│
│  │        │        │      │        │      │          │。        │壹月，如易科罰金│
│  │        │        │      │        │      │          │          │，以新臺幣壹仟元│
│  │        │        │      │        │      │          │          │折算壹日。      │
├─┼────┼────┼───┼────┼───┼─────┼─────┼────────┤
│65│同上    │同上    │95年8 │759元   │NET 板│刑法第339 │處有期徒刑│處有期徒刑貳月，│
│  │        │        │月31日│        │橋二店│條第1 項之│參月，減為│如易科罰金，以新│
│  │        │        │      │        │      │詐欺取財既│有期徒刑壹│臺幣壹仟元折算壹│
│  │        │        │      │        │      │遂罪      │月又拾伍日│日，減為有期徒刑│
│  │        │        │      │        │      │          │。        │壹月，如易科罰金│
│  │        │        │      │        │      │          │          │，以新臺幣壹仟元│
│  │        │        │      │        │      │          │          │折算壹日。      │
├─┼────┼────┼───┼────┼───┼─────┼─────┼────────┤
│66│同上    │同上    │95年8 │598元   │NET 板│刑法第339 │處有期徒刑│處有期徒刑貳月，│
│  │        │        │月31日│        │橋二店│條第1 項之│參月，減為│如易科罰金，以新│
│  │        │        │      │        │      │詐欺取財既│有期徒刑壹│臺幣壹仟元折算壹│
│  │        │        │      │        │      │遂罪      │月又拾伍日│日，減為有期徒刑│
│  │        │        │      │        │      │          │。        │壹月，如易科罰金│
│  │        │        │      │        │      │          │          │，以新臺幣壹仟元│
│  │        │        │      │        │      │          │          │折算壹日。      │
├─┼────┼────┼───┼────┼───┼─────┼─────┼────────┤
│67│同上    │同上    │96年2 │1,695元 │家樂福│刑法第339 │處有期徒刑│處有期徒刑貳月，│
│  │        │        │月1日 │        │- 板橋│條第1 項之│參月，減為│如易科罰金，以新│
│  │        │        │      │        │店    │詐欺取財既│有期徒刑壹│臺幣壹仟元折算壹│
│  │        │        │      │        │      │遂罪      │月又拾伍日│日，減為有期徒刑│
│  │        │        │      │        │      │          │。        │壹月，如易科罰金│
│  │        │        │      │        │      │          │          │，以新臺幣壹仟元│
│  │        │        │      │        │      │          │          │折算壹日。      │
├─┼────┼────┼───┼────┼───┼─────┼─────┼────────┤
│68│同上    │同上    │96年2 │1,459元 │家樂福│刑法第339 │處有期徒刑│處有期徒刑貳月，│
│  │        │        │月1日 │        │- 板橋│條第1 項之│參月，減為│如易科罰金，以新│
│  │        │        │      │        │店    │詐欺取財既│有期徒刑壹│臺幣壹仟元折算壹│
│  │        │        │      │        │      │遂罪      │月又拾伍日│日，減為有期徒刑│
│  │        │        │      │        │      │          │。        │壹月，如易科罰金│
│  │        │        │      │        │      │          │          │，以新臺幣壹仟元│
│  │        │        │      │        │      │          │          │折算壹日。      │
├─┼────┼────┼───┼────┼───┼─────┼─────┼────────┤
│69│同上    │同上    │96年2 │32,800元│家樂福│刑法第339 │處有期徒刑│處有期徒刑參月，│
│  │        │        │月1日 │        │- 板橋│條第1 項之│肆月，減為│如易科罰金，以新│
│  │        │        │      │        │店    │詐欺取財既│有期徒刑貳│臺幣壹仟元折算壹│
│  │        │        │      │        │      │遂罪      │月。      │日，減為有期徒刑│
│  │        │        │      │        │      │          │          │壹月又拾伍日，如│
│  │        │        │      │        │      │          │          │易科罰金，以新臺│
│  │        │        │      │        │      │          │          │幣壹仟元折算壹日│
│  │        │        │      │        │      │          │          │。              │
└─┴────┴────┴───┴────┴───┴─────┴─────┴────────┘
附表十三（以吳根旺名義申請之信用卡預借現金明細）
┌─┬────┬────┬────┬────┬────┬─────┬─────┬───────┐
│編│銀行名稱│信用卡號│預借現金│預借現金│預借現金│罪      名│被告林義註│被告黃慶華之宣│
│號│        │碼      │日期    │金額（新│所屬自動│          │之宣告刑  │告刑          │
│  │        │        │        │臺幣）  │櫃員機  │          │          │              │
├─┼────┼────┼────┼────┼────┼─────┼─────┼───────┤
│1 │美商花旗│00000000│96年6月7│80,000元│撥付至華│刑法第339 │處有期徒刑│處有期徒刑肆月│
│  │銀行    │00000000│日      │        │南銀行18│條第1 項之│陸月。    │，如易科罰金，│
│  │        │        │        │        │00000000│詐欺取財既│          │以新臺幣壹仟元│
│  │        │        │        │        │36號帳戶│遂罪      │          │折算壹日。    │
├─┼────┼────┼────┼────┼────┼─────┼─────┼───────┤
│2 │同上    │同上    │96年7月 │6,000元 │萬泰商銀│刑法第339 │處有期徒刑│處有期徒刑貳月│
│  │        │        │13 日   │        │        │條第1 項之│參月。    │，如易科罰金，│
│  │        │        │        │        │        │詐欺取財既│          │以新臺幣壹仟元│
│  │        │        │        │        │        │遂罪      │          │折算壹日。    │
└─┴────┴────┴────┴────┴────┴─────┴─────┴───────┘
附表十四（黃慶華以玩命科技公司薪資轉帳轉入吳根旺帳戶明細
          ）
┌──┬─────────┬───────┬─────┐
│編號│銀行帳戶          │日期          │金額（新臺│
│    │                  │              │幣）      │
├──┼─────────┼───────┼─────┤
│1   │華南商業銀行北三重│95年7 月10日  │61,770元  │
│    │分行              │              │          │
│    │帳號000000000000  │              │          │
├──┼─────────┼───────┼─────┤
│2   │同上              │95年8 月10日  │61,570元  │
├──┼─────────┼───────┼─────┤
│3   │同上              │95年9 月8 日  │71,870元  │
├──┼─────────┼───────┼─────┤
│4   │同上              │95年10月11日  │70,850元  │
├──┼─────────┼───────┼─────┤
│5   │同上              │95年11月10日  │70,050元  │
├──┼─────────┼───────┼─────┤
│6   │同上              │95年12月8 日  │75,250元  │
├──┼─────────┼───────┼─────┤
│7   │同上              │96年1 月10日  │75,250元  │
├──┼─────────┼───────┼─────┤
│8   │同上              │96年2 月5 日  │105,000 元│
├──┼─────────┼───────┼─────┤
│9   │同上              │96年3 月9 日  │75,500元  │
├──┼─────────┼───────┼─────┤
│10  │同上              │96年4 月10日  │80,450元  │
├──┼─────────┼───────┼─────┤
│11  │同上              │96年5 月10日  │81,620元  │
├──┼─────────┼───────┼─────┤
│12  │同上              │96年6 月8 日  │82,500元  │
└──┴─────────┴───────┴─────┘
附表十五（以吳根旺名義申請之信用卡）
┌─┬────┬────┬────┬───────┬─────┬─────┬──────┬──────┐
│編│發卡銀行│信用卡號│申請日期│申請文件及不實│罪    名  │被告林義註│被告黃慶華之│被告吳根旺之│
│號│        │碼      │        │之申請資料    │          │之宣告刑及│宣告刑及減得│宣告刑及減得│
│  │        │        │        │              │          │減得刑    │刑          │刑          │
├─┼────┼────┼────┼───────┼─────┼─────┼──────┼──────┤
│1 │遠東國際│00000000│96年2 月│申請書（填載│刑法第339 │處有期徒刑│處有期徒刑肆│處有期徒刑陸│
│  │商業銀行│00000000│26日    │吳根旺為玩命科│條第1 項之│陸月，減為│月，如易科罰│月，如易科罰│
│  │        │        │        │技公司工程師，│詐欺取財既│有期徒刑參│金，以新臺幣│金，以新臺幣│
│  │        │        │        │年薪84萬元不實│遂罪      │月。      │壹仟元折算壹│壹仟元折算壹│
│  │        │        │        │資料）        │          │          │日，減為有期│日，減為有期│
│  │        │        │        │全民健康保險│          │          │徒刑貳月，如│徒刑參月，如│
│  │        │        │        │卡            │          │          │易科罰金，以│易科罰金，以│
│  │        │        │        │身分證      │          │          │新臺幣壹仟元│新臺幣壹仟元│
│  │        │        │        │              │          │          │折算壹日。  │折算壹日。  │
├─┼────┼────┼────┼───────┼─────┼─────┼──────┼──────┤
│2 │永豐信用│00000000│96年6 月│申請書（填載│刑法第339 │處有期徒刑│處有期徒刑肆│處有期徒刑陸│
│  │卡股份有│00000000│13日    │吳根旺為玩命科│條第1 項之│陸月。    │月，如易科罰│月，如易科罰│
│  │限公司  │        │        │技公司主任，年│詐欺取財既│          │金，以新臺幣│金，以新臺幣│
│  │        │        │        │收入112 萬元不│遂罪      │          │壹仟元折算壹│壹仟元折算壹│
│  │        │        │        │實資料）      │          │          │日。        │日。        │
│  │        │        │        │全民健康保險│          │          │            │            │
│  │        │        │        │卡            │          │          │            │            │
│  │        │        │        │華南商業銀行│          │          │            │            │
│  │        │        │        │存摺（按月存入│          │          │            │            │
│  │        │        │        │金額充作玩命科│          │          │            │            │
│  │        │        │        │技公司薪資）  │          │          │            │            │
├─┼────┼────┼────┼───────┼─────┼─────┼──────┼──────┤
│3 │國泰世華│未核卡  │96年6 月│申請書（填載吳│刑法第339 │處有期徒刑│處有期徒刑貳│處有期徒刑肆│
│  │商業銀行│        │13日    │根旺為玩命科技│條第3 項、│肆月。    │月，如意科罰│月，如意科罰│
│  │        │        │        │公司主任，年薪│第1 項之詐│          │金，以新臺幣│金，以新臺幣│
│  │        │        │        │112 萬元不實資│欺取財未遂│          │壹仟元折算壹│壹仟元折算壹│
│  │        │        │        │料）          │罪        │          │日。        │日。        │
└─┴────┴────┴────┴───────┴─────┴─────┴──────┴──────┘
附表十六（以吳根旺名義申請之信用卡刷卡消費明細）
┌─┬────┬────┬───┬────┬─────┬─────┬─────┬─────────┐
│編│銀行名稱│信用卡號│簽帳消│詐得銀行│消費地點  │罪名      │被告林義註│被告黃慶華之宣告刑│
│號│        │碼      │費日期│代墊金額│          │          │之宣告刑及│及減得刑          │
│  │        │        │      │（新臺幣│          │          │減得刑    │                  │
│  │        │        │      │）      │          │          │          │                  │
├─┼────┼────┼───┼────┼─────┼─────┼─────┼─────────┤
│1 │遠東國際│00000000│96年3 │772元   │台亞板橋文│刑法第339 │處有期徒刑│處有期徒刑貳月，如│
│  │商業銀行│00000000│月27日│        │化路站    │條第1 項之│參月，減為│易科罰金，以新臺幣│
│  │        │        │      │        │          │詐欺取財既│有期徒刑壹│壹仟元折算壹日，減│
│  │        │        │      │        │          │遂罪      │月又拾伍日│為有期徒刑壹月，如│
│  │        │        │      │        │          │          │。        │易科罰金，以新臺幣│
│  │        │        │      │        │          │          │          │壹仟元折算壹日。  │
├─┼────┼────┼───┼────┼─────┼─────┼─────┼─────────┤
│2 │同上    │同上    │96年4 │666元   │台亞板橋文│刑法第339 │處有期徒刑│處有期徒刑貳月，如│
│  │        │        │月3日 │        │化路站    │條第1 項之│參月，減為│易科罰金，以新臺幣│
│  │        │        │      │        │          │詐欺取財既│有期徒刑壹│壹仟元折算壹日，減│
│  │        │        │      │        │          │遂罪      │月又拾伍日│為有期徒刑壹月，如│
│  │        │        │      │        │          │          │。        │易科罰金，以新臺幣│
│  │        │        │      │        │          │          │          │壹仟元折算壹日。  │
├─┼────┼────┼───┼────┼─────┼─────┼─────┼─────────┤
│3 │同上    │同上    │96年4 │1,325 元│台亞土城中│刑法第339 │處有期徒刑│處有期徒刑貳月，如│
│  │        │        │月15日│        │央路站    │條第1 項之│參月，減為│易科罰金，以新臺幣│
│  │        │        │      │        │          │詐欺取財既│有期徒刑壹│壹仟元折算壹日，減│
│  │        │        │      │        │          │遂罪      │月又拾伍日│為有期徒刑壹月，如│
│  │        │        │      │        │          │          │。        │易科罰金，以新臺幣│
│  │        │        │      │        │          │          │          │壹仟元折算壹日。  │
├─┼────┼────┼───┼────┼─────┼─────┼─────┼─────────┤
│4 │同上    │同上    │96年4 │123元   │台亞板橋文│刑法第339 │處有期徒刑│處有期徒刑貳月，如│
│  │        │        │月17日│        │化路站    │條第1 項之│參月，減為│易科罰金，以新臺幣│
│  │        │        │      │        │          │詐欺取財既│有期徒刑壹│壹仟元折算壹日，減│
│  │        │        │      │        │          │遂罪      │月又拾伍日│為有期徒刑壹月，如│
│  │        │        │      │        │          │          │。        │易科罰金，以新臺幣│
│  │        │        │      │        │          │          │          │壹仟元折算壹日。  │
├─┼────┼────┼───┼────┼─────┼─────┼─────┼─────────┤
│5 │同上    │同上    │96年4 │1,140 元│金城加油站│刑法第339 │處有期徒刑│處有期徒刑貳月，如│
│  │        │        │月24日│        │有限公司  │條第1 項之│參月，減為│易科罰金，以新臺幣│
│  │        │        │      │        │          │詐欺取財既│有期徒刑壹│壹仟元折算壹日，減│
│  │        │        │      │        │          │遂罪      │月又拾伍日│為有期徒刑壹月，如│
│  │        │        │      │        │          │          │。        │易科罰金，以新臺幣│
│  │        │        │      │        │          │          │          │壹仟元折算壹日。  │
├─┼────┼────┼───┼────┼─────┼─────┼─────┼─────────┤
│6 │同上    │同上    │96年4 │2,940 元│統帥股份有│刑法第339 │處有期徒刑│處有期徒刑貳月，如│
│  │        │        │月29日│        │限公司    │條第1 項之│參月。    │易科罰金，以新臺幣│
│  │        │        │      │        │          │詐欺取財既│          │壹仟元折算壹日。  │
│  │        │        │      │        │          │遂罪      │          │                  │
├─┼────┼────┼───┼────┼─────┼─────┼─────┼─────────┤
│7 │同上    │同上    │96年4 │2,340 元│NIGHT     │刑法第339 │處有期徒刑│處有期徒刑貳月，如│
│  │        │        │月29日│        │PARIS CLUB│條第1 項之│參月。    │易科罰金，以新臺幣│
│  │        │        │      │        │          │詐欺取財既│          │壹仟元折算壹日。  │
├─┼────┼────┼───┼────┼─────┼─────┼─────┼─────────┤
│8 │同上    │同上    │96年5 │113元   │台亞板橋文│刑法第339 │處有期徒刑│處有期徒刑貳月，如│
│  │        │        │月1日 │        │化路站    │條第1 項之│參月。    │易科罰金，以新臺幣│
│  │        │        │      │        │          │詐欺取財既│          │壹仟元折算壹日。  │
│  │        │        │      │        │          │遂罪      │          │                  │
├─┼────┼────┼───┼────┼─────┼─────┼─────┼─────────┤
│9 │同上    │同上    │96年5 │5,080 元│新皮屋國際│刑法第339 │處有期徒刑│處有期徒刑貳月，如│
│  │        │        │月4日 │        │有限公司  │條第1 項之│參月。    │易科罰金，以新臺幣│
│  │        │        │      │        │          │詐欺取財既│          │壹仟元折算壹日。  │
│  │        │        │      │        │          │遂罪      │          │                  │
├─┼────┼────┼───┼────┼─────┼─────┼─────┼─────────┤
│10│同上    │同上    │96年5 │32,208  │恆安旅行社│刑法第339 │處有期徒刑│處有期徒刑參月，如│
│  │        │        │月7日 │元      │股份有限公│條第1 項之│肆月。    │易科罰金，以新臺幣│
│  │        │        │      │        │司        │詐欺取財既│          │壹仟元折算壹日。  │
│  │        │        │      │        │          │遂罪      │          │                  │
├─┼────┼────┼───┼────┼─────┼─────┼─────┼─────────┤
│11│同上    │同上    │96年5 │14,500  │康福旅行社│刑法第339 │處有期徒刑│處有期徒刑參月，如│
│  │        │        │月8日 │元      │股份有限公│條第1 項之│肆月。    │易科罰金，以新臺幣│
│  │        │        │      │        │司內湖分  │詐欺      │          │壹仟元折算壹日。  │
├─┼────┼────┼───┼────┼─────┼─────┼─────┼─────────┤
│12│同上    │同上    │96年5 │93元    │台亞板橋文│刑法第339 │處有期徒刑│處有期徒刑貳月，如│
│  │        │        │月15日│        │化路站    │條第1 項之│參月。    │易科罰金，以新臺幣│
│  │        │        │      │        │          │詐欺取財既│          │壹仟元折算壹日。  │
│  │        │        │      │        │          │遂罪      │          │                  │
├─┼────┼────┼───┼────┼─────┼─────┼─────┼─────────┤
│13│同上    │同上    │96年5 │1,177 元│台亞板橋文│刑法第339 │處有期徒刑│處有期徒刑貳月，如│
│  │        │        │月15日│        │化路站    │條第1 項之│參月。    │易科罰金，以新臺幣│
│  │        │        │      │        │          │詐欺取財既│          │壹仟元折算壹日。  │
│  │        │        │      │        │          │遂罪      │          │                  │
├─┼────┼────┼───┼────┼─────┼─────┼─────┼─────────┤
│14│同上    │同上    │96年6 │598元   │家福股份有│刑法第339 │處有期徒刑│處有期徒刑貳月，如│
│  │        │        │月2日 │        │限公司- 板│條第1 項之│參月。    │易科罰金，以新臺幣│
│  │        │        │      │        │橋店一般  │詐欺取財既│          │壹仟元折算壹日。  │
│  │        │        │      │        │          │遂罪      │          │                  │
├─┼────┼────┼───┼────┼─────┼─────┼─────┼─────────┤
│15│同上    │同上    │96年6 │114元   │台亞板橋文│刑法第339 │處有期徒刑│處有期徒刑貳月，如│
│  │        │        │月6日 │        │化路站    │條第1 項之│參月。    │易科罰金，以新臺幣│
│  │        │        │      │        │          │詐欺取財既│          │壹仟元折算壹日。  │
│  │        │        │      │        │          │遂罪      │          │                  │
├─┼────┼────┼───┼────┼─────┼─────┼─────┼─────────┤
│16│同上    │同上    │96年6 │1,560 元│台亞板橋文│刑法第339 │處有期徒刑│處有期徒刑貳月，如│
│  │        │        │月9日 │        │化路站    │條第1 項之│參月。    │易科罰金，以新臺幣│
│  │        │        │      │        │          │詐欺取財既│          │壹仟元折算壹日。  │
│  │        │        │      │        │          │遂罪      │          │                  │
├─┼────┼────┼───┼────┼─────┼─────┼─────┼─────────┤
│17│同上    │同上    │96年6 │553元   │和信電訊股│刑法第339 │處有期徒刑│處有期徒刑貳月，如│
│  │        │        │月10日│        │份有限公司│條第1 項之│參月。    │易科罰金，以新臺幣│
│  │        │        │      │        │板橋雙十  │詐欺取財既│          │壹仟元折算壹日。  │
│  │        │        │      │        │          │遂罪      │          │                  │
├─┼────┼────┼───┼────┼─────┼─────┼─────┼─────────┤
│18│同上    │同上    │96年6 │1,080 元│東森得易購│刑法第339 │處有期徒刑│處有期徒刑貳月，如│
│  │        │        │月14日│        │股份有限公│條第1 項之│參月。    │易科罰金，以新臺幣│
│  │        │        │      │        │司台北分公│詐欺取財既│          │壹仟元折算壹日。  │
│  │        │        │      │        │司        │遂罪      │          │                  │
├─┼────┼────┼───┼────┼─────┼─────┼─────┼─────────┤
│19│同上    │同上    │96年6 │7,665 元│統帥舞廳股│刑法第339 │處有期徒刑│處有期徒刑貳月，如│
│  │        │        │月19日│        │份有限公司│條第1 項之│參月。    │易科罰金，以新臺幣│
│  │        │        │      │        │          │詐欺取財既│          │壹仟元折算壹日。  │
│  │        │        │      │        │          │遂罪      │          │                  │
├─┼────┼────┼───┼────┼─────┼─────┼─────┼─────────┤
│20│同上    │同上    │96年6 │12,000  │心心      │刑法第339 │處有期徒刑│處有期徒刑貳月，如│
│  │        │        │月22日│元      │          │條第1 項之│肆月。    │易科罰金，以新臺幣│
│  │        │        │      │        │          │詐欺取財既│          │壹仟元折算壹日。  │
│  │        │        │      │        │          │遂罪      │          │                  │
├─┼────┼────┼───┼────┼─────┼─────┼─────┼─────────┤
│21│同上    │同上    │96年6 │105元   │台亞板橋文│刑法第339 │處有期徒刑│處有期徒刑貳月，如│
│  │        │        │月26日│        │化路站    │條第1 項之│參月。    │易科罰金，以新臺幣│
│  │        │        │      │        │          │詐欺取財既│          │壹仟元折算壹日。  │
│  │        │        │      │        │          │遂罪      │          │                  │
├─┼────┼────┼───┼────┼─────┼─────┼─────┼─────────┤
│22│同上    │同上    │96年6 │1,800 元│統順交通有│刑法第339 │處有期徒刑│處有期徒刑貳月，如│
│  │        │        │月26日│        │限公司    │條第1 項之│參月。    │易科罰金，以新臺幣│
│  │        │        │      │        │          │詐欺取財既│          │壹仟元折算壹日。  │
│  │        │        │      │        │          │遂罪      │          │                  │
├─┼────┼────┼───┼────┼─────┼─────┼─────┼─────────┤
│23│同上    │同上    │96年6 │783元   │台亞板橋文│刑法第339 │處有期徒刑│處有期徒刑貳月，如│
│  │        │        │月27日│        │化路站    │條第1 項之│參月。    │易科罰金，以新臺幣│
│  │        │        │      │        │          │詐欺取財既│          │壹仟元折算壹日。  │
│  │        │        │      │        │          │遂罪      │          │                  │
├─┼────┼────┼───┼────┼─────┼─────┼─────┼─────────┤
│24│同上    │同上    │96年6 │2,400 元│欣娉有限公│刑法第339 │處有期徒刑│處有期徒刑貳月，如│
│  │        │        │月27日│        │司        │條第1 項之│參月。    │易科罰金，以新臺幣│
│  │        │        │      │        │          │詐欺取財既│          │壹仟元折算壹日。  │
│  │        │        │      │        │          │遂罪      │          │                  │
├─┼────┼────┼───┼────┼─────┼─────┼─────┼─────────┤
│25│同上    │同上    │96年6 │2,680 元│林口高爾夫│刑法第339 │處有期徒刑│處有期徒刑貳月，如│
│  │        │        │月28日│        │球場      │條第1 項之│參月。    │易科罰金，以新臺幣│
│  │        │        │      │        │          │詐欺取財既│          │壹仟元折算壹日。  │
│  │        │        │      │        │          │遂罪      │          │                  │
├─┼────┼────┼───┼────┼─────┼─────┼─────┼─────────┤
│26│同上    │同上    │96年6 │680元   │全虹通信- │刑法第339 │處有期徒刑│處有期徒刑貳月，如│
│  │        │        │月30日│        │西園店    │條第1 項之│參月。    │易科罰金，以新臺幣│
│  │        │        │      │        │          │詐欺取財既│          │壹仟元折算壹日。  │
│  │        │        │      │        │          │遂罪      │          │                  │
├─┼────┼────┼───┼────┼─────┼─────┼─────┼─────────┤
│27│同上    │同上    │96年7 │3,960 元│ViVa TV-  │刑法第339 │處有期徒刑│處有期徒刑貳月，如│
│  │        │        │月4日 │        │中購媒體科│條第1 項之│參月。    │易科罰金，以新臺幣│
│  │        │        │      │        │技股份有限│詐欺取財既│          │壹仟元折算壹日。  │
│  │        │        │      │        │公司      │遂罪      │          │                  │
├─┼────┼────┼───┼────┼─────┼─────┼─────┼─────────┤
│28│同上    │同上    │96年7 │130元   │中華石油- │刑法第339 │處有期徒刑│處有期徒刑貳月，如│
│  │        │        │月4日 │        │三民站    │條第1 項之│參月。    │易科罰金，以新臺幣│
│  │        │        │      │        │          │詐欺取財既│          │壹仟元折算壹日。  │
│  │        │        │      │        │          │遂罪      │          │                  │
├─┼────┼────┼───┼────┼─────┼─────┼─────┼─────────┤
│29│同上    │同上    │96年7 │2,890 元│統帥股份有│刑法第339 │處有期徒刑│處有期徒刑貳月，如│
│  │        │        │月5日 │        │限公司    │條第1 項之│參月。    │易科罰金，以新臺幣│
│  │        │        │      │        │          │詐欺取財既│          │壹仟元折算壹日。  │
│  │        │        │      │        │          │遂罪      │          │                  │
├─┼────┼────┼───┼────┼─────┼─────┼─────┼─────────┤
│30│同上    │同上    │96年7 │9,000 元│紅陽科技股│刑法第339 │處有期徒刑│處有期徒刑貳月，如│
│  │        │        │月6日 │        │份有限公司│條第1 項之│參月。    │易科罰金，以新臺幣│
│  │        │        │      │        │          │詐欺取財既│          │壹仟元折算壹日。  │
│  │        │        │      │        │          │遂罪      │          │                  │
├─┼────┼────┼───┼────┼─────┼─────┼─────┼─────────┤
│31│同上    │同上    │96年7 │3,675 元│樂城事業汽│刑法第339 │處有期徒刑│處有期徒刑貳月，如│
│  │        │        │月6日 │        │車音響材料│條第1 項之│參月。    │易科罰金，以新臺幣│
│  │        │        │      │        │行        │詐欺取財既│          │壹仟元折算壹日。  │
│  │        │        │      │        │          │遂罪      │          │                  │
├─┼────┼────┼───┼────┼─────┼─────┼─────┼─────────┤
│32│同上    │同上    │96年7 │8,366 元│凱悅視聽歌│刑法第339 │處有期徒刑│處有期徒刑貳月，如│
│  │        │        │月7日 │        │城        │條第1 項之│參月。    │易科罰金，以新臺幣│
│  │        │        │      │        │          │詐欺取財既│          │壹仟元折算壹日。  │
│  │        │        │      │        │          │遂罪      │          │                  │
├─┼────┼────┼───┼────┼─────┼─────┼─────┼─────────┤
│33│同上    │同上    │96年7 │145元   │台亞板橋文│刑法第339 │處有期徒刑│處有期徒刑貳月，如│
│  │        │        │月9日 │        │化路站    │條第1 項之│參月。    │易科罰金，以新臺幣│
│  │        │        │      │        │          │詐欺取財既│          │壹仟元折算壹日。  │
│  │        │        │      │        │          │遂罪      │          │                  │
├─┼────┼────┼───┼────┼─────┼─────┼─────┼─────────┤
│34│同上    │同上    │96年7 │1,300 元│邁達高爾夫│刑法第339 │處有期徒刑│處有期徒刑貳月，如│
│  │        │        │月9日 │        │- 中和店  │條第1 項之│參月。    │易科罰金，以新臺幣│
│  │        │        │      │        │          │詐欺取財既│          │壹仟元折算壹日。  │
│  │        │        │      │        │          │遂罪      │          │                  │
├─┼────┼────┼───┼────┼─────┼─────┼─────┼─────────┤
│35│同上    │同上    │96年7 │1,555 元│台亞板橋文│刑法第339 │處有期徒刑│處有期徒刑貳月，如│
│  │        │        │月11日│        │化路站    │條第1 項之│參月。    │易科罰金，以新臺幣│
│  │        │        │      │        │          │詐欺取財既│          │壹仟元折算壹日。  │
│  │        │        │      │        │          │遂罪      │          │                  │
├─┼────┼────┼───┼────┼─────┼─────┼─────┼─────────┤
│36│同上    │同上    │96年7 │478元   │康是美生活│刑法第339 │處有期徒刑│處有期徒刑貳月，如│
│  │        │        │月13日│        │藥妝店- 西│條第1 項之│參月。    │易科罰金，以新臺幣│
│  │        │        │      │        │園門市    │詐欺取財既│          │壹仟元折算壹日。  │
│  │        │        │      │        │          │遂罪      │          │                  │
├─┼────┼────┼───┼────┼─────┼─────┼─────┼─────────┤
│37│同上    │同上    │96年7 │400元   │游記太陽堂│刑法第339 │處有期徒刑│處有期徒刑貳月，如│
│  │        │        │月5日 │        │          │條第1 項之│參月。    │易科罰金，以新臺幣│
│  │        │        │      │        │          │詐欺取財既│          │壹仟元折算壹日。  │
│  │        │        │      │        │          │遂罪      │          │                  │
├─┼────┼────┼───┼────┼─────┼─────┼─────┼─────────┤
│38│同上    │同上    │96年7 │109元   │台亞板橋文│刑法第339 │處有期徒刑│處有期徒刑貳月，如│
│  │        │        │月18日│        │化路站    │條第1 項之│參月。    │易科罰金，以新臺幣│
│  │        │        │      │        │          │詐欺取財既│          │壹仟元折算壹日。  │
│  │        │        │      │        │          │遂罪      │          │                  │
├─┼────┼────┼───┼────┼─────┼─────┼─────┼─────────┤
│39│同上    │同上    │96年8 │780元   │復興航空運│刑法第339 │處有期徒刑│處有期徒刑貳月，如│
│  │        │        │月2日 │        │輸股份有限│條第1 項之│參月。    │易科罰金，以新臺幣│
│  │        │        │      │        │公司      │詐欺取財既│          │壹仟元折算壹日。  │
│  │        │        │      │        │          │遂罪      │          │                  │
├─┼────┼────┼───┼────┼─────┼─────┼─────┼─────────┤
│40│永豐信用│00000000│96年6 │1,628 元│3-1期：   │刑法第339 │處有期徒刑│處有期徒刑貳月，如│
│  │卡股份有│00000000│月27日│        │新平安2500│條第1 項之│參月。    │易科罰金，以新臺幣│
│  │限公司  │        │      │        │專案      │詐欺取財既│          │壹仟元折算壹日。  │
│  │        │        │      │        │          │遂罪      │          │                  │
├─┼────┼────┼───┼────┼─────┼─────┼─────┼─────────┤
│41│同上    │同上    │96年7 │321元   │家福股份有│刑法第339 │處有期徒刑│處有期徒刑貳月，如│
│  │        │        │月4日 │        │限公司- 桂│條第1 項之│參月。    │易科罰金，以新臺幣│
│  │        │        │      │        │林店一般  │詐欺取財既│          │壹仟元折算壹日。  │
│  │        │        │      │        │          │遂罪      │          │                  │
├─┼────┼────┼───┼────┼─────┼─────┼─────┼─────────┤
│42│同上    │同上    │96年7 │275元   │車麗屋汽車│刑法第339 │處有期徒刑│處有期徒刑貳月，如│
│  │        │        │月7日 │        │百貨股份有│條第1 項之│參月。    │易科罰金，以新臺幣│
│  │        │        │      │        │限公司板  │詐欺取財既│          │壹仟元折算壹日。  │
│  │        │        │      │        │          │遂罪      │          │                  │
├─┼────┼────┼───┼────┼─────┼─────┼─────┼─────────┤
│43│同上    │同上    │96年7 │1,400元 │康是美藥妝│刑法第339 │處有期徒刑│處有期徒刑貳月，如│
│  │        │        │月13日│        │店- 西園門│條第1 項之│參月。    │易科罰金，以新臺幣│
│  │        │        │      │        │市        │詐欺取財既│          │壹仟元折算壹日。  │
│  │        │        │      │        │          │遂罪      │          │                  │
├─┼────┼────┼───┼────┼─────┼─────┼─────┼─────────┤
│44│同上    │同上    │96年7 │530元   │豪華大戲院│刑法第339 │處有期徒刑│處有期徒刑貳月，如│
│  │        │        │月14日│        │          │條第1 項之│參月。    │易科罰金，以新臺幣│
│  │        │        │      │        │          │詐欺取財既│          │壹仟元折算壹日。  │
│  │        │        │      │        │          │遂罪      │          │                  │
├─┼────┼────┼───┼────┼─────┼─────┼─────┼─────────┤
│45│同上    │同上    │96年7 │2,172 元│北濱育樂事│刑法第339 │處有期徒刑│處有期徒刑貳月，如│
│  │        │        │月16日│        │業股份有限│條第1 項之│參月。    │易科罰金，以新臺幣│
│  │        │        │      │        │公司八里國│詐欺取財既│          │壹仟元折算壹日。  │
│  │        │        │      │        │際高爾夫  │遂罪      │          │                  │
├─┼────┼────┼───┼────┼─────┼─────┼─────┼─────────┤
│46│同上    │同上    │96年7 │260元   │家福股份有│刑法第339 │處有期徒刑│處有期徒刑貳月，如│
│  │        │        │月17日│        │限公司- 板│條第1 項之│參月。    │易科罰金，以新臺幣│
│  │        │        │      │        │橋店      │詐欺取財既│          │壹仟元折算壹日。  │
│  │        │        │      │        │          │遂罪      │          │                  │
├─┼────┼────┼───┼────┼─────┼─────┼─────┼─────────┤
│47│同上    │同上    │96年7 │128元   │家福股份有│刑法第339 │處有期徒刑│處有期徒刑貳月，如│
│  │        │        │月18日│        │限公司- 板│條第1 項之│參月。    │易科罰金，以新臺幣│
│  │        │        │      │        │橋店      │詐欺取財既│          │壹仟元折算壹日。  │
│  │        │        │      │        │          │遂罪      │          │                  │
├─┼────┼────┼───┼────┼─────┼─────┼─────┼─────────┤
│48│同上    │同上    │96年7 │1,188 元│3-1 期：  │刑法第339 │處有期徒刑│處有期徒刑貳月，如│
│  │        │        │月18日│        │ViVa -中購│條第1 項之│參月。    │易科罰金，以新臺幣│
│  │        │        │      │        │016704    │詐欺取財既│          │壹仟元折算壹日。  │
│  │        │        │      │        │          │遂罪      │          │                  │
├─┼────┼────┼───┼────┼─────┼─────┼─────┼─────────┤
│49│同上    │同上    │96年7 │1,011 元│家福股份有│刑法第339 │處有期徒刑│處有期徒刑貳月，如│
│  │        │        │月19日│        │限公司- 板│條第1 項之│參月。    │易科罰金，以新臺幣│
│  │        │        │      │        │橋店      │詐欺取財既│          │壹仟元折算壹日。  │
│  │        │        │      │        │          │遂罪      │          │                  │
├─┼────┼────┼───┼────┼─────┼─────┼─────┼─────────┤
│50│同上    │同上    │96年7 │318元   │躍獅行銷股│刑法第339 │處有期徒刑│處有期徒刑貳月，如│
│  │        │        │月22日│        │份有限公司│條第1 項之│參月。    │易科罰金，以新臺幣│
│  │        │        │      │        │西園藥局  │詐欺取財既│          │壹仟元折算壹日。  │
│  │        │        │      │        │          │遂罪      │          │                  │
├─┼────┼────┼───┼────┼─────┼─────┼─────┼─────────┤
│51│同上    │同上    │96年7 │6,600 元│元賀旅行社│刑法第339 │處有期徒刑│處有期徒刑貳月，如│
│  │        │        │月28日│        │股份有限公│條第1 項之│參月。    │易科罰金，以新臺幣│
│  │        │        │      │        │司        │詐欺取財既│          │壹仟元折算壹日。  │
│  │        │        │      │        │          │遂罪      │          │                  │
├─┼────┼────┼───┼────┼─────┼─────┼─────┼─────────┤
│52│同上    │同上    │96年7 │546元   │中華石油- │刑法第339 │處有期徒刑│處有期徒刑貳月，如│
│  │        │        │月25日│        │三民站    │條第1 項之│參月。    │易科罰金，以新臺幣│
│  │        │        │      │        │          │詐欺取財既│          │壹仟元折算壹日。  │
│  │        │        │      │        │          │遂罪      │          │                  │
├─┼────┼────┼───┼────┼─────┼─────┼─────┼─────────┤
│53│同上    │同上    │96年7 │5,900 元│適合您汽車│刑法第339 │處有期徒刑│處有期徒刑貳月，如│
│  │        │        │月25日│        │          │條第1 項之│參月。    │易科罰金，以新臺幣│
│  │        │        │      │        │          │詐欺取財既│          │壹仟元折算壹日。  │
│  │        │        │      │        │          │遂罪      │          │                  │
├─┼────┼────┼───┼────┼─────┼─────┼─────┼─────────┤
│54│同上    │同上    │96年7 │2,730 元│財團法人台│刑法第339 │處有期徒刑│處有期徒刑貳月，如│
│  │        │        │月26日│        │灣高爾夫俱│條第1 項之│參月。    │易科罰金，以新臺幣│
│  │        │        │      │        │樂部      │詐欺取財既│          │壹仟元折算壹日。  │
│  │        │        │      │        │          │遂罪      │          │                  │
├─┼────┼────┼───┼────┼─────┼─────┼─────┼─────────┤
│55│同上    │同上    │96年7 │1,626 元│3-2期：   │刑法第339 │處有期徒刑│處有期徒刑貳月，如│
│  │        │        │月27日│        │新平安2500│條第1 項之│參月。    │易科罰金，以新臺幣│
│  │        │        │      │        │專案      │詐欺取財既│          │壹仟元折算壹日。  │
│  │        │        │      │        │          │遂罪      │          │                  │
├─┼────┼────┼───┼────┼─────┼─────┼─────┼─────────┤
│56│同上    │同上    │96年7 │1,470 元│台灣人壽- │刑法第339 │處有期徒刑│處有期徒刑貳月，如│
│  │        │        │月28日│        │中正機場  │條第1 項之│參月。    │易科罰金，以新臺幣│
│  │        │        │      │        │          │詐欺取財既│          │壹仟元折算壹日。  │
│  │        │        │      │        │          │遂罪      │          │                  │
├─┼────┼────┼───┼────┼─────┼─────┼─────┼─────────┤
│57│同上    │同上    │96年7 │1,445 元│昇恆昌股份│刑法第339 │處有期徒刑│處有期徒刑貳月，如│
│  │        │        │月28日│        │有限公司  │條第1 項之│參月。    │易科罰金，以新臺幣│
│  │        │        │      │        │          │詐欺取財既│          │壹仟元折算壹日。  │
│  │        │        │      │        │          │遂罪      │          │                  │
├─┼────┼────┼───┼────┼─────┼─────┼─────┼─────────┤
│58│同上    │同上    │96年7 │2,800 元│明台產物保│刑法第339 │處有期徒刑│處有期徒刑貳月，如│
│  │        │        │月30日│        │險股份有限│條第1 項之│參月。    │易科罰金，以新臺幣│
│  │        │        │      │        │公司      │詐欺取財既│          │壹仟元折算壹日。  │
│  │        │        │      │        │          │遂罪      │          │                  │
├─┼────┼────┼───┼────┼─────┼─────┼─────┼─────────┤
│59│同上    │同上    │96年8 │780元   │復興航空運│刑法第339 │處有期徒刑│處有期徒刑貳月，如│
│  │        │        │月2日 │        │輸股份有限│條第1 項之│參月。    │易科罰金，以新臺幣│
│  │        │        │      │        │公司      │詐欺取財既│          │壹仟元折算壹日。  │
│  │        │        │      │        │          │遂罪      │          │                  │
├─┼────┼────┼───┼────┼─────┼─────┼─────┼─────────┤
│60│同上    │同上    │96年8 │298元   │中華石油- │刑法第339 │處有期徒刑│處有期徒刑貳月，如│
│  │        │        │月2日 │        │三民站    │條第1 項之│參月。    │易科罰金，以新臺幣│
│  │        │        │      │        │          │詐欺取財既│          │壹仟元折算壹日。  │
│  │        │        │      │        │          │遂罪      │          │                  │
├─┼────┼────┼───┼────┼─────┼─────┼─────┼─────────┤
│61│同上    │同上    │96年8 │1,445 元│昇恆昌股份│刑法第339 │處有期徒刑│處有期徒刑貳月，如│
│  │        │        │月2日 │        │有限公司  │條第1 項之│參月。    │易科罰金，以新臺幣│
│  │        │        │      │        │          │詐欺取財既│          │壹仟元折算壹日。  │
│  │        │        │      │        │          │遂罪      │          │                  │
├─┼────┼────┼───┼────┼─────┼─────┼─────┼─────────┤
│62│同上    │同上    │96年8 │165元   │EST CO    │刑法第339 │處有期徒刑│處有期徒刑貳月，如│
│  │        │        │月2日 │        │IDAS SKY  │條第1 項之│參月。    │易科罰金，以新臺幣│
│  │        │        │      │        │WALK C    │詐欺取財既│          │壹仟元折算壹日。  │
│  │        │        │      │        │MACAU MO  │遂罪      │          │                  │
├─┼────┼────┼───┼────┼─────┼─────┼─────┼─────────┤
│63│同上    │同上    │96年8 │17,588  │MIN AN    │刑法第339 │處有期徒刑│處有期徒刑參月，如│
│  │        │        │月2日 │元      │HOTEL     │條第1 項之│肆月。    │易科罰金，以新臺幣│
│  │        │        │      │        │ZHUHAI CN │詐欺取財既│          │壹仟元折算壹日。  │
│  │        │        │      │        │          │遂罪      │          │                  │
├─┼────┼────┼───┼────┼─────┼─────┼─────┼─────────┤
│64│同上    │同上    │96年8 │894元   │台灣中油關│刑法第339 │處有期徒刑│處有期徒刑貳月，如│
│  │        │        │月3日 │        │西服務區站│條第1 項之│參月。    │易科罰金，以新臺幣│
│  │        │        │      │        │          │詐欺取財既│          │壹仟元折算壹日。  │
│  │        │        │      │        │          │遂罪      │          │                  │
├─┼────┼────┼───┼────┼─────┼─────┼─────┼─────────┤
│65│同上    │同上    │96年8 │2,600 元│6-1 期：  │刑法第339 │處有期徒刑│處有期徒刑貳月，如│
│  │        │        │月3日 │        │ViVa TV-  │條第1 項之│參月。    │易科罰金，以新臺幣│
│  │        │        │      │        │中購010104│詐欺取財既│          │壹仟元折算壹日。  │
│  │        │        │      │        │          │遂罪      │          │                  │
├─┼────┼────┼───┼────┼─────┼─────┼─────┼─────────┤
│66│同上    │同上    │96年8 │298元   │中華石油- │刑法第339 │處有期徒刑│處有期徒刑貳月，如│
│  │        │        │月4日 │        │三民站    │條第1 項之│參月。    │易科罰金，以新臺幣│
│  │        │        │      │        │          │詐欺取財既│          │壹仟元折算壹日。  │
│  │        │        │      │        │          │遂罪      │          │                  │
├─┼────┼────┼───┼────┼─────┼─────┼─────┼─────────┤
│67│同上    │同上    │96年9 │7,500 元│麗代餐廳  │刑法第339 │處有期徒刑│處有期徒刑貳月，如│
│  │        │        │月3日 │        │          │條第1 項之│參月。    │易科罰金，以新臺幣│
│  │        │        │      │        │          │詐欺取財既│          │壹仟元折算壹日。  │
│  │        │        │      │        │          │遂罪      │          │                  │
├─┼────┼────┼───┼────┼─────┼─────┼─────┼─────────┤
│68│同上    │同上    │96年9 │799元   │1-1 期：  │刑法第339 │處有期徒刑│處有期徒刑貳月，如│
│  │        │        │月3日 │        │東森得易購│條第1 項之│參月。    │易科罰金，以新臺幣│
│  │        │        │      │        │000000000 │詐欺取財既│          │壹仟元折算壹日。  │
│  │        │        │      │        │          │遂罪      │          │                  │
├─┼────┼────┼───┼────┼─────┼─────┼─────┼─────────┤
│69│同上    │同上    │96年9 │1,431 元│中華石油- │刑法第339 │處有期徒刑│處有期徒刑貳月，如│
│  │        │        │月5日 │        │三民站    │條第1 項之│參月。    │易科罰金，以新臺幣│
│  │        │        │      │        │          │詐欺取財既│          │壹仟元折算壹日。  │
│  │        │        │      │        │          │遂罪      │          │                  │
├─┼────┼────┼───┼────┼─────┼─────┼─────┼─────────┤
│70│同上    │同上    │96年9 │1,958 元│3-1 期：  │刑法第339 │處有期徒刑│處有期徒刑貳月，如│
│  │        │        │月6日 │        │ViVaTV- 中│條第1 項之│參月。    │易科罰金，以新臺幣│
│  │        │        │      │        │購010104  │詐欺取財既│          │壹仟元折算壹日。  │
│  │        │        │      │        │          │遂罪      │          │                  │
├─┼────┼────┼───┼────┼─────┼─────┼─────┼─────────┤
│71│同上    │同上    │96年9 │779元   │和信電訊股│刑法第339 │處有期徒刑│處有期徒刑貳月，如│
│  │        │        │月7日 │        │份有限公司│條第1 項之│參月。    │易科罰金，以新臺幣│
│  │        │        │      │        │板橋雙十  │詐欺取財既│          │壹仟元折算壹日。  │
│  │        │        │      │        │          │遂罪      │          │                  │
├─┼────┼────┼───┼────┼─────┼─────┼─────┼─────────┤
│72│同上    │同上    │96年9 │120元   │中華石油- │刑法第339 │處有期徒刑│處有期徒刑貳月，如│
│  │        │        │月7日 │        │三民站    │條第1 項之│參月。    │易科罰金，以新臺幣│
│  │        │        │      │        │          │詐欺取財既│          │壹仟元折算壹日。  │
│  │        │        │      │        │          │遂罪      │          │                  │
├─┼────┼────┼───┼────┼─────┼─────┼─────┼─────────┤
│73│同上    │同上    │96年9 │889元   │家福股份有│刑法第339 │處有期徒刑│處有期徒刑貳月，如│
│  │        │        │月9日 │        │限公司- 板│條第1 項之│參月。    │易科罰金，以新臺幣│
│  │        │        │      │        │橋店      │詐欺取財既│          │壹仟元折算壹日。  │
│  │        │        │      │        │          │遂罪      │          │                  │
├─┼────┼────┼───┼────┼─────┼─────┼─────┼─────────┤
│74│同上    │同上    │96年9 │660元   │3-2 期：  │刑法第339 │處有期徒刑│處有期徒刑貳月，如│
│  │        │        │月10日│        │東森得易購│條第1 項之│參月。    │易科罰金，以新臺幣│
│  │        │        │      │        │000000000 │詐欺取財既│          │壹仟元折算壹日。  │
│  │        │        │      │        │          │遂罪      │          │                  │
├─┼────┼────┼───┼────┼─────┼─────┼─────┼─────────┤
│75│同上    │同上    │96年9 │1,590 元│家福股份有│刑法第339 │處有期徒刑│處有期徒刑貳月，如│
│  │        │        │月11日│        │限公司- 板│條第1 項之│參月。    │易科罰金，以新臺幣│
│  │        │        │      │        │橋店一般  │詐欺取財既│          │壹仟元折算壹日。  │
│  │        │        │      │        │          │遂罪      │          │                  │
├─┼────┼────┼───┼────┼─────┼─────┼─────┼─────────┤
│76│同上    │同上    │96年9 │1,635 元│礁溪高爾夫│刑法第339 │處有期徒刑│處有期徒刑貳月，如│
│  │        │        │月12日│        │俱樂部    │條第1 項之│參月。    │易科罰金，以新臺幣│
│  │        │        │      │        │          │詐欺取財既│          │壹仟元折算壹日。  │
│  │        │        │      │        │          │遂罪      │          │                  │
├─┼────┼────┼───┼────┼─────┼─────┼─────┼─────────┤
│77│同上    │同上    │96年9 │911元   │中華石油- │刑法第339 │處有期徒刑│處有期徒刑貳月，如│
│  │        │        │月12日│        │三民站    │條第1 項之│參月。    │易科罰金，以新臺幣│
│  │        │        │      │        │          │詐欺取財既│          │壹仟元折算壹日。  │
│  │        │        │      │        │          │遂罪      │          │                  │
├─┼────┼────┼───┼────┼─────┼─────┼─────┼─────────┤
│78│同上    │同上    │96年9 │799元   │東森得易購│刑法第339 │處有期徒刑│處有期徒刑貳月，如│
│  │        │        │月14日│        │0484      │條第1 項之│參月。    │易科罰金，以新臺幣│
│  │        │        │      │        │          │詐欺取財既│          │壹仟元折算壹日。  │
│  │        │        │      │        │          │遂罪      │          │                  │
├─┼────┼────┼───┼────┼─────┼─────┼─────┼─────────┤
│79│同上    │同上    │96年9 │288元   │家福股份有│刑法第339 │處有期徒刑│處有期徒刑貳月，如│
│  │        │        │月15日│        │限公司- 板│條第1 項之│參月。    │易科罰金，以新臺幣│
│  │        │        │      │        │橋店一般  │詐欺取財既│          │壹仟元折算壹日。  │
│  │        │        │      │        │          │遂罪      │          │                  │
├─┼────┼────┼───┼────┼─────┼─────┼─────┼─────────┤
│80│同上    │同上    │96年9 │5,000 元│寶興錄影帶│刑法第339 │處有期徒刑│處有期徒刑貳月，如│
│  │        │        │月18日│        │          │條第1 項之│參月。    │易科罰金，以新臺幣│
│  │        │        │      │        │          │詐欺取財既│          │壹仟元折算壹日。  │
│  │        │        │      │        │          │遂罪      │          │                  │
├─┼────┼────┼───┼────┼─────┼─────┼─────┼─────────┤
│81│同上    │同上    │96年9 │136元   │中華石油- │刑法第339 │處有期徒刑│處有期徒刑貳月，如│
│  │        │        │月18日│        │三民站    │條第1 項之│參月。    │易科罰金，以新臺幣│
│  │        │        │      │        │          │詐欺取財既│          │壹仟元折算壹日。  │
│  │        │        │      │        │          │遂罪      │          │                  │
├─┼────┼────┼───┼────┼─────┼─────┼─────┼─────────┤
│82│同上    │同上    │96年9 │1,380 元│曼都麗仕店│刑法第339 │處有期徒刑│處有期徒刑貳月，如│
│  │        │        │月19日│        │          │條第1 項之│參月。    │易科罰金，以新臺幣│
│  │        │        │      │        │          │詐欺取財既│          │壹仟元折算壹日。  │
│  │        │        │      │        │          │遂罪      │          │                  │
├─┼────┼────┼───┼────┼─────┼─────┼─────┼─────────┤
│83│同上    │同上    │96年9 │5,870 元│ViVa TV-  │刑法第339 │處有期徒刑│處有期徒刑貳月，如│
│  │        │        │月19日│        │中購媒體科│條第1 項之│參月。    │易科罰金，以新臺幣│
│  │        │        │      │        │技股份有限│詐欺取財既│          │壹仟元折算壹日。  │
│  │        │        │      │        │公司      │遂罪      │          │                  │
├─┼────┼────┼───┼────┼─────┼─────┼─────┼─────────┤
│84│同上    │同上    │96年9 │1,250 元│菁彩美容美│刑法第339 │處有期徒刑│處有期徒刑貳月，如│
│  │        │        │月20日│        │髮材料精品│條第1 項之│參月。    │易科罰金，以新臺幣│
│  │        │        │      │        │店        │詐欺取財既│          │壹仟元折算壹日。  │
│  │        │        │      │        │          │遂罪      │          │                  │
├─┼────┼────┼───┼────┼─────┼─────┼─────┼─────────┤
│85│同上    │ 同上   │96年9 │198元   │躍獅行銷股│刑法第339 │處有期徒刑│處有期徒刑貳月，如│
│  │        │        │月20日│        │份有限公司│條第1 項之│參月。    │易科罰金，以新臺幣│
│  │        │        │      │        │西園藥局  │詐欺取財既│          │壹仟元折算壹日。  │
│  │        │        │      │        │          │遂罪      │          │                  │
├─┼────┼────┼───┼────┼─────┼─────┼─────┼─────────┤
│86│同上    │ 同上   │96年9 │1,188 元│3-3 期：  │刑法第339 │處有期徒刑│處有期徒刑貳月，如│
│  │        │        │月21日│        │ViVaTV- 中│條第1 項之│參月。    │易科罰金，以新臺幣│
│  │        │        │      │        │購010104  │詐欺取財既│          │壹仟元折算壹日。  │
│  │        │        │      │        │          │遂罪      │          │                  │
├─┼────┼────┼───┼────┼─────┼─────┼─────┼─────────┤
│87│同上    │同上    │96年9 │803元   │3-2 期：  │刑法第339 │處有期徒刑│處有期徒刑貳月，如│
│  │        │        │月21日│        │ViVaTV- 中│條第1 項之│參月。    │易科罰金，以新臺幣│
│  │        │        │      │        │購010104  │詐欺取財既│          │壹仟元折算壹日。  │
│  │        │        │      │        │          │遂罪      │          │                  │
├─┼────┼────┼───┼────┼─────┼─────┼─────┼─────────┤
│88│同上    │同上    │96年9 │1,800 元│統順交通有│刑法第339 │處有期徒刑│處有期徒刑貳月，如│
│  │        │        │月23日│        │限公司    │條第1 項之│參月。    │易科罰金，以新臺幣│
│  │        │        │      │        │          │詐欺取財既│          │壹仟元折算壹日。  │
│  │        │        │      │        │          │遂罪      │          │                  │
├─┼────┼────┼───┼────┼─────┼─────┼─────┼─────────┤
│89│同上    │同上    │96年9 │110元   │家福股份有│刑法第339 │處有期徒刑│處有期徒刑貳月，如│
│  │        │        │月25日│        │限公司- 板│條第1 項之│參月。    │易科罰金，以新臺幣│
│  │        │        │      │        │橋店      │詐欺取財既│          │壹仟元折算壹日。  │
│  │        │        │      │        │          │遂罪      │          │                  │
├─┼────┼────┼───┼────┼─────┼─────┼─────┼─────────┤
│90│同上    │同上    │96年9 │472元   │家福股份有│刑法第339 │處有期徒刑│處有期徒刑貳月，如│
│  │        │        │月26日│        │限公司- 板│條第1 項之│參月。    │易科罰金，以新臺幣│
│  │        │        │      │        │橋店      │詐欺取財既│          │壹仟元折算壹日。  │
│  │        │        │      │        │          │遂罪      │          │                  │
├─┼────┼────┼───┼────┼─────┼─────┼─────┼─────────┤
│91│同上    │同上    │96年9 │1,066 元│家福股份有│刑法第339 │處有期徒刑│處有期徒刑貳月，如│
│  │        │        │月26日│        │限公司- 板│條第1 項之│參月。    │易科罰金，以新臺幣│
│  │        │        │      │        │橋店      │詐欺取財既│          │壹仟元折算壹日。  │
│  │        │        │      │        │          │遂罪      │          │                  │
├─┼────┼────┼───┼────┼─────┼─────┼─────┼─────────┤
│92│同上    │同上    │96年9 │703元   │台灣優力- │刑法第339 │處有期徒刑│處有期徒刑貳月，如│
│  │        │        │月26日│        │板橋三民  │條第1 項之│參月。    │易科罰金，以新臺幣│
│  │        │        │      │        │          │詐欺取財既│          │壹仟元折算壹日。  │
│  │        │        │      │        │          │遂罪      │          │                  │
├─┼────┼────┼───┼────┼─────┼─────┼─────┼─────────┤
│93│同上    │同上    │96年9 │1,280 元│中購媒體科│刑法第339 │處有期徒刑│處有期徒刑貳月，如│
│  │        │        │月26日│        │技        │條第1 項之│參月。    │易科罰金，以新臺幣│
│  │        │        │      │        │          │詐欺取財既│          │壹仟元折算壹日。  │
│  │        │        │      │        │          │遂罪      │          │                  │
├─┼────┼────┼───┼────┼─────┼─────┼─────┼─────────┤
│94│同上    │同上    │96年9 │3,000 元│美麗華高爾│刑法第339 │處有期徒刑│處有期徒刑貳月，如│
│  │        │        │月27日│        │夫球場    │條第1 項之│參月。    │易科罰金，以新臺幣│
│  │        │        │      │        │          │詐欺取財既│          │壹仟元折算壹日。  │
│  │        │        │      │        │          │遂罪      │          │                  │
├─┼────┼────┼───┼────┼─────┼─────┼─────┼─────────┤
│95│同上    │同上    │96年9 │3,912 元│3-2 期：  │刑法第339 │處有期徒刑│處有期徒刑貳月，如│
│  │        │        │月27日│        │ViVaTV- 中│條第1 項之│參月。    │易科罰金，以新臺幣│
│  │        │        │      │        │購010104  │詐欺取財既│          │壹仟元折算壹日。  │
│  │        │        │      │        │          │遂罪      │          │                  │
├─┼────┼────┼───┼────┼─────┼─────┼─────┼─────────┤
│96│同上    │同上    │96年9 │1,820 元│楊梅高爾夫│刑法第339 │處有期徒刑│處有期徒刑貳月，如│
│  │        │        │月28日│        │俱樂部    │條第1 項之│參月。    │易科罰金，以新臺幣│
│  │        │        │      │        │          │詐欺取財既│          │壹仟元折算壹日。  │
│  │        │        │      │        │          │遂罪      │          │                  │
├─┼────┼────┼───┼────┼─────┼─────┼─────┼─────────┤
│97│同上    │同上    │96年9 │114元   │中華石油- │刑法第339 │處有期徒刑│處有期徒刑貳月，如│
│  │        │        │月29日│        │三民站    │條第1 項之│參月。    │易科罰金，以新臺幣│
│  │        │        │      │        │          │詐欺取財既│          │壹仟元折算壹日。  │
│  │        │        │      │        │          │遂罪      │          │                  │
├─┼────┼────┼───┼────┼─────┼─────┼─────┼─────────┤
│98│同上    │同上    │96年9 │560元   │3-2 期：  │刑法第339 │處有期徒刑│處有期徒刑貳月，如│
│  │        │        │月29日│        │東森得易購│條第1 項之│參月。    │易科罰金，以新臺幣│
│  │        │        │      │        │000000000 │詐欺取財既│          │壹仟元折算壹日。  │
│  │        │        │      │        │          │遂罪      │          │                  │
├─┼────┼────┼───┼────┼─────┼─────┼─────┼─────────┤
│99│同上    │同上    │96年10│362元   │家福股份有│刑法第339 │處有期徒刑│處有期徒刑貳月，如│
│  │        │        │月1日 │        │限公司- 板│條第1 項之│參月。    │易科罰金，以新臺幣│
│  │        │        │      │        │橋店      │詐欺取財既│          │壹仟元折算壹日。  │
│  │        │        │      │        │          │遂罪      │          │                  │
├─┼────┼────┼───┼────┼─────┼─────┼─────┼─────────┤
│10│同上    │同上    │96年10│960元   │家福股份有│刑法第339 │處有期徒刑│處有期徒刑貳月，如│
│0 │        │        │月1日 │        │限公司- 板│條第1 項之│參月。    │易科罰金，以新臺幣│
│  │        │        │      │        │橋店      │詐欺取財既│          │壹仟元折算壹日。  │
│  │        │        │      │        │          │遂罪      │          │                  │
├─┼────┼────┼───┼────┼─────┼─────┼─────┼─────────┤
│10│同上    │同上    │96年10│1,880 元│旭陽育樂事│刑法第339 │處有期徒刑│處有期徒刑貳月，如│
│1 │        │        │月3日 │        │業股份有限│條第1 項之│參月。    │易科罰金，以新臺幣│
│  │        │        │      │        │公司      │詐欺取財既│          │壹仟元折算壹日。  │
│  │        │        │      │        │          │遂罪      │          │                  │
├─┼────┼────┼───┼────┼─────┼─────┼─────┼─────────┤
│10│同上    │同上    │96年10│408元   │躍獅行銷股│刑法第339 │處有期徒刑│處有期徒刑貳月，如│
│2 │        │        │月3日 │        │份有限公司│條第1 項之│參月。    │易科罰金，以新臺幣│
│  │        │        │      │        │西園藥局  │詐欺取財既│          │壹仟元折算壹日。  │
│  │        │        │      │        │          │遂罪      │          │                  │
├─┼────┼────┼───┼────┼─────┼─────┼─────┼─────────┤
│10│同上    │同上    │96年10│956元   │台灣優力- │刑法第339 │處有期徒刑│處有期徒刑貳月，如│
│3 │        │        │月3日 │        │板橋三民  │條第1 項之│參月。    │易科罰金，以新臺幣│
│  │        │        │      │        │          │詐欺取財既│          │壹仟元折算壹日。  │
│  │        │        │      │        │          │遂罪      │          │                  │
├─┼────┼────┼───┼────┼─────┼─────┼─────┼─────────┤
│10│同上    │同上    │96年10│3,780 元│萬岳體育用│刑法第339 │處有期徒刑│處有期徒刑貳月，如│
│4 │        │        │月4日 │        │品- 中山分│條第1 項之│參月。    │易科罰金，以新臺幣│
│  │        │        │      │        │店        │詐欺取財既│          │壹仟元折算壹日。  │
│  │        │        │      │        │          │遂罪      │          │                  │
├─┼────┼────┼───┼────┼─────┼─────┼─────┼─────────┤
│10│同上    │同上    │96年10│1,940 元│躍獅行銷股│刑法第339 │處有期徒刑│處有期徒刑貳月，如│
│5 │        │        │月5日 │        │份有限公司│條第1 項之│參月。    │易科罰金，以新臺幣│
│  │        │        │      │        │西園藥局  │詐欺取財既│          │壹仟元折算壹日。  │
│  │        │        │      │        │          │遂罪      │          │                  │
├─┼────┼────┼───┼────┼─────┼─────┼─────┼─────────┤
│10│同上    │同上    │96年10│328元   │家福股份有│刑法第339 │處有期徒刑│處有期徒刑貳月，如│
│6 │        │        │月6日 │        │限公司- 板│條第1 項之│參月。    │易科罰金，以新臺幣│
│  │        │        │      │        │橋店      │詐欺取財既│          │壹仟元折算壹日。  │
│  │        │        │      │        │          │遂罪      │          │                  │
├─┼────┼────┼───┼────┼─────┼─────┼─────┼─────────┤
│10│同上    │同上    │96年10│480元   │家福股份有│刑法第339 │處有期徒刑│處有期徒刑貳月，如│
│7 │        │        │月6日 │        │限公司- 板│條第1 項之│參月。    │易科罰金，以新臺幣│
│  │        │        │      │        │橋店      │詐欺取財既│          │壹仟元折算壹日。  │
│  │        │        │      │        │          │遂罪      │          │                  │
├─┼────┼────┼───┼────┼─────┼─────┼─────┼─────────┤
│10│同上    │同上    │96年10│660元   │3-3 期：  │刑法第339 │處有期徒刑│處有期徒刑貳月，如│
│8 │        │        │月9日 │        │東森得易購│條第1 項之│參月。    │易科罰金，以新臺幣│
│  │        │        │      │        │000000000 │詐欺取財既│          │壹仟元折算壹日。  │
│  │        │        │      │        │          │遂罪      │          │                  │
├─┼────┼────┼───┼────┼─────┼─────┼─────┼─────────┤
│10│同上    │同上    │96年10│99元    │躍獅行銷股│刑法第339 │處有期徒刑│處有期徒刑貳月，如│
│9 │        │        │月10日│        │份有限公司│條第1 項之│參月。    │易科罰金，以新臺幣│
│  │        │        │      │        │西園藥局  │詐欺取財既│          │壹仟元折算壹日。  │
│  │        │        │      │        │          │遂罪      │          │                  │
├─┼────┼────┼───┼────┼─────┼─────┼─────┼─────────┤
│11│同上    │同上    │96年10│983元   │台灣優力- │刑法第339 │處有期徒刑│處有期徒刑貳月，如│
│0 │        │        │月10日│        │板橋三民  │條第1 項之│參月。    │易科罰金，以新臺幣│
│  │        │        │      │        │          │詐欺取財既│          │壹仟元折算壹日。  │
│  │        │        │      │        │          │遂罪      │          │                  │
├─┼────┼────┼───┼────┼─────┼─────┼─────┼─────────┤
│11│同上    │同上    │96年10│596元   │和信電訊股│刑法第339 │處有期徒刑│處有期徒刑貳月，如│
│1 │        │        │月13日│        │份有限公司│條第1 項之│參月。    │易科罰金，以新臺幣│
│  │        │        │      │        │板橋雙十  │詐欺取財既│          │壹仟元折算壹日。  │
│  │        │        │      │        │          │遂罪      │          │                  │
├─┼────┼────┼───┼────┼─────┼─────┼─────┼─────────┤
│11│同上    │同上    │96年10│100元   │台灣優力- │刑法第339 │處有期徒刑│處有期徒刑貳月，如│
│2 │        │        │月17日│        │板橋三民  │條第1 項之│參月。    │易科罰金，以新臺幣│
│  │        │        │      │        │          │詐欺取財既│          │壹仟元折算壹日。  │
│  │        │        │      │        │          │遂罪      │          │                  │
├─┼────┼────┼───┼────┼─────┼─────┼─────┼─────────┤
│11│同上    │同上    │96年10│683元   │台灣優力- │刑法第339 │處有期徒刑│處有期徒刑貳月，如│
│3 │        │        │月17日│        │板橋三民  │條第1 項之│參月。    │易科罰金，以新臺幣│
│  │        │        │      │        │          │詐欺取財既│          │壹仟元折算壹日。  │
│  │        │        │      │        │          │遂罪      │          │                  │
├─┼────┼────┼───┼────┼─────┼─────┼─────┼─────────┤
│11│同上    │同上    │96年10│189元   │屈臣氏-埔 │刑法第339 │處有期徒刑│處有期徒刑貳月，如│
│4 │        │        │月17日│        │墘分公司  │條第1 項之│參月。    │易科罰金，以新臺幣│
│  │        │        │      │        │          │詐欺取財既│          │壹仟元折算壹日。  │
│  │        │        │      │        │          │遂罪      │          │                  │
├─┼────┼────┼───┼────┼─────┼─────┼─────┼─────────┤
│11│同上    │同上    │96年10│805元   │家福股份有│刑法第339 │處有期徒刑│處有期徒刑貳月，如│
│5 │        │        │月17日│        │限公司- 板│條第1 項之│參月。    │易科罰金，以新臺幣│
│  │        │        │      │        │橋店      │詐欺取財既│          │壹仟元折算壹日。  │
│  │        │        │      │        │          │遂罪      │          │                  │
├─┼────┼────┼───┼────┼─────┼─────┼─────┼─────────┤
│11│同上    │同上    │96年10│803元   │3-3 期：  │刑法第339 │處有期徒刑│處有期徒刑貳月，如│
│6 │        │        │月19日│        │ViVaTV- 中│條第1 項之│參月。    │易科罰金，以新臺幣│
│  │        │        │      │        │購010104  │詐欺取財既│          │壹仟元折算壹日。  │
│  │        │        │      │        │          │遂罪      │          │                  │
├─┼────┼────┼───┼────┼─────┼─────┼─────┼─────────┤
│11│同上    │同上    │96年10│1,011 元│台灣優力- │刑法第339 │處有期徒刑│處有期徒刑貳月，如│
│7 │        │        │月24日│        │板橋三民  │條第1 項之│參月。    │易科罰金，以新臺幣│
│  │        │        │      │        │          │詐欺取財既│          │壹仟元折算壹日。  │
│  │        │        │      │        │          │遂罪      │          │                  │
├─┼────┼────┼───┼────┼─────┼─────┼─────┼─────────┤
│11│同上    │同上    │96年10│328元   │台灣優力- │刑法第339 │處有期徒刑│處有期徒刑貳月，如│
│8 │        │        │月26日│        │海山      │條第1 項之│參月。    │易科罰金，以新臺幣│
│  │        │        │      │        │          │詐欺取財既│          │壹仟元折算壹日。  │
│  │        │        │      │        │          │遂罪      │          │                  │
├─┼────┼────┼───┼────┼─────┼─────┼─────┼─────────┤
│11│同上    │同上    │96年10│560元   │3-3 期：  │刑法第339 │處有期徒刑│處有期徒刑貳月，如│
│9 │        │        │月29日│        │東森得易購│條第1 項之│參月。    │易科罰金，以新臺幣│
│  │        │        │      │        │000000000 │詐欺取財既│          │壹仟元折算壹日。  │
│  │        │        │      │        │          │遂罪      │          │                  │
└─┴────┴────┴───┴────┴─────┴─────┴─────┴─────────┘
附表十七（以吳根旺名義申請之信用卡預借現金明細）
┌─┬────┬────┬────┬─────┬────┬──────┬─────┬───────┐
│編│銀行名稱│信用卡號│預借現金│預借現金詐│預借現金│罪        名│被告林義註│被告黃慶華之宣│
│號│        │碼      │日期    │得金額（新│所屬自動│            │之宣告刑  │告刑          │
│  │        │        │        │臺幣）    │櫃員機  │            │          │              │
├─┼────┼────┼────┼─────┼────┼──────┼─────┼───────┤
│1 │美商花旗│00000000│96年6月7│80,000元  │撥付至華│刑法第339 條│處有期徒刑│處有期徒刑伍月│
│  │銀行    │00000000│日      │          │南銀行  │第1 項之詐欺│陸月。    │，如易科罰金，│
│  │        │        │        │          │00000000│取財既遂罪  │          │以新臺幣壹仟元│
│  │        │        │        │          │5436號帳│            │          │折算壹日。    │
│  │        │        │        │          │戶      │            │          │              │
├─┼────┼────┼────┼─────┼────┼──────┼─────┼───────┤
│2 │同上    │同上    │96年7月 │6,000元   │萬泰商銀│刑法第339 條│處有期徒刑│處有期徒刑貳月│
│  │        │        │13 日   │          │        │第1 項之詐欺│參月。    │，如易科罰金，│
│  │        │        │        │          │        │取財既遂罪  │          │以新臺幣壹仟元│
│  │        │        │        │          │        │            │          │折算壹日。    │
├─┼────┼────┼────┼─────┼────┼──────┼─────┼───────┤
│3 │遠東國際│00000000│96年9月 │5,744元   │不詳    │刑法第339 條│處有期徒刑│處有期徒刑貳月│
│  │商業銀行│00000000│17日    │          │        │第1 項之詐欺│參月。    │，如易科罰金，│
│  │        │        │        │          │        │取財既遂罪  │          │以新臺幣壹仟元│
│  │        │        │        │          │        │            │          │折算壹日。    │
├─┼────┼────┼────┼─────┼────┼──────┼─────┼───────┤
│4 │同上    │同上    │96年10月│5,744元   │不詳    │刑法第339 條│處有期徒刑│處有期徒刑貳月│
│  │        │        │17 日   │          │        │第1 項之詐欺│參月。    │，如易科罰金，│
│  │        │        │        │          │        │取財既遂罪  │          │以新臺幣壹仟元│
│  │        │        │        │          │        │            │          │折算壹日。    │
├─┼────┼────┼────┼─────┼────┼──────┼─────┼───────┤
│5 │同上    │同上    │96年11月│5,744元   │不詳    │刑法第339 條│處有期徒刑│處有期徒刑貳月│
│  │        │        │17 日   │          │        │第1 項之詐欺│參月。    │，如易科罰金，│
│  │        │        │        │          │        │取財既遂罪  │          │以新臺幣壹仟元│
│  │        │        │        │          │        │            │          │折算壹日。    │
├─┼────┼────┼────┼─────┼────┼──────┼─────┼───────┤
│6 │同上    │同上    │96年12月│5,744元   │不詳    │刑法第339 條│處有期徒刑│處有期徒刑貳月│
│  │        │        │17日    │          │        │第1 項之詐欺│參月。    │，如易科罰金，│
│  │        │        │        │          │        │取財既遂罪  │          │以新臺幣壹仟元│
│  │        │        │        │          │        │            │          │折算壹日。    │
├─┼────┼────┼────┼─────┼────┼──────┼─────┼───────┤
│7 │同上    │同上    │97年1月 │5,744元   │不詳    │刑法第339 條│處有期徒刑│處有期徒刑貳月│
│  │        │        │17日    │          │        │第1 項之詐欺│參月。    │，如易科罰金，│
│  │        │        │        │          │        │取財既遂罪  │          │以新臺幣壹仟元│
│  │        │        │        │          │        │            │          │折算壹日。    │
├─┼────┼────┼────┼─────┼────┼──────┼─────┼───────┤
│8 │同上    │同上    │97年2月 │5,744元   │不詳    │刑法第339 條│處有期徒刑│處有期徒刑貳月│
│  │        │        │17日    │          │        │第1 項之詐欺│參月。    │，如易科罰金，│
│  │        │        │        │          │        │取財既遂罪  │          │以新臺幣壹仟元│
│  │        │        │        │          │        │            │          │折算壹日。    │
├─┼────┼────┼────┼─────┼────┼──────┼─────┼───────┤
│9 │同上    │同上    │97年3月 │5,744元   │不詳    │刑法第339 條│處有期徒刑│處有期徒刑貳月│
│  │        │        │17日    │          │        │第1 項之詐欺│參月。    │，如易科罰金，│
│  │        │        │        │          │        │取財既遂罪  │          │以新臺幣壹仟元│
│  │        │        │        │          │        │            │          │折算壹日。    │
├─┼────┼────┼────┼─────┼────┼──────┼─────┼───────┤
│10│同上    │同上    │97年4月 │5,744元   │不詳    │刑法第339 條│處有期徒刑│處有期徒刑貳月│
│  │        │        │17日    │          │        │第1 項之詐欺│參月。    │，如易科罰金，│
│  │        │        │        │          │        │取財既遂罪  │          │以新臺幣壹仟元│
│  │        │        │        │          │        │            │          │折算壹日。    │
├─┼────┼────┼────┼─────┼────┼──────┼─────┼───────┤
│11│同上    │同上    │97年5月 │5,744元   │不詳    │刑法第339 條│處有期徒刑│處有期徒刑貳月│
│  │        │        │17 日   │          │        │第1 項之詐欺│參月。    │，如易科罰金，│
│  │        │        │        │          │        │取財既遂罪  │          │以新臺幣壹仟元│
│  │        │        │        │          │        │            │          │折算壹日。    │
├─┼────┼────┼────┼─────┼────┼──────┼─────┼───────┤
│12│同上    │同上    │97年6月 │5,744元   │不詳    │刑法第339 條│處有期徒刑│處有期徒刑貳月│
│  │        │        │17 日   │          │        │第1 項之詐欺│參月。    │，如易科罰金，│
│  │        │        │        │          │        │取財既遂罪  │          │以新臺幣壹仟元│
│  │        │        │        │          │        │            │          │折算壹日。    │
└─┴────┴────┴────┴─────┴────┴──────┴─────┴───────┘
附表十八（以甲○○名義申請信用卡刷卡消費明細）
┌─┬────┬────┬───┬────┬───┬─────┬─────┬───────────┐
│編│銀行名稱│信用卡號│簽帳消│詐得銀行│消費地│罪名      │被告林義註│被告黃慶華之宣告刑及減│
│號│        │碼      │費日期│代墊金額│點    │          │之宣告刑及│得刑                  │
│  │        │        │      │（新臺幣│      │          │減得刑    │                      │
│  │        │        │      │）      │      │          │          │                      │
├─┼────┼────┼───┼────┼───┼─────┼─────┼───────────┤
│1 │國泰世華│00000000│95年7 │1,950 元│誠品西│刑法第339 │處有期徒刑│處有期徒刑貳月，如易科│
│  │商業銀行│00000000│月26日│        │門店  │條第1 項之│參月，減為│罰金，以新臺幣壹仟元折│
│  │        │        │      │        │      │詐欺取財既│有期徒刑壹│算壹日，減為有期徒刑壹│
│  │        │        │      │        │      │遂罪      │月又拾伍日│月，如易科罰金，以新臺│
│  │        │        │      │        │      │          │。        │幣壹仟元折算壹日。    │
├─┼────┼────┼───┼────┼───┼─────┼─────┼───────────┤
│2 │同上    │同上    │95年7 │207元   │家福股│刑法第339 │處有期徒刑│處有期徒刑貳月，如易科│
│  │        │        │月29日│        │份有限│條第1 項之│參月，減為│罰金，以新臺幣壹仟元折│
│  │        │        │      │        │公司- │詐欺取財既│有期徒刑壹│算壹日，減為有期徒刑壹│
│  │        │        │      │        │板橋  │遂罪      │月又拾伍日│月，如易科罰金，以新臺│
│  │        │        │      │        │      │          │。        │幣壹仟元折算壹日。    │
├─┼────┼────┼───┼────┼───┼─────┼─────┼───────────┤
│3 │同上    │同上    │95年8 │1,093 元│加得滿│刑法第339 │處有期徒刑│處有期徒刑貳月，如易科│
│  │        │        │月10日│        │-板 橋│條第1 項之│參月，減為│罰金，以新臺幣壹仟元折│
│  │        │        │      │        │加油站│詐欺取財既│有期徒刑壹│算壹日，減為有期徒刑壹│
│  │        │        │      │        │      │遂罪      │月又拾伍日│月，如易科罰金，以新臺│
│  │        │        │      │        │      │          │。        │幣壹仟元折算壹日。    │
├─┼────┼────┼───┼────┼───┼─────┼─────┼───────────┤
│4 │同上    │同上    │95年8 │1,104 元│加得滿│刑法第339 │處有期徒刑│處有期徒刑貳月，如易科│
│  │        │        │月15日│        │-板 橋│條第1 項之│參月，減為│罰金，以新臺幣壹仟元折│
│  │        │        │      │        │加油站│詐欺取財既│有期徒刑壹│算壹日，減為有期徒刑壹│
│  │        │        │      │        │      │遂罪      │月又拾伍日│月，如易科罰金，以新臺│
│  │        │        │      │        │      │          │。        │幣壹仟元折算壹日。    │
├─┼────┼────┼───┼────┼───┼─────┼─────┼───────────┤
│5 │同上    │同上    │95年8 │200元   │傑昇- │刑法第339 │處有期徒刑│處有期徒刑貳月，如易科│
│  │        │        │月22日│        │十店  │條第1 項之│參月，減為│罰金，以新臺幣壹仟元折│
│  │        │        │      │        │      │詐欺取財既│有期徒刑壹│算壹日，減為有期徒刑壹│
│  │        │        │      │        │      │遂罪      │月又拾伍日│月，如易科罰金，以新臺│
│  │        │        │      │        │      │          │。        │幣壹仟元折算壹日。    │
├─┼────┼────┼───┼────┼───┼─────┼─────┼───────────┤
│6 │同上    │同上    │95年8 │79元    │家福股│刑法第339 │處有期徒刑│處有期徒刑貳月，如易科│
│  │        │        │月26日│        │份有限│條第1 項之│參月，減為│罰金，以新臺幣壹仟元折│
│  │        │        │      │        │公司- │詐欺取財既│有期徒刑壹│算壹日，減為有期徒刑壹│
│  │        │        │      │        │板橋  │遂罪      │月又拾伍日│月，如易科罰金，以新臺│
│  │        │        │      │        │      │          │。        │幣壹仟元折算壹日。    │
├─┼────┼────┼───┼────┼───┼─────┼─────┼───────────┤
│7 │同上    │同上    │95年9 │5,959 元│錢櫃企│刑法第339 │處有期徒刑│處有期徒刑貳月，如易科│
│  │        │        │月2日 │        │業股份│條第1 項之│參月，減為│罰金，以新臺幣壹仟元折│
│  │        │        │      │        │有限公│詐欺取財既│有期徒刑壹│算壹日，減為有期徒刑壹│
│  │        │        │      │        │司    │遂罪      │月又拾伍日│月，如易科罰金，以新臺│
│  │        │        │      │        │      │          │。        │幣壹仟元折算壹日。    │
├─┼────┼────┼───┼────┼───┼─────┼─────┼───────────┤
│8 │同上    │同上    │95年9 │2,100 元│大屯高│刑法第339 │處有期徒刑│處有期徒刑貳月，如易科│
│  │        │        │月27日│        │爾夫球│條第1 項之│參月，減為│罰金，以新臺幣壹仟元折│
│  │        │        │      │        │場    │詐欺取財既│有期徒刑壹│算壹日，減為有期徒刑壹│
│  │        │        │      │        │      │遂罪      │月又拾伍日│月，如易科罰金，以新臺│
│  │        │        │      │        │      │          │。        │幣壹仟元折算壹日。    │
├─┼────┼────┼───┼────┼───┼─────┼─────┼───────────┤
│9 │同上    │同上    │95年10│30,000  │建春行│刑法第339 │處有期徒刑│處有期徒刑參月，如易科│
│  │        │        │月17日│元      │電器有│條第1 項之│肆月，減為│罰金，以新臺幣壹仟元折│
│  │        │        │      │        │限公司│詐欺取財既│有期徒刑貳│算壹日，減為有期徒刑壹│
│  │        │        │      │        │      │遂罪      │月。      │月又拾伍日，如易科罰金│
│  │        │        │      │        │      │          │          │，以新臺幣壹仟元折算壹│
│  │        │        │      │        │      │          │          │日。                  │
├─┼────┼────┼───┼────┼───┼─────┼─────┼───────────┤
│10│同上    │同上    │95年10│480元   │家福股│刑法第339 │處有期徒刑│處有期徒刑貳月，如易科│
│  │        │        │月19日│        │份有限│條第1 項之│參月，減為│罰金，以新臺幣壹仟元折│
│  │        │        │      │        │公司- │詐欺取財既│有期徒刑壹│算壹日，減為有期徒刑壹│
│  │        │        │      │        │板橋  │遂罪      │月又拾伍日│月，如易科罰金，以新臺│
│  │        │        │      │        │      │          │。        │幣壹仟元折算壹日。    │
├─┼────┼────┼───┼────┼───┼─────┼─────┼───────────┤
│11│同上    │同上    │95年10│511元   │和信電│刑法第339 │處有期徒刑│處有期徒刑貳月，如易科│
│  │        │        │月19日│        │訊股份│條第1 項之│參月，減為│罰金，以新臺幣壹仟元折│
│  │        │        │      │        │有限公│詐欺取財既│有期徒刑壹│算壹日，減為有期徒刑壹│
│  │        │        │      │        │司板  │遂罪      │月又拾伍日│月，如易科罰金，以新臺│
│  │        │        │      │        │      │          │。        │幣壹仟元折算壹日。    │
├─┼────┼────┼───┼────┼───┼─────┼─────┼───────────┤
│12│同上    │同上    │95年10│50元    │杏一醫│刑法第339 │處有期徒刑│處有期徒刑貳月，如易科│
│  │        │        │月28日│        │療用品│條第1 項之│參月，減為│罰金，以新臺幣壹仟元折│
│  │        │        │      │        │股份有│詐欺取財既│有期徒刑壹│算壹日，減為有期徒刑壹│
│  │        │        │      │        │限公司│遂罪      │月又拾伍日│月，如易科罰金，以新臺│
│  │        │        │      │        │      │          │。        │幣壹仟元折算壹日。    │
├─┼────┼────┼───┼────┼───┼─────┼─────┼───────────┤
│13│同上    │同上    │95年10│189元   │杏一醫│刑法第339 │處有期徒刑│處有期徒刑貳月，如易科│
│  │        │        │月28日│        │療用品│條第1 項之│參月，減為│罰金，以新臺幣壹仟元折│
│  │        │        │      │        │股份有│詐欺取財既│有期徒刑壹│算壹日，減為有期徒刑壹│
│  │        │        │      │        │限公司│遂罪      │月又拾伍日│月，如易科罰金，以新臺│
│  │        │        │      │        │      │          │。        │幣壹仟元折算壹日。    │
├─┼────┼────┼───┼────┼───┼─────┼─────┼───────────┤
│14│同上    │同上    │95年10│60元    │杏一醫│刑法第339 │處有期徒刑│處有期徒刑貳月，如易科│
│  │        │        │月28日│        │療用品│條第1 項之│參月，減為│罰金，以新臺幣壹仟元折│
│  │        │        │      │        │股份有│詐欺取財既│有期徒刑壹│算壹日，減為有期徒刑壹│
│  │        │        │      │        │限公司│遂罪      │月又拾伍日│月，如易科罰金，以新臺│
│  │        │        │      │        │      │          │。        │幣壹仟元折算壹日。    │
├─┼────┼────┼───┼────┼───┼─────┼─────┼───────────┤
│15│同上    │同上    │95年10│256元   │加得滿│刑法第339 │處有期徒刑│處有期徒刑貳月，如易科│
│  │        │        │月28日│        │-板 橋│條第1 項之│參月，減為│罰金，以新臺幣壹仟元折│
│  │        │        │      │        │加油站│詐欺取財既│有期徒刑壹│算壹日，減為有期徒刑壹│
│  │        │        │      │        │      │遂罪      │月又拾伍日│月，如易科罰金，以新臺│
│  │        │        │      │        │      │          │。        │幣壹仟元折算壹日。    │
├─┼────┼────┼───┼────┼───┼─────┼─────┼───────────┤
│16│新竹商銀│00000000│95年10│1,310 元│華都俱│刑法第339 │處有期徒刑│處有期徒刑貳月，如易科│
│  │        │00000000│月3日 │        │樂部有│條第1 項之│參月，減為│罰金，以新臺幣壹仟元折│
│  │        │        │      │        │限公司│詐欺取財既│有期徒刑壹│算壹日，減為有期徒刑壹│
│  │        │        │      │        │      │遂罪      │月又拾伍日│月，如易科罰金，以新臺│
│  │        │        │      │        │      │          │。        │幣壹仟元折算壹日。    │
├─┼────┼────┼───┼────┼───┼─────┼─────┼───────────┤
│17│同上    │同上    │95年10│334元   │康是美│刑法第339 │處有期徒刑│處有期徒刑貳月，如易科│
│  │        │        │月13日│        │生活藥│條第1 項之│參月，減為│罰金，以新臺幣壹仟元折│
│  │        │        │      │        │妝店- │詐欺取財既│有期徒刑壹│算壹日，減為有期徒刑壹│
│  │        │        │      │        │西園  │遂罪      │月又拾伍日│月，如易科罰金，以新臺│
│  │        │        │      │        │      │          │。        │幣壹仟元折算壹日。    │
├─┼────┼────┼───┼────┼───┼─────┼─────┼───────────┤
│18│同上    │同上    │95年10│4,120 元│旭陽育│刑法第339 │處有期徒刑│處有期徒刑貳月，如易科│
│  │        │        │月12日│        │樂事業│條第1 項之│參月，減為│罰金，以新臺幣壹仟元折│
│  │        │        │      │        │股份有│詐欺取財既│有期徒刑壹│算壹日，減為有期徒刑壹│
│  │        │        │      │        │限公司│遂罪      │月又拾伍日│月，如易科罰金，以新臺│
│  │        │        │      │        │      │          │。        │幣壹仟元折算壹日。    │
├─┼────┼────┼───┼────┼───┼─────┼─────┼───────────┤
│19│同上    │同上    │95年10│16,000  │萬板牙│刑法第339 │處有期徒刑│處有期徒刑參月，如易科│
│  │        │        │月13日│元      │醫診所│條第1 項之│肆月，減為│罰金，以新臺幣壹仟元折│
│  │        │        │      │        │      │詐欺取財既│有期徒刑貳│算壹日，減為有期徒刑壹│
│  │        │        │      │        │      │遂罪      │月。      │月又拾伍日，如易科罰金│
│  │        │        │      │        │      │          │          │，以新臺幣壹仟元折算壹│
│  │        │        │      │        │      │          │          │日。                  │
├─┼────┼────┼───┼────┼───┼─────┼─────┼───────────┤
│20│香港商香│00000000│95年9 │8,800 元│全虹通│刑法第339 │處有期徒刑│處有期徒刑貳月，如易科│
│  │港上海匯│00000000│月7日 │        │信- 西│條第1 項之│參月，減為│罰金，以新臺幣壹仟元折│
│  │豐銀行  │        │      │        │園店  │詐欺取財既│有期徒刑壹│算壹日，減為有期徒刑壹│
│  │        │        │      │        │      │遂罪      │月又拾伍日│月，如易科罰金，以新臺│
│  │        │        │      │        │      │          │。        │幣壹仟元折算壹日。    │
├─┼────┼────┼───┼────┼───┼─────┼─────┼───────────┤
│21│同上    │同上    │95年9 │880 元  │伸達民│刑法第339 │處有期徒刑│處有期徒刑貳月，如易科│
│  │        │        │月22日│        │權店  │條第1 項之│參月，減為│罰金，以新臺幣壹仟元折│
│  │        │        │      │        │      │詐欺取財既│有期徒刑壹│算壹日，減為有期徒刑壹│
│  │        │        │      │        │      │遂罪      │月又拾伍日│月，如易科罰金，以新臺│
│  │        │        │      │        │      │          │。        │幣壹仟元折算壹日。    │
├─┼────┼────┼───┼────┼───┼─────┼─────┼───────────┤
│22│同上    │同上    │95年9 │798元   │伸達民│刑法第339 │處有期徒刑│處有期徒刑貳月，如易科│
│  │        │        │月23日│        │權店  │條第1 項之│參月，減為│罰金，以新臺幣壹仟元折│
│  │        │        │      │        │      │詐欺取財既│有期徒刑壹│算壹日，減為有期徒刑壹│
│  │        │        │      │        │      │遂罪      │月又拾伍日│月，如易科罰金，以新臺│
│  │        │        │      │        │      │          │。        │幣壹仟元折算壹日。    │
├─┼────┼────┼───┼────┼───┼─────┼─────┼───────────┤
│23│同上    │同上    │95年9 │990元   │萬岳運│刑法第339 │處有期徒刑│處有期徒刑貳月，如易科│
│  │        │        │月24日│        │動用品│條第1 項之│參月，減為│罰金，以新臺幣壹仟元折│
│  │        │        │      │        │- 民生│詐欺取財既│有期徒刑壹│算壹日，減為有期徒刑壹│
│  │        │        │      │        │店    │遂罪      │月又拾伍日│月，如易科罰金，以新臺│
│  │        │        │      │        │      │          │。        │幣壹仟元折算壹日。    │
├─┼────┼────┼───┼────┼───┼─────┼─────┼───────────┤
│24│同上    │同上    │95年9 │310元   │尚智運│刑法第339 │處有期徒刑│處有期徒刑貳月，如易科│
│  │        │        │月24日│        │動世界│條第1 項之│參月，減為│罰金，以新臺幣壹仟元折│
│  │        │        │      │        │- 板橋│詐欺取財既│有期徒刑壹│算壹日，減為有期徒刑壹│
│  │        │        │      │        │中山分│遂罪      │月又拾伍日│月，如易科罰金，以新臺│
│  │        │        │      │        │公司  │          │。        │幣壹仟元折算壹日。    │
├─┼────┼────┼───┼────┼───┼─────┼─────┼───────────┤
│25│同上    │同上    │95年9 │2,800 元│大白鯊│刑法第339 │處有期徒刑│處有期徒刑貳月，如易科│
│  │        │        │月30日│        │股份有│條第1 項之│參月，減為│罰金，以新臺幣壹仟元折│
│  │        │        │      │        │限公司│詐欺取財既│有期徒刑壹│算壹日，減為有期徒刑壹│
│  │        │        │      │        │      │遂罪      │月又拾伍日│月，如易科罰金，以新臺│
│  │        │        │      │        │      │          │。        │幣壹仟元折算壹日。    │
├─┼────┼────┼───┼────┼───┼─────┼─────┼───────────┤
│26│同上    │同上    │95年10│158元   │家福股│刑法第339 │處有期徒刑│處有期徒刑貳月，如易科│
│  │        │        │月1日 │        │份有限│條第1 項之│參月，減為│罰金，以新臺幣壹仟元折│
│  │        │        │      │        │公司- │詐欺取財既│有期徒刑壹│算壹日，減為有期徒刑壹│
│  │        │        │      │        │板橋店│遂罪      │月又拾伍日│月，如易科罰金，以新臺│
│  │        │        │      │        │一般  │          │。        │幣壹仟元折算壹日。    │
├─┼────┼────┼───┼────┼───┼─────┼─────┼───────────┤
│27│同上    │同上    │95年10│818元   │家福股│刑法第339 │處有期徒刑│處有期徒刑貳月，如易科│
│  │        │        │月1日 │        │份有限│條第1 項之│參月，減為│罰金，以新臺幣壹仟元折│
│  │        │        │      │        │公司- │詐欺取財既│有期徒刑壹│算壹日，減為有期徒刑壹│
│  │        │        │      │        │板橋店│遂罪      │月又拾伍日│月，如易科罰金，以新臺│
│  │        │        │      │        │一般  │          │。        │幣壹仟元折算壹日。    │
├─┼────┼────┼───┼────┼───┼─────┼─────┼───────────┤
│28│同上    │同上    │95年10│7,092 元│東森得│刑法第339 │處有期徒刑│處有期徒刑貳月，如易科│
│  │        │        │月7日 │        │易購股│條第1 項之│參月，減為│罰金，以新臺幣壹仟元折│
│  │        │        │      │        │份有限│詐欺取財既│有期徒刑壹│算壹日，減為有期徒刑壹│
│  │        │        │      │        │公司台│遂罪      │月又拾伍日│月，如易科罰金，以新臺│
│  │        │        │      │        │北分公│          │。        │幣壹仟元折算壹日。    │
│  │        │        │      │        │司    │          │          │                      │
├─┼────┼────┼───┼────┼───┼─────┼─────┼───────────┤
│29│同上    │同上    │95年10│69元    │家福股│刑法第339 │處有期徒刑│處有期徒刑貳月，如易科│
│  │        │        │月11日│        │份有限│條第1 項之│參月，減為│罰金，以新臺幣壹仟元折│
│  │        │        │      │        │公司- │詐欺取財既│有期徒刑壹│算壹日，減為有期徒刑壹│
│  │        │        │      │        │板橋店│遂罪      │月又拾伍日│月，如易科罰金，以新臺│
│  │        │        │      │        │一般  │          │。        │幣壹仟元折算壹日。    │
├─┼────┼────┼───┼────┼───┼─────┼─────┼───────────┤
│30│同上    │同上    │95年10│720元   │家福股│刑法第339 │處有期徒刑│處有期徒刑貳月，如易科│
│  │        │        │月13日│        │份有限│條第1 項之│參月，減為│罰金，以新臺幣壹仟元折│
│  │        │        │      │        │公司- │詐欺取財既│有期徒刑壹│算壹日，減為有期徒刑壹│
│  │        │        │      │        │板橋店│遂罪      │月又拾伍日│月，如易科罰金，以新臺│
│  │        │        │      │        │一般  │          │。        │幣壹仟元折算壹日。    │
├─┼────┼────┼───┼────┼───┼─────┼─────┼───────────┤
│31│同上    │同上    │95年10│80元    │海灣用│刑法第339 │處有期徒刑│處有期徒刑貳月，如易科│
│  │        │        │月14日│        │品店  │條第1 項之│參月，減為│罰金，以新臺幣壹仟元折│
│  │        │        │      │        │      │詐欺取財既│有期徒刑壹│算壹日，減為有期徒刑壹│
│  │        │        │      │        │      │遂罪      │月又拾伍日│月，如易科罰金，以新臺│
│  │        │        │      │        │      │          │。        │幣壹仟元折算壹日。    │
├─┼────┼────┼───┼────┼───┼─────┼─────┼───────────┤
│32│同上    │同上    │95年10│2,800 元│邁達康│刑法第339 │處有期徒刑│處有期徒刑貳月，如易科│
│  │        │        │月15日│        │高爾夫│條第1 項之│參月，減為│罰金，以新臺幣壹仟元折│
│  │        │        │      │        │- 中和│詐欺取財既│有期徒刑壹│算壹日，減為有期徒刑壹│
│  │        │        │      │        │店    │遂罪      │月又拾伍日│月，如易科罰金，以新臺│
│  │        │        │      │        │      │          │。        │幣壹仟元折算壹日。    │
├─┼────┼────┼───┼────┼───┼─────┼─────┼───────────┤
│33│同上    │同上    │95年10│6,000 元│阿波羅│刑法第339 │處有期徒刑│處有期徒刑貳月，如易科│
│  │        │        │月15日│        │影視  │條第1 項之│參月，減為│罰金，以新臺幣壹仟元折│
│  │        │        │      │        │      │詐欺取財既│有期徒刑壹│算壹日，減為有期徒刑壹│
│  │        │        │      │        │      │遂罪      │月又拾伍日│月，如易科罰金，以新臺│
│  │        │        │      │        │      │          │。        │幣壹仟元折算壹日。    │
├─┼────┼────┼───┼────┼───┼─────┼─────┼───────────┤
│34│同上    │同上    │95年10│129元   │家福股│刑法第339 │處有期徒刑│處有期徒刑貳月，如易科│
│  │        │        │月15日│        │份有限│條第1 項之│參月，減為│罰金，以新臺幣壹仟元折│
│  │        │        │      │        │公司- │詐欺取財既│有期徒刑壹│算壹日，減為有期徒刑壹│
│  │        │        │      │        │板橋店│遂罪      │月又拾伍日│月，如易科罰金，以新臺│
│  │        │        │      │        │一般  │          │。        │幣壹仟元折算壹日。    │
├─┼────┼────┼───┼────┼───┼─────┼─────┼───────────┤
│35│同上    │同上    │95年10│1,600 元│高島健│刑法第339 │處有期徒刑│處有期徒刑貳月，如易科│
│  │        │        │月15日│        │康生活│條第1 項之│參月，減為│罰金，以新臺幣壹仟元折│
│  │        │        │      │        │館四川│詐欺取財既│有期徒刑壹│算壹日，減為有期徒刑壹│
│  │        │        │      │        │館    │遂罪      │月又拾伍日│月，如易科罰金，以新臺│
│  │        │        │      │        │      │          │。        │幣壹仟元折算壹日。    │
├─┼────┼────┼───┼────┼───┼─────┼─────┼───────────┤
│36│同上    │同上    │95年10│305元   │家福股│刑法第339 │處有期徒刑│處有期徒刑貳月，如易科│
│  │        │        │月15日│        │份有限│條第1 項之│參月，減為│罰金，以新臺幣壹仟元折│
│  │        │        │      │        │公司- │詐欺取財既│有期徒刑壹│算壹日，減為有期徒刑壹│
│  │        │        │      │        │板橋店│遂罪      │月又拾伍日│月，如易科罰金，以新臺│
│  │        │        │      │        │一般  │          │。        │幣壹仟元折算壹日。    │
├─┼────┼────┼───┼────┼───┼─────┼─────┼───────────┤
│37│同上    │同上    │95年10│1,036 元│家福股│刑法第339 │處有期徒刑│處有期徒刑貳月，如易科│
│  │        │        │月15日│        │份有限│條第1 項之│參月，減為│罰金，以新臺幣壹仟元折│
│  │        │        │      │        │公司- │詐欺取財既│有期徒刑壹│算壹日，減為有期徒刑壹│
│  │        │        │      │        │板橋店│遂罪      │月又拾伍日│月，如易科罰金，以新臺│
│  │        │        │      │        │一般  │          │。        │幣壹仟元折算壹日。    │
├─┼────┼────┼───┼────┼───┼─────┼─────┼───────────┤
│38│同上    │同上    │95年10│2,080 元│新學友│刑法第339 │處有期徒刑│處有期徒刑貳月，如易科│
│  │        │        │月16日│        │書局  │條第1 項之│參月，減為│罰金，以新臺幣壹仟元折│
│  │        │        │      │        │      │詐欺取財既│有期徒刑壹│算壹日，減為有期徒刑壹│
│  │        │        │      │        │      │遂罪      │月又拾伍日│月，如易科罰金，以新臺│
│  │        │        │      │        │      │          │。        │幣壹仟元折算壹日。    │
├─┼────┼────┼───┼────┼───┼─────┼─────┼───────────┤
│39│同上    │同上    │95年10│300元   │宏龍通│刑法第339 │處有期徒刑│處有期徒刑貳月，如易科│
│  │        │        │月16日│        │訊有限│條第1 項之│參月，減為│罰金，以新臺幣壹仟元折│
│  │        │        │      │        │公司  │詐欺取財既│有期徒刑壹│算壹日，減為有期徒刑壹│
│  │        │        │      │        │      │遂罪      │月又拾伍日│月，如易科罰金，以新臺│
│  │        │        │      │        │      │          │。        │幣壹仟元折算壹日。    │
├─┼────┼────┼───┼────┼───┼─────┼─────┼───────────┤
│40│同上    │同上    │95年10│20,000  │建春行│刑法第339 │處有期徒刑│處有期徒刑參月，如易科│
│  │        │        │月17日│元      │電器有│條第1 項之│肆月，減為│罰金，以新臺幣壹仟元折│
│  │        │        │      │        │限公司│詐欺取財既│有期徒刑貳│算壹日，減為有期徒刑壹│
│  │        │        │      │        │      │遂罪      │月。      │月又拾伍日，如易科罰金│
│  │        │        │      │        │      │          │          │，以新臺幣壹仟元折算壹│
│  │        │        │      │        │      │          │          │日。                  │
├─┼────┼────┼───┼────┼───┼─────┼─────┼───────────┤
│41│同上    │同上    │95年10│334元   │屈臣氏│刑法第339 │處有期徒刑│處有期徒刑貳月，如易科│
│  │        │        │月18日│        │-埔 墘│條第1 項之│參月，減為│罰金，以新臺幣壹仟元折│
│  │        │        │      │        │分公司│詐欺取財既│有期徒刑壹│算壹日，減為有期徒刑壹│
│  │        │        │      │        │      │遂罪      │月又拾伍日│月，如易科罰金，以新臺│
│  │        │        │      │        │      │          │。        │幣壹仟元折算壹日。    │
├─┼────┼────┼───┼────┼───┼─────┼─────┼───────────┤
│42│同上    │同上    │95年10│929元   │家福股│刑法第339 │處有期徒刑│處有期徒刑貳月，如易科│
│  │        │        │月19日│        │份有限│條第1 項之│參月，減為│罰金，以新臺幣壹仟元折│
│  │        │        │      │        │公司- │詐欺取財既│有期徒刑壹│算壹日，減為有期徒刑壹│
│  │        │        │      │        │板橋店│遂罪      │月又拾伍日│月，如易科罰金，以新臺│
│  │        │        │      │        │一般  │          │。        │幣壹仟元折算壹日。    │
├─┼────┼────┼───┼────┼───┼─────┼─────┼───────────┤
│43│同上    │同上    │95年10│526元   │中國石│刑法第339 │處有期徒刑│處有期徒刑貳月，如易科│
│  │        │        │月22日│        │油環河│條第1 項之│參月，減為│罰金，以新臺幣壹仟元折│
│  │        │        │      │        │南路  │詐欺取財既│有期徒刑壹│算壹日，減為有期徒刑壹│
│  │        │        │      │        │      │遂罪      │月又拾伍日│月，如易科罰金，以新臺│
│  │        │        │      │        │      │          │。        │幣壹仟元折算壹日。    │
├─┼────┼────┼───┼────┼───┼─────┼─────┼───────────┤
│44│同上    │同上    │95年10│84元    │康是美│刑法第339 │處有期徒刑│處有期徒刑貳月，如易科│
│  │        │        │月22日│        │生活藥│條第1 項之│參月，減為│罰金，以新臺幣壹仟元折│
│  │        │        │      │        │妝店長│詐欺取財既│有期徒刑壹│算壹日，減為有期徒刑壹│
│  │        │        │      │        │順門市│遂罪      │月又拾伍日│月，如易科罰金，以新臺│
│  │        │        │      │        │      │          │。        │幣壹仟元折算壹日。    │
├─┼────┼────┼───┼────┼───┼─────┼─────┼───────────┤
│45│同上    │同上    │95年10│406元   │中國石│刑法第339 │處有期徒刑│處有期徒刑貳月，如易科│
│  │        │        │月22日│        │油環河│條第1 項之│參月，減為│罰金，以新臺幣壹仟元折│
│  │        │        │      │        │南路站│詐欺取財既│有期徒刑壹│算壹日，減為有期徒刑壹│
│  │        │        │      │        │      │遂罪      │月又拾伍日│月，如易科罰金，以新臺│
│  │        │        │      │        │      │          │。        │幣壹仟元折算壹日。    │
└─┴────┴────┴───┴────┴───┴─────┴─────┴───────────┘
附表十九（以甲○○名義申請之信用卡預借現金明細）
┌─┬────┬────┬───┬────┬─────┬─────┬─────┬─────────┐
│編│銀行名稱│信用卡號│預借現│預借現金│預借現金所│罪      名│被告林義註│被告黃慶華之宣告刑│
│號│        │碼      │金日期│金額（新│屬自動櫃員│          │之宣告刑及│及減得刑          │
│  │        │        │      │臺幣）  │機        │          │減得刑    │                  │
├─┼────┼────┼───┼────┼─────┼─────┼─────┼─────────┤
│1 │國泰世華│00000000│95年10│1,000   │ATM-自動化│刑法第339 │處有期徒刑│處有期徒貳月，如易│
│  │銀行    │00000000│月28日│        │設備      │條第1 項之│參月，減為│科罰金，以新臺幣壹│
│  │        │        │      │        │          │詐欺取財罪│有期徒刑壹│仟元折算壹日，減為│
│  │        │        │      │        │          │          │月又拾伍日│有期徒刑壹月，如易│
│  │        │        │      │        │          │          │。        │科罰金，以新臺幣壹│
│  │        │        │      │        │          │          │          │仟元折算壹日。    │
├─┼────┼────┼───┼────┼─────┼─────┼─────┼─────────┤
│2 │新竹商銀│00000000│95年10│20,000元│新竹國際商│刑法第339 │處有期徒刑│處有期徒參月，如易│
│  │        │00000000│月4日 │        │業銀行    │條第1 項之│肆月，減為│科罰金，以新臺幣壹│
│  │        │        │      │        │          │詐欺取財罪│有期徒刑貳│仟元折算壹日，減為│
│  │        │        │      │        │          │          │月。      │有期徒刑壹月又拾伍│
│  │        │        │      │        │          │          │          │日，如易科罰金，以│
│  │        │        │      │        │          │          │          │新臺幣壹仟元折算壹│
│  │        │        │      │        │          │          │          │日。              │
└─┴────┴────┴───┴────┴─────┴─────┴─────┴─────────┘
附表二十（黃慶華以玩命科技公司薪資轉帳轉入甲○○帳戶）
┌──┬─────────┬───────┬─────┐
│編號│銀行帳戶          │日期          │金額（新臺│
│    │                  │              │幣）      │
├──┼─────────┼───────┼─────┤
│1   │華南商業銀行埔墘分│95年7月10日   │94,580元  │
│    │行帳號000000000000│              │          │
├──┼─────────┼───────┼─────┤
│2   │同上              │95年8月10日   │93,750元  │
├──┼─────────┼───────┼─────┤
│3   │同上              │95年9月8日    │94,050元  │
└──┴─────────┴───────┴─────┘
附表二十一（以甲○○名義申請之信用卡）
┌─┬────┬────┬────┬────────┬─────┬─────┬─────┬─────┐
│編│發卡銀行│信用卡號│申請日期│申請人          │罪      名│被告林義註│被告黃慶華│被告甲○○│
│號│        │碼      │        │                │          │之宣告刑及│之宣告刑及│之宣告刑及│
│  │        │        │        │                │          │減得刑    │減得刑    │減得刑    │
├─┼────┼────┼────┼────────┼─────┼─────┼─────┼─────┤
│1 │美商花旗│00000000│95年8 月│申請書（填載吳│刑法第339 │處有期徒刑│處有期徒刑│處有期徒刑│
│  │銀行    │00000000│31日    │  根旺為玩命科技│條第1 項之│陸月，減為│肆月，如易│陸月，如易│
│  │        │        │        │  公司主任，年收│詐欺取財既│有期徒刑參│科罰金，以│科罰金，以│
│  │        │        │        │  入120 萬元不實│遂罪      │月。      │新臺幣壹仟│新臺幣壹仟│
│  │        │        │        │  資料）        │          │          │元折算壹日│元折算壹日│
│  │        │        │        │身分證        │          │          │，減為有期│，減為有期│
│  │        │        │        │全民健康保險卡│          │          │徒刑貳月，│徒刑參月，│
│  │        │        │        │  影本          │          │          │如易科罰金│如易科罰金│
│  │        │        │        │勞工保險局製發│          │          │，以新臺幣│，以新臺幣│
│  │        │        │        │  勞工保險被保險│          │          │壹仟元折算│壹仟元折算│
│  │        │        │        │  人投保資料表  │          │          │壹日。    │壹日。    │
│  │        │        │        │華南商業銀行存│          │          │          │          │
│  │        │        │        │  摺（按月存入金│          │          │          │          │
│  │        │        │        │  額充作玩命科技│          │          │          │          │
│  │        │        │        │  公司薪資）    │          │          │          │          │
├─┼────┼────┼────┼────────┼─────┼─────┼─────┼─────┤
│2 │荷蘭銀行│00000000│95年8 月│申請書（填載吳│刑法第339 │處有期徒刑│處有期徒刑│處有期徒刑│
│  │        │00000000│30日    │  萬福為玩命科技│條第1 項之│陸月，減為│肆月，如易│陸月，如易│
│  │        │        │        │  公司主任，年收│詐欺取財既│有期徒刑參│科罰金，以│科罰金，以│
│  │        │        │        │  入120 萬元不實│遂罪      │月。      │新臺幣壹仟│新臺幣壹仟│
│  │        │        │        │  資料）        │          │          │元折算壹日│元折算壹日│
│  │        │        │        │身分證影本    │          │          │，減為有期│，減為有期│
│  │        │        │        │全民健康保險卡│          │          │徒刑貳月，│徒刑參月，│
│  │        │        │        │影本            │          │          │如易科罰金│如易科罰金│
│  │        │        │        │                │          │          │，以新臺幣│，以新臺幣│
│  │        │        │        │                │          │          │壹仟元折算│壹仟元折算│
│  │        │        │        │                │          │          │壹日。    │壹日。    │
├─┼────┼────┼────┼────────┼─────┼─────┼─────┼─────┤
│3 │台北富邦│00000000│95年9 月│申請書（填載吳萬│刑法第339 │處有期徒刑│處有期徒刑│處有期徒刑│
│  │商業銀行│00000000│8 日    │福為玩命科技公司│條第1 項之│陸月，減為│肆月，如易│陸月，如易│
│  │        │        │        │主任，年收入120 │詐欺取財既│有期徒刑參│科罰金，以│科罰金，以│
│  │        │        │        │萬元不實資料）  │遂罪      │月。      │新臺幣壹仟│新臺幣壹仟│
│  │        │        │        │                │          │          │元折算壹日│元折算壹日│
│  │        │        │        │                │          │          │，減為有期│，減為有期│
│  │        │        │        │                │          │          │徒刑貳月，│徒刑參月，│
│  │        │        │        │                │          │          │如易科罰金│如易科罰金│
│  │        │        │        │                │          │          │，以新臺幣│，以新臺幣│
│  │        │        │        │                │          │          │壹仟元折算│壹仟元折算│
│  │        │        │        │                │          │          │壹日。    │壹日。    │
├─┼────┼────┼────┼────────┼─────┼─────┼─────┼─────┤
│4 │華南商業│00000000│95年9 月│申請書（填載吳│刑法第339 │處有期徒刑│處有期徒刑│處有期徒刑│
│  │銀行    │00000000│8 日    │萬福為玩命科技公│條第1 項之│陸月，減為│肆月，如易│陸月，如易│
│  │        │        │        │司主任，年收入  │詐欺取財既│有期徒刑參│科罰金，以│科罰金，以│
│  │        │        │        │120 萬元不實資料│遂罪      │月。      │新臺幣壹仟│新臺幣壹仟│
│  │        │        │        │）              │          │          │元折算壹日│元折算壹日│
│  │        │        │        │身分證影本    │          │          │，減為有期│，減為有期│
│  │        │        │        │華南銀行存摺影│          │          │徒刑貳月，│徒刑參月，│
│  │        │        │        │本              │          │          │如易科罰金│如易科罰金│
│  │        │        │        │                │          │          │，以新臺幣│，以新臺幣│
│  │        │        │        │                │          │          │壹仟元折算│壹仟元折算│
│  │        │        │        │                │          │          │壹日。    │壹日。    │
└─┴────┴────┴────┴────────┴─────┴─────┴─────┴─────┘
附表二十二（以甲○○名義申請信用卡刷卡消費明細）
┌─┬────┬────┬───┬────┬────┬─────┬─────┬──────────┐
│編│銀行名稱│信用卡號│簽帳消│詐得銀行│消費地點│罪      名│被告林義註│被告黃慶華之宣告刑及│
│號│        │碼      │費日期│代墊金額│        │          │之宣告刑及│減得刑              │
│  │        │        │      │（新臺幣│        │          │減得刑    │                    │
│  │        │        │      │）      │        │          │          │                    │
├─┼────┼────┼───┼────┼────┼─────┼─────┼──────────┤
│1 │美商花旗│00000000│95年9 │1,220 元│伸達民權│刑法第339 │處有期徒刑│處有期徒刑貳月，如易│
│  │銀行    │00000000│月6日 │        │店      │條第1 項之│參月，減為│科罰金，以新臺幣壹仟│
│  │        │        │      │        │        │詐欺取財既│有期徒刑壹│元折算壹日，減為有期│
│  │        │        │      │        │        │遂罪      │月又拾伍日│徒刑壹月，如易科罰金│
│  │        │        │      │        │        │          │。        │，以新臺幣壹仟元折算│
│  │        │        │      │        │        │          │          │壹日。              │
├─┼────┼────┼───┼────┼────┼─────┼─────┼──────────┤
│2 │同上    │同上    │95年10│25,000  │建春行電│刑法第339 │處有期徒刑│處有期徒刑參月，如易│
│  │        │        │月20日│元      │器有限公│條第1 項之│肆月，減為│科罰金，以新臺幣壹仟│
│  │        │        │      │        │司      │詐欺取財既│有期徒刑貳│元折算壹日，減為有期│
│  │        │        │      │        │        │遂罪      │月。      │徒刑壹月又拾伍日，如│
│  │        │        │      │        │        │          │          │易科罰金，以新臺幣壹│
│  │        │        │      │        │        │          │          │仟元折算壹日。      │
├─┼────┼────┼───┼────┼────┼─────┼─────┼──────────┤
│3 │同上    │同上    │95年11│12,890  │家福股份│刑法第339 │處有期徒刑│處有期徒刑參月，如易│
│  │        │        │月4日 │元      │有限公司│條第1 項之│肆月，減為│科罰金，以新臺幣壹仟│
│  │        │        │      │        │- 板橋  │詐欺取財既│有期徒刑貳│元折算壹日，減為有期│
│  │        │        │      │        │        │遂罪      │月。      │徒刑壹月又拾伍日，如│
│  │        │        │      │        │        │          │          │易科罰金，以新臺幣壹│
│  │        │        │      │        │        │          │          │仟元折算壹日。      │
├─┼────┼────┼───┼────┼────┼─────┼─────┼──────────┤
│4 │同上    │同上    │95年11│9,344 元│太平洋崇│刑法第339 │處有期徒刑│處有期徒刑貳月，如易│
│  │        │        │月12日│        │光百貨  │條第1 項之│參月，減為│科罰金，以新臺幣壹仟│
│  │        │        │      │        │        │詐欺取財既│有期徒刑壹│元折算壹日，減為有期│
│  │        │        │      │        │        │遂罪      │月又拾伍日│徒刑壹月，如易科罰金│
│  │        │        │      │        │        │          │。        │，以新臺幣壹仟元折算│
│  │        │        │      │        │        │          │          │壹日。              │
├─┼────┼────┼───┼────┼────┼─────┼─────┼──────────┤
│5 │同上    │同上    │95年11│12,900  │森輝旅行│刑法第339 │處有期徒刑│處有期徒刑參月，如易│
│  │        │        │月21日│元      │社股份  │條第1 項之│肆月，減為│科罰金，以新臺幣壹仟│
│  │        │        │      │        │        │詐欺取財既│有期徒刑貳│元折算壹日，減為有期│
│  │        │        │      │        │        │遂罪      │月。      │徒刑壹月又拾伍日，如│
│  │        │        │      │        │        │          │          │易科罰金，以新臺幣壹│
│  │        │        │      │        │        │          │          │仟元折算壹日。      │
├─┼────┼────┼───┼────┼────┼─────┼─────┼──────────┤
│6 │同上    │同上    │95年11│9,000 元│心心餐飲│刑法第339 │處有期徒刑│處有期徒刑貳月，如易│
│  │        │        │月22日│        │        │條第1 項之│參月，減為│科罰金，以新臺幣壹仟│
│  │        │        │      │        │        │詐欺取財既│有期徒刑壹│元折算壹日，減為有期│
│  │        │        │      │        │        │遂罪      │月又拾伍日│徒刑壹月，如易科罰金│
│  │        │        │      │        │        │          │。        │，以新臺幣壹仟元折算│
│  │        │        │      │        │        │          │          │壹日。              │
├─┼────┼────┼───┼────┼────┼─────┼─────┼──────────┤
│7 │荷蘭銀行│00000000│95年11│3,982 元│和信電訊│刑法第339 │處有期徒刑│處有期徒刑貳月，如易│
│  │        │00000000│月16日│        │股份有限│條第1 項之│參月，減為│科罰金，以新臺幣壹仟│
│  │        │        │      │        │公司板橋│詐欺取財既│有期徒刑壹│元折算壹日，減為有期│
│  │        │        │      │        │雙十    │遂罪      │月又拾伍日│徒刑壹月，如易科罰金│
│  │        │        │      │        │        │          │。        │，以新臺幣壹仟元折算│
│  │        │        │      │        │        │          │          │壹日。              │
├─┼────┼────┼───┼────┼────┼─────┼─────┼──────────┤
│8 │同上    │同上    │95年11│149元   │康是美生│刑法第339 │處有期徒刑│處有期徒刑貳月，如易│
│  │        │        │月16日│        │活藥妝店│條第1 項之│參月，減為│科罰金，以新臺幣壹仟│
│  │        │        │      │        │- 埔墘門│詐欺取財既│有期徒刑壹│元折算壹日，減為有期│
│  │        │        │      │        │市      │遂罪      │月又拾伍日│徒刑壹月，如易科罰金│
│  │        │        │      │        │        │          │。        │，以新臺幣壹仟元折算│
│  │        │        │      │        │        │          │          │壹日。              │
├─┼────┼────┼───┼────┼────┼─────┼─────┼──────────┤
│9 │同上    │同上    │95年11│11,880  │幼敏生物│刑法第339 │處有期徒刑│處有期徒刑參月，如易│
│  │        │        │月17日│元      │科技股份│條第1 項之│肆月，減為│科罰金，以新臺幣壹仟│
│  │        │        │      │        │有限公司│詐欺取財既│有期徒刑貳│元折算壹日，減為有期│
│  │        │        │      │        │        │遂罪      │月。      │徒刑壹月又拾伍日，如│
│  │        │        │      │        │        │          │          │易科罰金，以新臺幣壹│
│  │        │        │      │        │        │          │          │仟元折算壹日。      │
├─┼────┼────┼───┼────┼────┼─────┼─────┼──────────┤
│10│同上    │同上    │95年11│105元   │加得滿- │刑法第339 │處有期徒刑│處有期徒刑貳月，如易│
│  │        │        │月20日│        │板橋加油│條第1 項之│參月，減為│科罰金，以新臺幣壹仟│
│  │        │        │      │        │站      │詐欺取財既│有期徒刑壹│元折算壹日，減為有期│
│  │        │        │      │        │        │遂罪      │月又拾伍日│徒刑壹月，如易科罰金│
│  │        │        │      │        │        │          │。        │，以新臺幣壹仟元折算│
│  │        │        │      │        │        │          │          │壹日。              │
├─┼────┼────┼───┼────┼────┼─────┼─────┼──────────┤
│11│同上    │同上    │95年11│50元    │屈臣氏- │刑法第339 │處有期徒刑│處有期徒刑貳月，如易│
│  │        │        │月24日│        │埔墘分公│條第1 項之│參月，減為│科罰金，以新臺幣壹仟│
│  │        │        │      │        │司      │詐欺取財既│有期徒刑壹│元折算壹日，減為有期│
│  │        │        │      │        │        │遂罪      │月又拾伍日│徒刑壹月，如易科罰金│
│  │        │        │      │        │        │          │。        │，以新臺幣壹仟元折算│
│  │        │        │      │        │        │          │          │壹日。              │
├─┼────┼────┼───┼────┼────┼─────┼─────┼──────────┤
│12│台北富邦│00000000│95年9 │2,700 元│阿耀機車│刑法第339 │處有期徒刑│處有期徒刑貳月，如易│
│  │商業銀行│00000000│月21日│        │行      │條第1 項之│參月，減為│科罰金，以新臺幣壹仟│
│  │        │        │      │        │        │詐欺取財既│有期徒刑壹│元折算壹日，減為有期│
│  │        │        │      │        │        │遂罪      │月又拾伍日│徒刑壹月，如易科罰金│
│  │        │        │      │        │        │          │。        │，以新臺幣壹仟元折算│
│  │        │        │      │        │        │          │          │壹日。              │
├─┼────┼────┼───┼────┼────┼─────┼─────┼──────────┤
│13│同上    │同上    │95年9 │50,000  │萬板牙醫│刑法第339 │處有期徒刑│處有期徒刑肆月，如易│
│  │        │        │月25日│元      │診所    │條第1 項之│伍月，減為│科罰金，以新臺幣壹仟│
│  │        │        │      │        │        │詐欺取財既│有期徒刑貳│元折算壹日，減為有期│
│  │        │        │      │        │        │遂罪      │月又拾伍日│徒刑貳月，如易科罰金│
│  │        │        │      │        │        │          │。        │，以新臺幣壹仟元折算│
│  │        │        │      │        │        │          │          │壹日。              │
├─┼────┼────┼───┼────┼────┼─────┼─────┼──────────┤
│14│同上    │同上    │95年9 │743元   │全國加油│刑法第339 │處有期徒刑│處有期徒刑貳月，如易│
│  │        │        │月28日│        │站板    │條第1 項之│參月，減為│科罰金，以新臺幣壹仟│
│  │        │        │      │        │        │詐欺取財既│有期徒刑壹│元折算壹日，減為有期│
│  │        │        │      │        │        │遂罪      │月又拾伍日│徒刑壹月，如易科罰金│
│  │        │        │      │        │        │          │。        │，以新臺幣壹仟元折算│
│  │        │        │      │        │        │          │          │壹日。              │
├─┼────┼────┼───┼────┼────┼─────┼─────┼──────────┤
│15│同上    │同上    │95年9 │495元   │全國加油│刑法第339 │處有期徒刑│處有期徒刑貳月，如易│
│  │        │        │月29日│        │站板    │條第1 項之│參月，減為│科罰金，以新臺幣壹仟│
│  │        │        │      │        │        │詐欺取財既│有期徒刑壹│元折算壹日，減為有期│
│  │        │        │      │        │        │遂罪      │月又拾伍日│徒刑壹月，如易科罰金│
│  │        │        │      │        │        │          │。        │，以新臺幣壹仟元折算│
│  │        │        │      │        │        │          │          │壹日。              │
├─┼────┼────┼───┼────┼────┼─────┼─────┼──────────┤
│16│同上    │同上    │95年9 │293元   │全國加油│刑法第339 │處有期徒刑│處有期徒刑貳月，如易│
│  │        │        │月30日│        │站板    │條第1 項之│參月，減為│科罰金，以新臺幣壹仟│
│  │        │        │      │        │        │詐欺取財既│有期徒刑壹│元折算壹日，減為有期│
│  │        │        │      │        │        │遂罪      │月又拾伍日│徒刑壹月，如易科罰金│
│  │        │        │      │        │        │          │。        │，以新臺幣壹仟元折算│
│  │        │        │      │        │        │          │          │壹日。              │
├─┼────┼────┼───┼────┼────┼─────┼─────┼──────────┤
│17│同上    │同上    │95年10│30,000  │萬板牙醫│刑法第339 │處有期徒刑│處有期徒刑參月，如易│
│  │        │        │月2日 │元      │診所    │條第1 項之│肆月，減為│科罰金，以新臺幣壹仟│
│  │        │        │      │        │        │詐欺取財既│有期徒刑貳│元折算壹日，減為有期│
│  │        │        │      │        │        │遂罪      │月。      │徒刑壹月又拾伍日，如│
│  │        │        │      │        │        │          │          │易科罰金，以新臺幣壹│
│  │        │        │      │        │        │          │          │仟元折算壹日。      │
├─┼────┼────┼───┼────┼────┼─────┼─────┼──────────┤
│18│同上    │同上    │95年10│136元   │全國加油│刑法第339 │處有期徒刑│處有期徒刑貳月，如易│
│  │        │        │月4日 │        │站板    │條第1 項之│參月，減為│科罰金，以新臺幣壹仟│
│  │        │        │      │        │        │詐欺取財既│有期徒刑壹│元折算壹日，減為有期│
│  │        │        │      │        │        │遂罪      │月又拾伍日│徒刑壹月，如易科罰金│
│  │        │        │      │        │        │          │。        │，以新臺幣壹仟元折算│
│  │        │        │      │        │        │          │          │壹日。              │
├─┼────┼────┼───┼────┼────┼─────┼─────┼──────────┤
│19│同上    │同上    │95年10│16,000  │萬板牙醫│刑法第339 │處有期徒刑│處有期徒刑參月，如易│
│  │        │        │月13日│元      │診所    │條第1 項之│肆月，減為│科罰金，以新臺幣壹仟│
│  │        │        │      │        │        │詐欺取財既│有期徒刑貳│元折算壹日，減為有期│
│  │        │        │      │        │        │遂罪      │月。      │徒刑壹月又拾伍日，如│
│  │        │        │      │        │        │          │          │易科罰金，以新臺幣壹│
│  │        │        │      │        │        │          │          │仟元折算壹日。      │
├─┼────┼────┼───┼────┼────┼─────┼─────┼──────────┤
│20│同上    │同上    │95年10│133元   │全國加油│刑法第339 │處有期徒刑│處有期徒刑貳月，如易│
│  │        │        │月16日│        │站板    │條第1 項之│參月，減為│科罰金，以新臺幣壹仟│
│  │        │        │      │        │        │詐欺取財既│有期徒刑壹│元折算壹日，減為有期│
│  │        │        │      │        │        │遂罪      │月又拾伍日│徒刑壹月，如易科罰金│
│  │        │        │      │        │        │          │。        │，以新臺幣壹仟元折算│
│  │        │        │      │        │        │          │          │壹日。              │
├─┼────┼────┼───┼────┼────┼─────┼─────┼──────────┤
│21│同上    │同上    │95年10│15,280  │建春行電│刑法第339 │處有期徒刑│處有期徒刑參月，如易│
│  │        │        │月17日│元      │器有限公│條第1 項之│肆月，減為│科罰金，以新臺幣壹仟│
│  │        │        │      │        │司      │詐欺取財既│有期徒刑貳│元折算壹日，減為有期│
│  │        │        │      │        │        │遂罪      │月。      │徒刑壹月又拾伍日，如│
│  │        │        │      │        │        │          │          │易科罰金，以新臺幣壹│
│  │        │        │      │        │        │          │          │仟元折算壹日。      │
├─┼────┼────┼───┼────┼────┼─────┼─────┼──────────┤
│22│同上    │同上    │95年10│30,000  │建春行電│刑法第339 │處有期徒刑│處有期徒刑參月，如易│
│  │        │        │月20日│元      │器有限公│條第1 項之│肆月，減為│科罰金，以新臺幣壹仟│
│  │        │        │      │        │司      │詐欺取財既│有期徒刑貳│元折算壹日，減為有期│
│  │        │        │      │        │        │遂罪      │月。      │徒刑壹月又拾伍日，如│
│  │        │        │      │        │        │          │          │易科罰金，以新臺幣壹│
│  │        │        │      │        │        │          │          │仟元折算壹日。      │
├─┼────┼────┼───┼────┼────┼─────┼─────┼──────────┤
│23│同上    │同上    │95年10│95元    │全國加油│刑法第339 │處有期徒刑│處有期徒刑貳月，如易│
│  │        │        │月30日│        │站板    │條第1 項之│參月，減為│科罰金，以新臺幣壹仟│
│  │        │        │      │        │        │詐欺取財既│有期徒刑壹│元折算壹日，減為有期│
│  │        │        │      │        │        │遂罪      │月又拾伍日│徒刑壹月，如易科罰金│
│  │        │        │      │        │        │          │。        │，以新臺幣壹仟元折算│
│  │        │        │      │        │        │          │          │壹日。              │
├─┼────┼────┼───┼────┼────┼─────┼─────┼──────────┤
│24│同上    │同上    │95年10│950元   │全國加油│刑法第339 │處有期徒刑│處有期徒刑貳月，如易│
│  │        │        │月30日│        │站板    │條第1 項之│參月，減為│科罰金，以新臺幣壹仟│
│  │        │        │      │        │        │詐欺取財既│有期徒刑壹│元折算壹日，減為有期│
│  │        │        │      │        │        │遂罪      │月又拾伍日│徒刑壹月，如易科罰金│
│  │        │        │      │        │        │          │。        │，以新臺幣壹仟元折算│
│  │        │        │      │        │        │          │          │壹日。              │
├─┼────┼────┼───┼────┼────┼─────┼─────┼──────────┤
│25│同上    │同上    │95年10│475元   │全國加油│刑法第339 │處有期徒刑│處有期徒刑貳月，如易│
│  │        │        │月30日│        │站板    │條第1 項之│參月，減為│科罰金，以新臺幣壹仟│
│  │        │        │      │        │        │詐欺取財既│有期徒刑壹│元折算壹日，減為有期│
│  │        │        │      │        │        │遂罪      │月又拾伍日│徒刑壹月，如易科罰金│
│  │        │        │      │        │        │          │。        │，以新臺幣壹仟元折算│
│  │        │        │      │        │        │          │          │壹日。              │
├─┼────┼────┼───┼────┼────┼─────┼─────┼──────────┤
│26│同上    │同上    │95年11│1,930 元│旭陽育樂│刑法第339 │處有期徒刑│處有期徒刑貳月，如易│
│  │        │        │月2日 │        │事業    │條第1 項之│參月，減為│科罰金，以新臺幣壹仟│
│  │        │        │      │        │        │詐欺取財既│有期徒刑壹│元折算壹日，減為有期│
│  │        │        │      │        │        │遂罪      │月又拾伍日│徒刑壹月，如易科罰金│
│  │        │        │      │        │        │          │。        │，以新臺幣壹仟元折算│
│  │        │        │      │        │        │          │          │壹日。              │
├─┼────┼────┼───┼────┼────┼─────┼─────┼──────────┤
│27│同上    │同上    │95年11│300元   │新視界眼│刑法第339 │處有期徒刑│處有期徒刑貳月，如易│
│  │        │        │月7日 │        │鏡行    │條第1 項之│參月，減為│科罰金，以新臺幣壹仟│
│  │        │        │      │        │        │詐欺取財既│有期徒刑壹│元折算壹日，減為有期│
│  │        │        │      │        │        │遂罪      │月又拾伍日│徒刑壹月，如易科罰金│
│  │        │        │      │        │        │          │。        │，以新臺幣壹仟元折算│
│  │        │        │      │        │        │          │          │壹日。              │
├─┼────┼────┼───┼────┼────┼─────┼─────┼──────────┤
│28│同上    │同上    │95年11│6,000 元│麗代餐廳│刑法第339 │處有期徒刑│處有期徒刑貳月，如易│
│  │        │        │月8日 │        │        │條第1 項之│參月，減為│科罰金，以新臺幣壹仟│
│  │        │        │      │        │        │詐欺取財既│有期徒刑壹│元折算壹日，減為有期│
│  │        │        │      │        │        │遂罪      │月又拾伍日│徒刑壹月，如易科罰金│
│  │        │        │      │        │        │          │。        │，以新臺幣壹仟元折算│
│  │        │        │      │        │        │          │          │壹日。              │
├─┼────┼────┼───┼────┼────┼─────┼─────┼──────────┤
│29│同上    │同上    │95年11│500元   │阿波羅影│刑法第339 │處有期徒刑│處有期徒刑貳月，如易│
│  │        │        │月16日│        │視      │條第1 項之│參月，減為│科罰金，以新臺幣壹仟│
│  │        │        │      │        │        │詐欺取財既│有期徒刑壹│元折算壹日，減為有期│
│  │        │        │      │        │        │遂罪      │月又拾伍日│徒刑壹月，如易科罰金│
│  │        │        │      │        │        │          │。        │，以新臺幣壹仟元折算│
│  │        │        │      │        │        │          │          │壹日。              │
├─┼────┼────┼───┼────┼────┼─────┼─────┼──────────┤
│30│同上    │同上    │95年11│348元   │家福股份│刑法第339 │處有期徒刑│處有期徒刑貳月，如易│
│  │        │        │月19日│        │有限公司│條第1 項之│參月，減為│科罰金，以新臺幣壹仟│
│  │        │        │      │        │        │詐欺取財既│有期徒刑壹│元折算壹日，減為有期│
│  │        │        │      │        │        │遂罪      │月又拾伍日│徒刑壹月，如易科罰金│
│  │        │        │      │        │        │          │。        │，以新臺幣壹仟元折算│
│  │        │        │      │        │        │          │          │壹日。              │
├─┼────┼────┼───┼────┼────┼─────┼─────┼──────────┤
│31│同上    │同上    │95年11│924元   │長奇料理│刑法第339 │處有期徒刑│處有期徒刑貳月，如易│
│  │        │        │月19日│        │店      │條第1 項之│參月，減為│科罰金，以新臺幣壹仟│
│  │        │        │      │        │        │詐欺取財既│有期徒刑壹│元折算壹日，減為有期│
│  │        │        │      │        │        │遂罪      │月又拾伍日│徒刑壹月，如易科罰金│
│  │        │        │      │        │        │          │。        │，以新臺幣壹仟元折算│
│  │        │        │      │        │        │          │          │壹日。              │
├─┼────┼────┼───┼────┼────┼─────┼─────┼──────────┤
│32│同上    │同上    │95年11│165元   │康是美生│刑法第339 │處有期徒刑│處有期徒刑貳月，如易│
│  │        │        │月20日│        │活藥    │條第1 項之│參月，減為│科罰金，以新臺幣壹仟│
│  │        │        │      │        │        │詐欺取財既│有期徒刑壹│元折算壹日，減為有期│
│  │        │        │      │        │        │遂罪      │月又拾伍日│徒刑壹月，如易科罰金│
│  │        │        │      │        │        │          │。        │，以新臺幣壹仟元折算│
│  │        │        │      │        │        │          │          │壹日。              │
├─┼────┼────┼───┼────┼────┼─────┼─────┼──────────┤
│33│同上    │同上    │95年11│624元   │中興紡織│刑法第339 │處有期徒刑│處有期徒刑貳月，如易│
│  │        │        │月20日│        │廠股份有│條第1 項之│參月，減為│科罰金，以新臺幣壹仟│
│  │        │        │      │        │限公司  │詐欺取財既│有期徒刑壹│元折算壹日，減為有期│
│  │        │        │      │        │        │遂罪      │月又拾伍日│徒刑壹月，如易科罰金│
│  │        │        │      │        │        │          │。        │，以新臺幣壹仟元折算│
│  │        │        │      │        │        │          │          │壹日。              │
├─┼────┼────┼───┼────┼────┼─────┼─────┼──────────┤
│34│華南商業│00000000│95年9 │249元   │康是美生│刑法第339 │處有期徒刑│處有期徒刑貳月，如易│
│  │銀行    │00000000│月18日│        │活藥妝店│條第1 項之│參月，減為│科罰金，以新臺幣壹仟│
│  │        │        │      │        │- 西園門│詐欺取財既│有期徒刑壹│元折算壹日，減為有期│
│  │        │        │      │        │市      │遂罪      │月又拾伍日│徒刑壹月，如易科罰金│
│  │        │        │      │        │        │          │。        │，以新臺幣壹仟元折算│
│  │        │        │      │        │        │          │          │壹日。              │
├─┼────┼────┼───┼────┼────┼─────┼─────┼──────────┤
│35│同上    │同上    │95年10│8,800 元│藝奇餐飲│刑法第339 │處有期徒刑│處有期徒刑貳月，如易│
│  │        │        │月19日│        │股份有限│條第1 項之│參月，減為│科罰金，以新臺幣壹仟│
│  │        │        │      │        │公司    │詐欺取財既│有期徒刑壹│元折算壹日，減為有期│
│  │        │        │      │        │        │遂罪      │月又拾伍日│徒刑壹月，如易科罰金│
│  │        │        │      │        │        │          │。        │，以新臺幣壹仟元折算│
│  │        │        │      │        │        │          │          │壹日。              │
├─┼────┼────┼───┼────┼────┼─────┼─────┼──────────┤
│36│同上    │同上    │95年10│200元   │誠品116 │刑法第339 │處有期徒刑│處有期徒刑貳月，如易│
│  │        │        │月22日│        │（一）  │條第1 項之│參月，減為│科罰金，以新臺幣壹仟│
│  │        │        │      │        │        │詐欺取財既│有期徒刑壹│元折算壹日，減為有期│
│  │        │        │      │        │        │遂罪      │月又拾伍日│徒刑壹月，如易科罰金│
│  │        │        │      │        │        │          │。        │，以新臺幣壹仟元折算│
│  │        │        │      │        │        │          │          │壹日。              │
├─┼────┼────┼───┼────┼────┼─────┼─────┼──────────┤
│37│同上    │同上    │95年10│1,730 元│尚智運動│刑法第339 │處有期徒刑│處有期徒刑貳月，如易│
│  │        │        │月22日│        │世界旗艦│條第1 項之│參月，減為│科罰金，以新臺幣壹仟│
│  │        │        │      │        │店      │詐欺取財既│有期徒刑壹│元折算壹日，減為有期│
│  │        │        │      │        │        │遂罪      │月又拾伍日│徒刑壹月，如易科罰金│
│  │        │        │      │        │        │          │。        │，以新臺幣壹仟元折算│
│  │        │        │      │        │        │          │          │壹日。              │
├─┼────┼────┼───┼────┼────┼─────┼─────┼──────────┤
│38│同上    │同上    │95年10│1,040 元│華都俱樂│刑法第339 │處有期徒刑│處有期徒刑貳月，如易│
│  │        │        │月22日│        │部股份有│條第1 項之│參月，減為│科罰金，以新臺幣壹仟│
│  │        │        │      │        │限公司  │詐欺取財既│有期徒刑壹│元折算壹日，減為有期│
│  │        │        │      │        │        │遂罪      │月又拾伍日│徒刑壹月，如易科罰金│
│  │        │        │      │        │        │          │。        │，以新臺幣壹仟元折算│
│  │        │        │      │        │        │          │          │壹日。              │
├─┼────┼────┼───┼────┼────┼─────┼─────┼──────────┤
│39│同上    │同上    │95年10│320元   │康是美生│刑法第339 │處有期徒刑│處有期徒刑貳月，如易│
│  │        │        │月22日│        │活藥妝店│條第1 項之│參月，減為│科罰金，以新臺幣壹仟│
│  │        │        │      │        │- 西園門│詐欺取財既│有期徒刑壹│元折算壹日，減為有期│
│  │        │        │      │        │市      │遂罪      │月又拾伍日│徒刑壹月，如易科罰金│
│  │        │        │      │        │        │          │。        │，以新臺幣壹仟元折算│
│  │        │        │      │        │        │          │          │壹日。              │
├─┼────┼────┼───┼────┼────┼─────┼─────┼──────────┤
│40│同上    │同上    │95年10│2,030元 │旭陽育樂│刑法第339 │處有期徒刑│處有期徒刑貳月，如易│
│  │        │        │月25日│        │事業股份│條第1 項之│參月，減為│科罰金，以新臺幣壹仟│
│  │        │        │      │        │有限公司│詐欺取財既│有期徒刑壹│元折算壹日，減為有期│
│  │        │        │      │        │        │遂罪      │月又拾伍日│徒刑壹月，如易科罰金│
│  │        │        │      │        │        │          │。        │，以新臺幣壹仟元折算│
│  │        │        │      │        │        │          │          │壹日。              │
├─┼────┼────┼───┼────┼────┼─────┼─────┼──────────┤
│41│同上    │同上    │95年10│1,600 元│藝奇餐飲│刑法第339 │處有期徒刑│處有期徒刑貳月，如易│
│  │        │        │月29日│        │股份有限│條第1 項之│參月，減為│科罰金，以新臺幣壹仟│
│  │        │        │      │        │公司    │詐欺取財既│有期徒刑壹│元折算壹日，減為有期│
│  │        │        │      │        │        │遂罪      │月又拾伍日│徒刑壹月，如易科罰金│
│  │        │        │      │        │        │          │。        │，以新臺幣壹仟元折算│
│  │        │        │      │        │        │          │          │壹日。              │
├─┼────┼────┼───┼────┼────┼─────┼─────┼──────────┤
│42│同上    │同上    │95年10│70元    │杏一醫療│刑法第339 │處有期徒刑│處有期徒刑貳月，如易│
│  │        │        │月28日│        │用品股份│條第1 項之│參月，減為│科罰金，以新臺幣壹仟│
│  │        │        │      │        │有限公司│詐欺取財既│有期徒刑壹│元折算壹日，減為有期│
│  │        │        │      │        │        │遂罪      │月又拾伍日│徒刑壹月，如易科罰金│
│  │        │        │      │        │        │          │。        │，以新臺幣壹仟元折算│
│  │        │        │      │        │        │          │          │壹日。              │
├─┼────┼────┼───┼────┼────┼─────┼─────┼──────────┤
│43│同上    │同上    │95年11│500元   │龍之脈汽│刑法第339 │處有期徒刑│處有期徒刑貳月，如易│
│  │        │        │月1日 │        │車旅館  │條第1 項之│參月，減為│科罰金，以新臺幣壹仟│
│  │        │        │      │        │        │詐欺取財既│有期徒刑壹│元折算壹日，減為有期│
│  │        │        │      │        │        │遂罪      │月又拾伍日│徒刑壹月，如易科罰金│
│  │        │        │      │        │        │          │。        │，以新臺幣壹仟元折算│
│  │        │        │      │        │        │          │          │壹日。              │
├─┼────┼────┼───┼────┼────┼─────┼─────┼──────────┤
│44│同上    │同上    │95年11│1,000 元│龍之脈汽│刑法第339 │處有期徒刑│處有期徒刑貳月，如易│
│  │        │        │月1日 │        │車旅館  │條第1 項之│參月，減為│科罰金，以新臺幣壹仟│
│  │        │        │      │        │        │詐欺取財既│有期徒刑壹│元折算壹日，減為有期│
│  │        │        │      │        │        │遂罪      │月又拾伍日│徒刑壹月，如易科罰金│
│  │        │        │      │        │        │          │。        │，以新臺幣壹仟元折算│
│  │        │        │      │        │        │          │          │壹日。              │
├─┼────┼────┼───┼────┼────┼─────┼─────┼──────────┤
│45│同上    │同上    │95年11│104元   │台鐵局- │刑法第339 │處有期徒刑│處有期徒刑貳月，如易│
│  │        │        │月2日 │        │新竹站  │條第1 項之│參月，減為│科罰金，以新臺幣壹仟│
│  │        │        │      │        │        │詐欺取財既│有期徒刑壹│元折算壹日，減為有期│
│  │        │        │      │        │        │遂罪      │月又拾伍日│徒刑壹月，如易科罰金│
│  │        │        │      │        │        │          │。        │，以新臺幣壹仟元折算│
│  │        │        │      │        │        │          │          │壹日。              │
├─┼────┼────┼───┼────┼────┼─────┼─────┼──────────┤
│46│同上    │同上    │95年11│903元   │家福股份│刑法第339 │處有期徒刑│處有期徒刑貳月，如易│
│  │        │        │月4日 │        │有限公司│條第1 項之│參月，減為│科罰金，以新臺幣壹仟│
│  │        │        │      │        │- 板橋店│詐欺取財既│有期徒刑壹│元折算壹日，減為有期│
│  │        │        │      │        │一般    │遂罪      │月又拾伍日│徒刑壹月，如易科罰金│
│  │        │        │      │        │        │          │。        │，以新臺幣壹仟元折算│
│  │        │        │      │        │        │          │          │壹日。              │
├─┼────┼────┼───┼────┼────┼─────┼─────┼──────────┤
│47│同上    │同上    │95年11│1,300 元│邁達康高│刑法第339 │處有期徒刑│處有期徒刑貳月，如易│
│  │        │        │月3日 │        │爾夫-中 │條第1 項之│參月，減為│科罰金，以新臺幣壹仟│
│  │        │        │      │        │和店    │詐欺取財既│有期徒刑壹│元折算壹日，減為有期│
│  │        │        │      │        │        │遂罪      │月又拾伍日│徒刑壹月，如易科罰金│
│  │        │        │      │        │        │          │。        │，以新臺幣壹仟元折算│
│  │        │        │      │        │        │          │          │壹日。              │
├─┼────┼────┼───┼────┼────┼─────┼─────┼──────────┤
│48│同上    │同上    │95年11│2,015 元│東華育樂│刑法第339 │處有期徒刑│處有期徒刑貳月，如易│
│  │        │        │月8日 │        │股份有限│條第1 項之│參月，減為│科罰金，以新臺幣壹仟│
│  │        │        │      │        │公司東華│詐欺取財既│有期徒刑壹│元折算壹日，減為有期│
│  │        │        │      │        │高爾夫球│遂罪      │月又拾伍日│徒刑壹月，如易科罰金│
│  │        │        │      │        │場      │          │。        │，以新臺幣壹仟元折算│
│  │        │        │      │        │        │          │          │壹日。              │
├─┼────┼────┼───┼────┼────┼─────┼─────┼──────────┤
│49│同上    │同上    │95年11│390元   │康是美生│刑法第339 │處有期徒刑│處有期徒刑貳月，如易│
│  │        │        │月10日│        │活藥妝店│條第1 項之│參月，減為│科罰金，以新臺幣壹仟│
│  │        │        │      │        │- 西園門│詐欺取財既│有期徒刑壹│元折算壹日，減為有期│
│  │        │        │      │        │市      │遂罪      │月又拾伍日│徒刑壹月，如易科罰金│
│  │        │        │      │        │        │          │。        │，以新臺幣壹仟元折算│
│  │        │        │      │        │        │          │          │壹日。              │
├─┼────┼────┼───┼────┼────┼─────┼─────┼──────────┤
│50│同上    │同上    │95年11│416元   │家福股份│刑法第339 │處有期徒刑│處有期徒刑貳月，如易│
│  │        │        │月10日│        │有限公司│條第1 項之│參月，減為│科罰金，以新臺幣壹仟│
│  │        │        │      │        │- 板橋店│詐欺取財既│有期徒刑壹│元折算壹日，減為有期│
│  │        │        │      │        │一般    │遂罪      │月又拾伍日│徒刑壹月，如易科罰金│
│  │        │        │      │        │        │          │。        │，以新臺幣壹仟元折算│
│  │        │        │      │        │        │          │          │壹日。              │
├─┼────┼────┼───┼────┼────┼─────┼─────┼──────────┤
│51│同上    │同上    │95年11│1,000 元│加得滿- │刑法第339 │處有期徒刑│處有期徒刑貳月，如易│
│  │        │        │月12日│        │板橋加油│條第1 項之│參月，減為│科罰金，以新臺幣壹仟│
│  │        │        │      │        │站      │詐欺取財既│有期徒刑壹│元折算壹日，減為有期│
│  │        │        │      │        │        │遂罪      │月又拾伍日│徒刑壹月，如易科罰金│
│  │        │        │      │        │        │          │。        │，以新臺幣壹仟元折算│
│  │        │        │      │        │        │          │          │壹日。              │
├─┼────┼────┼───┼────┼────┼─────┼─────┼──────────┤
│52│同上    │同上    │95年11│500元   │太平洋崇│刑法第339 │處有期徒刑│處有期徒刑貳月，如易│
│  │        │        │月12日│        │光百貨  │條第1 項之│參月，減為│科罰金，以新臺幣壹仟│
│  │        │        │      │        │        │詐欺取財既│有期徒刑壹│元折算壹日，減為有期│
│  │        │        │      │        │        │遂罪      │月又拾伍日│徒刑壹月，如易科罰金│
│  │        │        │      │        │        │          │。        │，以新臺幣壹仟元折算│
│  │        │        │      │        │        │          │          │壹日。              │
├─┼────┼────┼───┼────┼────┼─────┼─────┼──────────┤
│53│同上    │同上    │95年11│176元   │太平洋崇│刑法第339 │處有期徒刑│處有期徒刑貳月，如易│
│  │        │        │月12日│        │光百貨  │條第1 項之│參月，減為│科罰金，以新臺幣壹仟│
│  │        │        │      │        │        │詐欺取財既│有期徒刑壹│元折算壹日，減為有期│
│  │        │        │      │        │        │遂罪      │月又拾伍日│徒刑壹月，如易科罰金│
│  │        │        │      │        │        │          │。        │，以新臺幣壹仟元折算│
│  │        │        │      │        │        │          │          │壹日。              │
├─┼────┼────┼───┼────┼────┼─────┼─────┼──────────┤
│54│同上    │同上    │95年11│2,300 元│太平洋崇│刑法第339 │處有期徒刑│處有期徒刑貳月，如易│
│  │        │        │月12日│        │光百貨  │條第1 項之│參月，減為│科罰金，以新臺幣壹仟│
│  │        │        │      │        │        │詐欺取財既│有期徒刑壹│元折算壹日，減為有期│
│  │        │        │      │        │        │遂罪      │月又拾伍日│徒刑壹月，如易科罰金│
│  │        │        │      │        │        │          │。        │，以新臺幣壹仟元折算│
│  │        │        │      │        │        │          │          │壹日。              │
├─┼────┼────┼───┼────┼────┼─────┼─────┼──────────┤
│55│同上    │同上    │95年11│2,190 元│太平洋崇│刑法第339 │處有期徒刑│處有期徒刑貳月，如易│
│  │        │        │月12日│        │光百貨  │條第1 項之│參月，減為│科罰金，以新臺幣壹仟│
│  │        │        │      │        │        │詐欺取財既│有期徒刑壹│元折算壹日，減為有期│
│  │        │        │      │        │        │遂罪      │月又拾伍日│徒刑壹月，如易科罰金│
│  │        │        │      │        │        │          │。        │，以新臺幣壹仟元折算│
│  │        │        │      │        │        │          │          │壹日。              │
├─┼────┼────┼───┼────┼────┼─────┼─────┼──────────┤
│56│同上    │同上    │95年11│740元   │山溪地育│刑法第339 │處有期徒刑│處有期徒刑貳月，如易│
│  │        │        │月13日│        │樂事業（│條第1 項之│參月，減為│科罰金，以新臺幣壹仟│
│  │        │        │      │        │股）公司│詐欺取財既│有期徒刑壹│元折算壹日，減為有期│
│  │        │        │      │        │        │遂罪      │月又拾伍日│徒刑壹月，如易科罰金│
│  │        │        │      │        │        │          │。        │，以新臺幣壹仟元折算│
│  │        │        │      │        │        │          │          │壹日。              │
├─┼────┼────┼───┼────┼────┼─────┼─────┼──────────┤
│57│同上    │同上    │95年11│2,000 元│阿波羅影│刑法第339 │處有期徒刑│處有期徒刑貳月，如易│
│  │        │        │月16日│        │視      │條第1 項之│參月，減為│科罰金，以新臺幣壹仟│
│  │        │        │      │        │        │詐欺取財既│有期徒刑壹│元折算壹日，減為有期│
│  │        │        │      │        │        │遂罪      │月又拾伍日│徒刑壹月，如易科罰金│
│  │        │        │      │        │        │          │。        │，以新臺幣壹仟元折算│
│  │        │        │      │        │        │          │          │壹日。              │
├─┼────┼────┼───┼────┼────┼─────┼─────┼──────────┤
│58│同上    │同上    │95年11│500元   │阿波羅影│刑法第339 │處有期徒刑│處有期徒刑貳月，如易│
│  │        │        │月16日│        │視      │條第1 項之│參月，減為│科罰金，以新臺幣壹仟│
│  │        │        │      │        │        │詐欺取財既│有期徒刑壹│元折算壹日，減為有期│
│  │        │        │      │        │        │遂罪      │月又拾伍日│徒刑壹月，如易科罰金│
│  │        │        │      │        │        │          │。        │，以新臺幣壹仟元折算│
│  │        │        │      │        │        │          │          │壹日。              │
├─┼────┼────┼───┼────┼────┼─────┼─────┼──────────┤
│59│同上    │同上    │95年11│413元   │和信電訊│刑法第339 │處有期徒刑│處有期徒刑貳月，如易│
│  │        │        │月16日│        │股份有限│條第1 項之│參月，減為│科罰金，以新臺幣壹仟│
│  │        │        │      │        │公司板橋│詐欺取財既│有期徒刑壹│元折算壹日，減為有期│
│  │        │        │      │        │雙十    │遂罪      │月又拾伍日│徒刑壹月，如易科罰金│
│  │        │        │      │        │        │          │。        │，以新臺幣壹仟元折算│
│  │        │        │      │        │        │          │          │壹日。              │
└─┴────┴────┴───┴────┴────┴─────┴─────┴──────────┘
附表二十三（以甲○○名義申請之信用卡預借現金明細）
┌─┬────┬────┬───┬─────┬─────┬─────┬─────┬────────┐
│編│銀行名稱│信用卡號│預借現│預借現金金│預借現金所│罪      名│被告林義註│被告黃慶華之宣告│
│號│        │碼      │金日期│額（新臺幣│屬自動櫃員│          │之宣告刑及│刑及減得刑      │
│  │        │        │      │）        │機        │          │減得刑    │                │
├─┼────┼────┼───┼─────┼─────┼─────┼─────┼────────┤
│1 │美商花旗│00000000│95年9 │200,000元 │撥款至華南│刑法第339 │處有期徒刑│處有期徒刑陸月，│
│  │銀行    │00000000│月4日 │          │銀行151200│條第1 項之│捌月，減為│如易科罰金，以新│
│  │        │        │      │          │623331號帳│詐欺取財既│有期徒刑肆│臺幣壹仟元折算壹│
│  │        │        │      │          │戶        │遂罪      │月。      │日，減為有期徒刑│
│  │        │        │      │          │          │          │          │參月，如易科罰金│
│  │        │        │      │          │          │          │          │，以新臺幣壹仟元│
│  │        │        │      │          │          │          │          │折算壹日。      │
├─┼────┼────┼───┼─────┼─────┼─────┼─────┼────────┤
│2 │同上    │同上    │95年11│20,000元  │花旗銀行板│刑法第339 │處有期徒刑│處有期徒刑參月，│
│  │        │        │月12日│          │橋分行櫃員│條第1 項之│肆月，減為│如易科罰金，以新│
│  │        │        │      │          │機        │詐欺取財既│有期徒刑貳│臺幣壹仟元折算壹│
│  │        │        │      │          │          │遂罪      │月。      │日，減為有期徒刑│
│  │        │        │      │          │          │          │          │壹月又拾伍日，如│
│  │        │        │      │          │          │          │          │易科罰金，以新臺│
│  │        │        │      │          │          │          │          │幣壹仟元折算壹日│
│  │        │        │      │          │          │          │          │。              │
├─┼────┼────┼───┼─────┼─────┼─────┼─────┼────────┤
│3 │同上    │同上    │95年11│10,000元  │台新商銀  │刑法第339 │處有期徒刑│處有期徒刑參月，│
│  │        │        │月23日│          │          │條第1 項之│肆月，減為│如易科罰金，以新│
│  │        │        │      │          │          │詐欺取財既│有期徒刑貳│臺幣壹仟元折算壹│
│  │        │        │      │          │          │遂罪      │月。      │日，減為有期徒刑│
│  │        │        │      │          │          │          │          │壹月又拾伍日，如│
│  │        │        │      │          │          │          │          │易科罰金，以新臺│
│  │        │        │      │          │          │          │          │幣壹仟元折算壹日│
│  │        │        │      │          │          │          │          │。              │
├─┼────┼────┼───┼─────┼─────┼─────┼─────┼────────┤
│4 │同上    │同上    │95年11│5,000元   │台新商銀  │刑法第339 │處有期徒刑│處有期徒刑參月，│
│  │        │        │月23日│          │          │條第1 項之│參月，減為│如易科罰金，以新│
│  │        │        │      │          │          │詐欺取財既│有期徒刑壹│臺幣壹仟元折算壹│
│  │        │        │      │          │          │遂罪      │月又拾伍日│日，減為有期徒刑│
│  │        │        │      │          │          │          │。        │壹月又拾伍日，如│
│  │        │        │      │          │          │          │          │易科罰金，以新臺│
│  │        │        │      │          │          │          │          │幣壹仟元折算壹日│
│  │        │        │      │          │          │          │          │。              │
├─┼────┼────┼───┼─────┼─────┼─────┼─────┼────────┤
│5 │同上    │同上    │95年11│2,000元   │台新商銀  │刑法第339 │處有期徒刑│處有期徒刑參月，│
│  │        │        │月23日│          │          │條第1 項之│參月，減為│如易科罰金，以新│
│  │        │        │      │          │          │詐欺取財既│有期徒刑壹│臺幣壹仟元折算壹│
│  │        │        │      │          │          │遂罪      │月又拾伍日│日，減為有期徒刑│
│  │        │        │      │          │          │          │。        │壹月又拾伍日，如│
│  │        │        │      │          │          │          │          │易科罰金，以新臺│
│  │        │        │      │          │          │          │          │幣壹仟元折算壹日│
│  │        │        │      │          │          │          │          │。              │
├─┼────┼────┼───┼─────┼─────┼─────┼─────┼────────┤
│6 │荷蘭銀行│00000000│95年11│200,000元 │一次撥付至│刑法第339 │處有期徒刑│處有期徒刑陸月，│
│  │        │386332  │月7日 │          │申請人帳戶│條第1 項之│捌月，減為│如易科罰金，以新│
│  │        │        │      │          │          │詐欺取財既│有期徒刑肆│臺幣壹仟元折算壹│
│  │        │        │      │          │          │遂罪      │月。      │日，減為有期徒刑│
│  │        │        │      │          │          │          │          │參月，如易科罰金│
│  │        │        │      │          │          │          │          │，以新臺幣壹仟元│
│  │        │        │      │          │          │          │          │折算壹日。      │
└─┴────┴────┴───┴─────┴─────┴─────┴─────┴────────┘

司法院資訊處製作；財團法人民間司法改革基金會備份。
